[{'patterns': [[{'ORTH': 'umallûma'}]], 'attrs': {'POS': 'VERB', 'TAG': 'VERB', 'MORPH': ''}}, {'patterns': [[{'ORTH': 'umallâ'}]], 'attrs': {'POS': 'VERB', 'TAG': 'VERB', 'MORPH': ''}}, {'patterns': [[{'ORTH': 'umallima'}]], 'attrs': {'POS': 'VERB', 'TAG': 'VERB', 'MORPH': ''}}, {'patterns': [[{'ORTH': 'umallû'}]], 'attrs': {'POS': 'VERB', 'TAG': 'VERB', 'MORPH': ''}}, {'patterns': [[{'ORTH': 'ušamalliša'}]], 'attrs': {'POS': 'VERB', 'TAG': 'VERB', 'MORPH': ''}}, {'patterns': [[{'ORTH': 'ušamallu'}]], 'attrs': {'POS': 'VERB', 'TAG': 'VERB', 'MORPH': ''}}, {'patterns': [[{'ORTH': 'ušmallâm'}]], 'attrs': {'POS': 'VERB', 'TAG': 'VERB', 'MORPH': ''}}, {'patterns': [[{'ORTH': 'imlû'}]], 'attrs': {'POS': 'VERB', 'TAG': 'VERB', 'MORPH': ''}}, {'patterns': [[{'ORTH': 'lumalla'}]], 'attrs': {'POS': 'VERB', 'TAG': 'VERB', 'MORPH': ''}}, {'patterns': [[{'ORTH': 'imli'}]], 'attrs': {'POS': 'VERB', 'TAG': 'VERB', 'MORPH': ''}}, {'patterns': [[{'ORTH': 'umallišuma'}]], 'attrs': {'POS': 'VERB', 'TAG': 'VERB', 'MORPH': ''}}, {'patterns': [[{'ORTH': 'ušmallû'}]], 'attrs': {'POS': 'VERB', 'TAG': 'VERB', 'MORPH': ''}}, {'patterns': [[{'ORTH': 'ušmallu'}]], 'attrs': {'POS': 'VERB', 'TAG': 'VERB', 'MORPH': ''}}, {'patterns': [[{'ORTH': 'ušmallê'}]], 'attrs': {'POS': 'VERB', 'TAG': 'VERB', 'MORPH': ''}}, {'patterns': [[{'ORTH': 'imlâma'}]], 'attrs': {'POS': 'VERB', 'TAG': 'VERB', 'MORPH': ''}}, {'patterns': [[{'ORTH': 'ušmalla'}]], 'attrs': {'POS': 'VERB', 'TAG': 'VERB', 'MORPH': ''}}, {'patterns': [[{'ORTH': 'ušmallâ'}]], 'attrs': {'POS': 'VERB', 'TAG': 'VERB', 'MORPH': ''}}, {'patterns': [[{'ORTH': 'ušamlûʾinni'}]], 'attrs': {'POS': 'VERB', 'TAG': 'VERB', 'MORPH': ''}}, {'patterns': [[{'ORTH': 'umalli'}]], 'attrs': {'POS': 'VERB', 'TAG': 'VERB', 'MORPH': ''}}, {'patterns': [[{'ORTH': 'umallâm'}]], 'attrs': {'POS': 'VERB', 'TAG': 'VERB', 'MORPH': ''}}, {'patterns': [[{'ORTH': 'tumallû'}]], 'attrs': {'POS': 'VERB', 'TAG': 'VERB', 'MORPH': ''}}, {'patterns': [[{'ORTH': 'ušmalli'}]], 'attrs': {'POS': 'VERB', 'TAG': 'VERB', 'MORPH': ''}}, {'patterns': [[{'ORTH': 'ušēšib'}]], 'attrs': {'POS': 'VERB', 'TAG': 'VERB', 'MORPH': ''}}, {'patterns': [[{'ORTH': 'ašābšu'}]], 'attrs': {'POS': 'VERB', 'TAG': 'VERB', 'MORPH': ''}}, {'patterns': [[{'ORTH': 'ušešimma'}]], 'attrs': {'POS': 'VERB', 'TAG': 'VERB', 'MORPH': ''}}, {'patterns': [[{'ORTH': 'ūšemma'}]], 'attrs': {'POS': 'VERB', 'TAG': 'VERB', 'MORPH': ''}}, {'patterns': [[{'ORTH': 'ašābīka'}]], 'attrs': {'POS': 'VERB', 'TAG': 'VERB', 'MORPH': ''}}, {'patterns': [[{'ORTH': 'ašāba'}]], 'attrs': {'POS': 'VERB', 'TAG': 'VERB', 'MORPH': ''}}, {'patterns': [[{'ORTH': 'ušēšibšu'}]], 'attrs': {'POS': 'VERB', 'TAG': 'VERB', 'MORPH': ''}}, {'patterns': [[{'ORTH': 'ašābiku'}]], 'attrs': {'POS': 'VERB', 'TAG': 'VERB', 'MORPH': ''}}, {'patterns': [[{'ORTH': 'ušēšibū'}]], 'attrs': {'POS': 'VERB', 'TAG': 'VERB', 'MORPH': ''}}, {'patterns': [[{'ORTH': 'uššimma'}]], 'attrs': {'POS': 'VERB', 'TAG': 'VERB', 'MORPH': ''}}, {'patterns': [[{'ORTH': 'ašābiki'}]], 'attrs': {'POS': 'VERB', 'TAG': 'VERB', 'MORPH': ''}}, {'patterns': [[{'ORTH': 'ušeššib'}]], 'attrs': {'POS': 'VERB', 'TAG': 'VERB', 'MORPH': ''}}, {'patterns': [[{'ORTH': 'šūšubu'}]], 'attrs': {'POS': 'VERB', 'TAG': 'VERB', 'MORPH': ''}}, {'patterns': [[{'ORTH': 'tūšibu'}]], 'attrs': {'POS': 'VERB', 'TAG': 'VERB', 'MORPH': ''}}, {'patterns': [[{'ORTH': 'ūšimma'}]], 'attrs': {'POS': 'VERB', 'TAG': 'VERB', 'MORPH': ''}}, {'patterns': [[{'ORTH': 'ušeššebu'}]], 'attrs': {'POS': 'VERB', 'TAG': 'VERB', 'MORPH': ''}}, {'patterns': [[{'ORTH': 'ušēšibu'}]], 'attrs': {'POS': 'VERB', 'TAG': 'VERB', 'MORPH': ''}}, {'patterns': [[{'ORTH': 'unammû'}]], 'attrs': {'POS': 'VERB', 'TAG': 'VERB', 'MORPH': ''}}, {'patterns': [[{'ORTH': 'innamûma'}]], 'attrs': {'POS': 'VERB', 'TAG': 'VERB', 'MORPH': ''}}, {'patterns': [[{'ORTH': 'innamû'}]], 'attrs': {'POS': 'VERB', 'TAG': 'VERB', 'MORPH': ''}}, {'patterns': [[{'ORTH': 'unammi'}]], 'attrs': {'POS': 'VERB', 'TAG': 'VERB', 'MORPH': ''}}, {'patterns': [[{'ORTH': 'iššakna'}]], 'attrs': {'POS': 'VERB', 'TAG': 'VERB', 'MORPH': ''}}, {'patterns': [[{'ORTH': 'ušaškina'}]], 'attrs': {'POS': 'VERB', 'TAG': 'VERB', 'MORPH': ''}}, {'patterns': [[{'ORTH': 'ištakkan'}]], 'attrs': {'POS': 'VERB', 'TAG': 'VERB', 'MORPH': ''}}, {'patterns': [[{'ORTH': 'iškunannima'}]], 'attrs': {'POS': 'VERB', 'TAG': 'VERB', 'MORPH': ''}}, {'patterns': [[{'ORTH': 'lištakkanū'}]], 'attrs': {'POS': 'VERB', 'TAG': 'VERB', 'MORPH': ''}}, {'patterns': [[{'ORTH': 'liššakin'}]], 'attrs': {'POS': 'VERB', 'TAG': 'VERB', 'MORPH': ''}}, {'patterns': [[{'ORTH': 'aštakkan'}]], 'attrs': {'POS': 'VERB', 'TAG': 'VERB', 'MORPH': ''}}, {'patterns': [[{'ORTH': 'aškunim'}]], 'attrs': {'POS': 'VERB', 'TAG': 'VERB', 'MORPH': ''}}, {'patterns': [[{'ORTH': 'aškun'}]], 'attrs': {'POS': 'VERB', 'TAG': 'VERB', 'MORPH': ''}}, {'patterns': [[{'ORTH': 'ištakkanū'}]], 'attrs': {'POS': 'VERB', 'TAG': 'VERB', 'MORPH': ''}}, {'patterns': [[{'ORTH': 'iškunšunūtima'}]], 'attrs': {'POS': 'VERB', 'TAG': 'VERB', 'MORPH': ''}}, {'patterns': [[{'ORTH': 'tašakkanma'}]], 'attrs': {'POS': 'VERB', 'TAG': 'VERB', 'MORPH': ''}}, {'patterns': [[{'ORTH': 'iššakin'}]], 'attrs': {'POS': 'VERB', 'TAG': 'VERB', 'MORPH': ''}}, {'patterns': [[{'ORTH': 'aškunma'}]], 'attrs': {'POS': 'VERB', 'TAG': 'VERB', 'MORPH': ''}}, {'patterns': [[{'ORTH': 'šuškināma'}]], 'attrs': {'POS': 'VERB', 'TAG': 'VERB', 'MORPH': ''}}, {'patterns': [[{'ORTH': 'iškun'}]], 'attrs': {'POS': 'VERB', 'TAG': 'VERB', 'MORPH': ''}}, {'patterns': [[{'ORTH': 'iškunū'}]], 'attrs': {'POS': 'VERB', 'TAG': 'VERB', 'MORPH': ''}}, {'patterns': [[{'ORTH': 'iškunma'}]], 'attrs': {'POS': 'VERB', 'TAG': 'VERB', 'MORPH': ''}}, {'patterns': [[{'ORTH': 'aškunšu'}]], 'attrs': {'POS': 'VERB', 'TAG': 'VERB', 'MORPH': ''}}, {'patterns': [[{'ORTH': 'aštakkanšunūti'}]], 'attrs': {'POS': 'VERB', 'TAG': 'VERB', 'MORPH': ''}}, {'patterns': [[{'ORTH': 'aštakkanšuma'}]], 'attrs': {'POS': 'VERB', 'TAG': 'VERB', 'MORPH': ''}}, {'patterns': [[{'ORTH': 'liššakna'}]], 'attrs': {'POS': 'VERB', 'TAG': 'VERB', 'MORPH': ''}}, {'patterns': [[{'ORTH': 'ušaškinim'}]], 'attrs': {'POS': 'VERB', 'TAG': 'VERB', 'MORPH': ''}}, {'patterns': [[{'ORTH': 'aškunam'}]], 'attrs': {'POS': 'VERB', 'TAG': 'VERB', 'MORPH': ''}}, {'patterns': [[{'ORTH': 'šakāni'}]], 'attrs': {'POS': 'VERB', 'TAG': 'VERB', 'MORPH': ''}}, {'patterns': [[{'ORTH': 'aškunšunūti'}]], 'attrs': {'POS': 'VERB', 'TAG': 'VERB', 'MORPH': ''}}, {'patterns': [[{'ORTH': 'ušaškinū'}]], 'attrs': {'POS': 'VERB', 'TAG': 'VERB', 'MORPH': ''}}, {'patterns': [[{'ORTH': 'lišaškinā'}]], 'attrs': {'POS': 'VERB', 'TAG': 'VERB', 'MORPH': ''}}, {'patterns': [[{'ORTH': 'šakānimma'}]], 'attrs': {'POS': 'VERB', 'TAG': 'VERB', 'MORPH': ''}}, {'patterns': [[{'ORTH': 'šakānam'}]], 'attrs': {'POS': 'VERB', 'TAG': 'VERB', 'MORPH': ''}}, {'patterns': [[{'ORTH': 'ušaškinūm'}]], 'attrs': {'POS': 'VERB', 'TAG': 'VERB', 'MORPH': ''}}, {'patterns': [[{'ORTH': 'liššaknū'}]], 'attrs': {'POS': 'VERB', 'TAG': 'VERB', 'MORPH': ''}}, {'patterns': [[{'ORTH': 'šuškinma'}]], 'attrs': {'POS': 'VERB', 'TAG': 'VERB', 'MORPH': ''}}, {'patterns': [[{'ORTH': 'aškunu'}]], 'attrs': {'POS': 'VERB', 'TAG': 'VERB', 'MORPH': ''}}, {'patterns': [[{'ORTH': 'ušaškini'}]], 'attrs': {'POS': 'VERB', 'TAG': 'VERB', 'MORPH': ''}}, {'patterns': [[{'ORTH': 'aštakkanma'}]], 'attrs': {'POS': 'VERB', 'TAG': 'VERB', 'MORPH': ''}}, {'patterns': [[{'ORTH': 'iškunum'}]], 'attrs': {'POS': 'VERB', 'TAG': 'VERB', 'MORPH': ''}}, {'patterns': [[{'ORTH': 'aštakkanšu'}]], 'attrs': {'POS': 'VERB', 'TAG': 'VERB', 'MORPH': ''}}, {'patterns': [[{'ORTH': 'iššakinma'}]], 'attrs': {'POS': 'VERB', 'TAG': 'VERB', 'MORPH': ''}}, {'patterns': [[{'ORTH': 'iššaknū'}]], 'attrs': {'POS': 'VERB', 'TAG': 'VERB', 'MORPH': ''}}, {'patterns': [[{'ORTH': 'ašakkan'}]], 'attrs': {'POS': 'VERB', 'TAG': 'VERB', 'MORPH': ''}}, {'patterns': [[{'ORTH': 'iškunanni'}]], 'attrs': {'POS': 'VERB', 'TAG': 'VERB', 'MORPH': ''}}, {'patterns': [[{'ORTH': 'iškunu'}]], 'attrs': {'POS': 'VERB', 'TAG': 'VERB', 'MORPH': ''}}, {'patterns': [[{'ORTH': 'ištakkanšunūtu'}]], 'attrs': {'POS': 'VERB', 'TAG': 'VERB', 'MORPH': ''}}, {'patterns': [[{'ORTH': 'iškunūma'}]], 'attrs': {'POS': 'VERB', 'TAG': 'VERB', 'MORPH': ''}}, {'patterns': [[{'ORTH': 'aštakkanšunūtima'}]], 'attrs': {'POS': 'VERB', 'TAG': 'VERB', 'MORPH': ''}}, {'patterns': [[{'ORTH': 'šukun'}]], 'attrs': {'POS': 'VERB', 'TAG': 'VERB', 'MORPH': ''}}, {'patterns': [[{'ORTH': 'ušaškin'}]], 'attrs': {'POS': 'VERB', 'TAG': 'VERB', 'MORPH': ''}}, {'patterns': [[{'ORTH': 'iššaknu'}]], 'attrs': {'POS': 'VERB', 'TAG': 'VERB', 'MORPH': ''}}, {'patterns': [[{'ORTH': 'liškunma'}]], 'attrs': {'POS': 'VERB', 'TAG': 'VERB', 'MORPH': ''}}, {'patterns': [[{'ORTH': 'ītepušma'}]], 'attrs': {'POS': 'VERB', 'TAG': 'VERB', 'MORPH': ''}}, {'patterns': [[{'ORTH': 'īteneppuš'}]], 'attrs': {'POS': 'VERB', 'TAG': 'VERB', 'MORPH': ''}}, {'patterns': [[{'ORTH': 'īpušuma'}]], 'attrs': {'POS': 'VERB', 'TAG': 'VERB', 'MORPH': ''}}, {'patterns': [[{'ORTH': 'īpušu'}]], 'attrs': {'POS': 'VERB', 'TAG': 'VERB', 'MORPH': ''}}, {'patterns': [[{'ORTH': 'ēpušma'}]], 'attrs': {'POS': 'VERB', 'TAG': 'VERB', 'MORPH': ''}}, {'patterns': [[{'ORTH': 'epēš'}]], 'attrs': {'POS': 'VERB', 'TAG': 'VERB', 'MORPH': ''}}, {'patterns': [[{'ORTH': 'ušēpiš'}]], 'attrs': {'POS': 'VERB', 'TAG': 'VERB', 'MORPH': ''}}, {'patterns': [[{'ORTH': 'ēpušu'}]], 'attrs': {'POS': 'VERB', 'TAG': 'VERB', 'MORPH': ''}}, {'patterns': [[{'ORTH': 'epēšu'}]], 'attrs': {'POS': 'VERB', 'TAG': 'VERB', 'MORPH': ''}}, {'patterns': [[{'ORTH': 'teppeš'}]], 'attrs': {'POS': 'VERB', 'TAG': 'VERB', 'MORPH': ''}}, {'patterns': [[{'ORTH': 'ušēpišma'}]], 'attrs': {'POS': 'VERB', 'TAG': 'VERB', 'MORPH': ''}}, {'patterns': [[{'ORTH': 'īteppušū'}]], 'attrs': {'POS': 'VERB', 'TAG': 'VERB', 'MORPH': ''}}, {'patterns': [[{'ORTH': 'epuš'}]], 'attrs': {'POS': 'VERB', 'TAG': 'VERB', 'MORPH': ''}}, {'patterns': [[{'ORTH': 'inneppušu'}]], 'attrs': {'POS': 'VERB', 'TAG': 'VERB', 'MORPH': ''}}, {'patterns': [[{'ORTH': 'ippuš'}]], 'attrs': {'POS': 'VERB', 'TAG': 'VERB', 'MORPH': ''}}, {'patterns': [[{'ORTH': 'īpušma'}]], 'attrs': {'POS': 'VERB', 'TAG': 'VERB', 'MORPH': ''}}, {'patterns': [[{'ORTH': 'īpuššu'}]], 'attrs': {'POS': 'VERB', 'TAG': 'VERB', 'MORPH': ''}}, {'patterns': [[{'ORTH': 'epēšišu'}]], 'attrs': {'POS': 'VERB', 'TAG': 'VERB', 'MORPH': ''}}, {'patterns': [[{'ORTH': 'ušēpissima'}]], 'attrs': {'POS': 'VERB', 'TAG': 'VERB', 'MORPH': ''}}, {'patterns': [[{'ORTH': 'īpuš'}]], 'attrs': {'POS': 'VERB', 'TAG': 'VERB', 'MORPH': ''}}, {'patterns': [[{'ORTH': 'lūpuš'}]], 'attrs': {'POS': 'VERB', 'TAG': 'VERB', 'MORPH': ''}}, {'patterns': [[{'ORTH': 'īteppušu'}]], 'attrs': {'POS': 'VERB', 'TAG': 'VERB', 'MORPH': ''}}, {'patterns': [[{'ORTH': 'ēteppušu'}]], 'attrs': {'POS': 'VERB', 'TAG': 'VERB', 'MORPH': ''}}, {'patterns': [[{'ORTH': 'ippušu'}]], 'attrs': {'POS': 'VERB', 'TAG': 'VERB', 'MORPH': ''}}, {'patterns': [[{'ORTH': 'epēšiša'}]], 'attrs': {'POS': 'VERB', 'TAG': 'VERB', 'MORPH': ''}}, {'patterns': [[{'ORTH': 'epēši'}]], 'attrs': {'POS': 'VERB', 'TAG': 'VERB', 'MORPH': ''}}, {'patterns': [[{'ORTH': 'epēšum'}]], 'attrs': {'POS': 'VERB', 'TAG': 'VERB', 'MORPH': ''}}, {'patterns': [[{'ORTH': 'epēšsu'}]], 'attrs': {'POS': 'VERB', 'TAG': 'VERB', 'MORPH': ''}}, {'patterns': [[{'ORTH': 'ēteppuš'}]], 'attrs': {'POS': 'VERB', 'TAG': 'VERB', 'MORPH': ''}}, {'patterns': [[{'ORTH': 'epēša'}]], 'attrs': {'POS': 'VERB', 'TAG': 'VERB', 'MORPH': ''}}, {'patterns': [[{'ORTH': 'epuššu'}]], 'attrs': {'POS': 'VERB', 'TAG': 'VERB', 'MORPH': ''}}, {'patterns': [[{'ORTH': 'līpušā'}]], 'attrs': {'POS': 'VERB', 'TAG': 'VERB', 'MORPH': ''}}, {'patterns': [[{'ORTH': 'īpušū'}]], 'attrs': {'POS': 'VERB', 'TAG': 'VERB', 'MORPH': ''}}, {'patterns': [[{'ORTH': 'lušeppeš'}]], 'attrs': {'POS': 'VERB', 'TAG': 'VERB', 'MORPH': ''}}, {'patterns': [[{'ORTH': 'īpušum'}]], 'attrs': {'POS': 'VERB', 'TAG': 'VERB', 'MORPH': ''}}, {'patterns': [[{'ORTH': 'ēteppuša'}]], 'attrs': {'POS': 'VERB', 'TAG': 'VERB', 'MORPH': ''}}, {'patterns': [[{'ORTH': 'lūpušma'}]], 'attrs': {'POS': 'VERB', 'TAG': 'VERB', 'MORPH': ''}}, {'patterns': [[{'ORTH': 'ippušma'}]], 'attrs': {'POS': 'VERB', 'TAG': 'VERB', 'MORPH': ''}}, {'patterns': [[{'ORTH': 'īteneppušu'}]], 'attrs': {'POS': 'VERB', 'TAG': 'VERB', 'MORPH': ''}}, {'patterns': [[{'ORTH': 'ušēpišuma'}]], 'attrs': {'POS': 'VERB', 'TAG': 'VERB', 'MORPH': ''}}, {'patterns': [[{'ORTH': 'ītepuš'}]], 'attrs': {'POS': 'VERB', 'TAG': 'VERB', 'MORPH': ''}}, {'patterns': [[{'ORTH': 'īpušuš'}]], 'attrs': {'POS': 'VERB', 'TAG': 'VERB', 'MORPH': ''}}, {'patterns': [[{'ORTH': 'eppušma'}]], 'attrs': {'POS': 'VERB', 'TAG': 'VERB', 'MORPH': ''}}, {'patterns': [[{'ORTH': 'epušma'}]], 'attrs': {'POS': 'VERB', 'TAG': 'VERB', 'MORPH': ''}}, {'patterns': [[{'ORTH': 'linnepuš'}]], 'attrs': {'POS': 'VERB', 'TAG': 'VERB', 'MORPH': ''}}, {'patterns': [[{'ORTH': 'usīpišma'}]], 'attrs': {'POS': 'VERB', 'TAG': 'VERB', 'MORPH': ''}}, {'patterns': [[{'ORTH': 'ēteppušum'}]], 'attrs': {'POS': 'VERB', 'TAG': 'VERB', 'MORPH': ''}}, {'patterns': [[{'ORTH': 'iddenebbub'}]], 'attrs': {'POS': 'VERB', 'TAG': 'VERB', 'MORPH': ''}}, {'patterns': [[{'ORTH': 'idabbubū'}]], 'attrs': {'POS': 'VERB', 'TAG': 'VERB', 'MORPH': ''}}, {'patterns': [[{'ORTH': 'idabbubu'}]], 'attrs': {'POS': 'VERB', 'TAG': 'VERB', 'MORPH': ''}}, {'patterns': [[{'ORTH': 'dububma'}]], 'attrs': {'POS': 'VERB', 'TAG': 'VERB', 'MORPH': ''}}, {'patterns': [[{'ORTH': 'ušabṭili'}]], 'attrs': {'POS': 'VERB', 'TAG': 'VERB', 'MORPH': ''}}, {'patterns': [[{'ORTH': 'baṭālu'}]], 'attrs': {'POS': 'VERB', 'TAG': 'VERB', 'MORPH': ''}}, {'patterns': [[{'ORTH': 'ibṭiluma'}]], 'attrs': {'POS': 'VERB', 'TAG': 'VERB', 'MORPH': ''}}, {'patterns': [[{'ORTH': 'abaṭṭilšu'}]], 'attrs': {'POS': 'VERB', 'TAG': 'VERB', 'MORPH': ''}}, {'patterns': [[{'ORTH': 'ulappit'}]], 'attrs': {'POS': 'VERB', 'TAG': 'VERB', 'MORPH': ''}}, {'patterns': [[{'ORTH': 'talappatu'}]], 'attrs': {'POS': 'VERB', 'TAG': 'VERB', 'MORPH': ''}}, {'patterns': [[{'ORTH': 'alput'}]], 'attrs': {'POS': 'VERB', 'TAG': 'VERB', 'MORPH': ''}}, {'patterns': [[{'ORTH': 'ušalpit'}]], 'attrs': {'POS': 'VERB', 'TAG': 'VERB', 'MORPH': ''}}, {'patterns': [[{'ORTH': 'ušalpitma'}]], 'attrs': {'POS': 'VERB', 'TAG': 'VERB', 'MORPH': ''}}, {'patterns': [[{'ORTH': 'ušalpitu'}]], 'attrs': {'POS': 'VERB', 'TAG': 'VERB', 'MORPH': ''}}, {'patterns': [[{'ORTH': 'palāha'}]], 'attrs': {'POS': 'VERB', 'TAG': 'VERB', 'MORPH': ''}}, {'patterns': [[{'ORTH': 'palāhšu'}]], 'attrs': {'POS': 'VERB', 'TAG': 'VERB', 'MORPH': ''}}, {'patterns': [[{'ORTH': 'iplahū'}]], 'attrs': {'POS': 'VERB', 'TAG': 'VERB', 'MORPH': ''}}, {'patterns': [[{'ORTH': 'aplah'}]], 'attrs': {'POS': 'VERB', 'TAG': 'VERB', 'MORPH': ''}}, {'patterns': [[{'ORTH': 'palāh'}]], 'attrs': {'POS': 'VERB', 'TAG': 'VERB', 'MORPH': ''}}, {'patterns': [[{'ORTH': 'aplahma'}]], 'attrs': {'POS': 'VERB', 'TAG': 'VERB', 'MORPH': ''}}, {'patterns': [[{'ORTH': 'liplahū'}]], 'attrs': {'POS': 'VERB', 'TAG': 'VERB', 'MORPH': ''}}, {'patterns': [[{'ORTH': 'liplah'}]], 'attrs': {'POS': 'VERB', 'TAG': 'VERB', 'MORPH': ''}}, {'patterns': [[{'ORTH': 'aplahšunūti'}]], 'attrs': {'POS': 'VERB', 'TAG': 'VERB', 'MORPH': ''}}, {'patterns': [[{'ORTH': 'pilahma'}]], 'attrs': {'POS': 'VERB', 'TAG': 'VERB', 'MORPH': ''}}, {'patterns': [[{'ORTH': 'igmur'}]], 'attrs': {'POS': 'VERB', 'TAG': 'VERB', 'MORPH': ''}}, {'patterns': [[{'ORTH': 'ušagmiršu'}]], 'attrs': {'POS': 'VERB', 'TAG': 'VERB', 'MORPH': ''}}, {'patterns': [[{'ORTH': 'ugammiranni'}]], 'attrs': {'POS': 'VERB', 'TAG': 'VERB', 'MORPH': ''}}, {'patterns': [[{'ORTH': 'ušagmer'}]], 'attrs': {'POS': 'VERB', 'TAG': 'VERB', 'MORPH': ''}}, {'patterns': [[{'ORTH': 'igmuru'}]], 'attrs': {'POS': 'VERB', 'TAG': 'VERB', 'MORPH': ''}}, {'patterns': [[{'ORTH': 'agmur'}]], 'attrs': {'POS': 'VERB', 'TAG': 'VERB', 'MORPH': ''}}, {'patterns': [[{'ORTH': 'uhalliq'}]], 'attrs': {'POS': 'VERB', 'TAG': 'VERB', 'MORPH': ''}}, {'patterns': [[{'ORTH': 'hulliq'}]], 'attrs': {'POS': 'VERB', 'TAG': 'VERB', 'MORPH': ''}}, {'patterns': [[{'ORTH': 'īgugma'}]], 'attrs': {'POS': 'VERB', 'TAG': 'VERB', 'MORPH': ''}}, {'patterns': [[{'ORTH': 'īzibū'}]], 'attrs': {'POS': 'VERB', 'TAG': 'VERB', 'MORPH': ''}}, {'patterns': [[{'ORTH': 'šūzibanni'}]], 'attrs': {'POS': 'VERB', 'TAG': 'VERB', 'MORPH': ''}}, {'patterns': [[{'ORTH': 'ēzibma'}]], 'attrs': {'POS': 'VERB', 'TAG': 'VERB', 'MORPH': ''}}, {'patterns': [[{'ORTH': 'īzibma'}]], 'attrs': {'POS': 'VERB', 'TAG': 'VERB', 'MORPH': ''}}, {'patterns': [[{'ORTH': 'ēzib'}]], 'attrs': {'POS': 'VERB', 'TAG': 'VERB', 'MORPH': ''}}, {'patterns': [[{'ORTH': 'ušēribi'}]], 'attrs': {'POS': 'VERB', 'TAG': 'VERB', 'MORPH': ''}}, {'patterns': [[{'ORTH': 'ušēribaš'}]], 'attrs': {'POS': 'VERB', 'TAG': 'VERB', 'MORPH': ''}}, {'patterns': [[{'ORTH': 'ērubu'}]], 'attrs': {'POS': 'VERB', 'TAG': 'VERB', 'MORPH': ''}}, {'patterns': [[{'ORTH': 'erēbika'}]], 'attrs': {'POS': 'VERB', 'TAG': 'VERB', 'MORPH': ''}}, {'patterns': [[{'ORTH': 'erēb'}]], 'attrs': {'POS': 'VERB', 'TAG': 'VERB', 'MORPH': ''}}, {'patterns': [[{'ORTH': 'īrubu'}]], 'attrs': {'POS': 'VERB', 'TAG': 'VERB', 'MORPH': ''}}, {'patterns': [[{'ORTH': 'ušerrebu'}]], 'attrs': {'POS': 'VERB', 'TAG': 'VERB', 'MORPH': ''}}, {'patterns': [[{'ORTH': 'ērub'}]], 'attrs': {'POS': 'VERB', 'TAG': 'VERB', 'MORPH': ''}}, {'patterns': [[{'ORTH': 'irrubūnu'}]], 'attrs': {'POS': 'VERB', 'TAG': 'VERB', 'MORPH': ''}}, {'patterns': [[{'ORTH': 'ušērib'}]], 'attrs': {'POS': 'VERB', 'TAG': 'VERB', 'MORPH': ''}}, {'patterns': [[{'ORTH': 'erēbi'}]], 'attrs': {'POS': 'VERB', 'TAG': 'VERB', 'MORPH': ''}}, {'patterns': [[{'ORTH': 'ušerribšunu'}]], 'attrs': {'POS': 'VERB', 'TAG': 'VERB', 'MORPH': ''}}, {'patterns': [[{'ORTH': 'irumma'}]], 'attrs': {'POS': 'VERB', 'TAG': 'VERB', 'MORPH': ''}}, {'patterns': [[{'ORTH': 'erēba'}]], 'attrs': {'POS': 'VERB', 'TAG': 'VERB', 'MORPH': ''}}, {'patterns': [[{'ORTH': 'erēbiki'}]], 'attrs': {'POS': 'VERB', 'TAG': 'VERB', 'MORPH': ''}}, {'patterns': [[{'ORTH': 'ušēribā'}]], 'attrs': {'POS': 'VERB', 'TAG': 'VERB', 'MORPH': ''}}, {'patterns': [[{'ORTH': 'ušēreb'}]], 'attrs': {'POS': 'VERB', 'TAG': 'VERB', 'MORPH': ''}}, {'patterns': [[{'ORTH': 'lušēribi'}]], 'attrs': {'POS': 'VERB', 'TAG': 'VERB', 'MORPH': ''}}, {'patterns': [[{'ORTH': 'ušēribma'}]], 'attrs': {'POS': 'VERB', 'TAG': 'VERB', 'MORPH': ''}}, {'patterns': [[{'ORTH': 'šūruba'}]], 'attrs': {'POS': 'VERB', 'TAG': 'VERB', 'MORPH': ''}}, {'patterns': [[{'ORTH': 'ušēribam'}]], 'attrs': {'POS': 'VERB', 'TAG': 'VERB', 'MORPH': ''}}, {'patterns': [[{'ORTH': 'erēbu'}]], 'attrs': {'POS': 'VERB', 'TAG': 'VERB', 'MORPH': ''}}, {'patterns': [[{'ORTH': 'īrubūni'}]], 'attrs': {'POS': 'VERB', 'TAG': 'VERB', 'MORPH': ''}}, {'patterns': [[{'ORTH': 'ušēribu'}]], 'attrs': {'POS': 'VERB', 'TAG': 'VERB', 'MORPH': ''}}, {'patterns': [[{'ORTH': 'ušērimma'}]], 'attrs': {'POS': 'VERB', 'TAG': 'VERB', 'MORPH': ''}}, {'patterns': [[{'ORTH': 'īrubū'}]], 'attrs': {'POS': 'VERB', 'TAG': 'VERB', 'MORPH': ''}}, {'patterns': [[{'ORTH': 'erēbima'}]], 'attrs': {'POS': 'VERB', 'TAG': 'VERB', 'MORPH': ''}}, {'patterns': [[{'ORTH': 'ušēribšunūti'}]], 'attrs': {'POS': 'VERB', 'TAG': 'VERB', 'MORPH': ''}}, {'patterns': [[{'ORTH': 'šūrib'}]], 'attrs': {'POS': 'VERB', 'TAG': 'VERB', 'MORPH': ''}}, {'patterns': [[{'ORTH': 'ušerreb'}]], 'attrs': {'POS': 'VERB', 'TAG': 'VERB', 'MORPH': ''}}, {'patterns': [[{'ORTH': 'lušērib'}]], 'attrs': {'POS': 'VERB', 'TAG': 'VERB', 'MORPH': ''}}, {'patterns': [[{'ORTH': 'ussahra'}]], 'attrs': {'POS': 'VERB', 'TAG': 'VERB', 'MORPH': ''}}, {'patterns': [[{'ORTH': 'usahhir'}]], 'attrs': {'POS': 'VERB', 'TAG': 'VERB', 'MORPH': ''}}, {'patterns': [[{'ORTH': 'ušashiru'}]], 'attrs': {'POS': 'VERB', 'TAG': 'VERB', 'MORPH': ''}}, {'patterns': [[{'ORTH': 'ušashir'}]], 'attrs': {'POS': 'VERB', 'TAG': 'VERB', 'MORPH': ''}}, {'patterns': [[{'ORTH': 'uštashiršu'}]], 'attrs': {'POS': 'VERB', 'TAG': 'VERB', 'MORPH': ''}}, {'patterns': [[{'ORTH': 'ušashiršu'}]], 'attrs': {'POS': 'VERB', 'TAG': 'VERB', 'MORPH': ''}}, {'patterns': [[{'ORTH': 'uštashiršunūtim'}]], 'attrs': {'POS': 'VERB', 'TAG': 'VERB', 'MORPH': ''}}, {'patterns': [[{'ORTH': 'issahrūnimma'}]], 'attrs': {'POS': 'VERB', 'TAG': 'VERB', 'MORPH': ''}}, {'patterns': [[{'ORTH': 'ušashiršina'}]], 'attrs': {'POS': 'VERB', 'TAG': 'VERB', 'MORPH': ''}}, {'patterns': [[{'ORTH': 'ušashirša'}]], 'attrs': {'POS': 'VERB', 'TAG': 'VERB', 'MORPH': ''}}, {'patterns': [[{'ORTH': 'ušashiruma'}]], 'attrs': {'POS': 'VERB', 'TAG': 'VERB', 'MORPH': ''}}, {'patterns': [[{'ORTH': 'šutashir'}]], 'attrs': {'POS': 'VERB', 'TAG': 'VERB', 'MORPH': ''}}, {'patterns': [[{'ORTH': 'uštashirša'}]], 'attrs': {'POS': 'VERB', 'TAG': 'VERB', 'MORPH': ''}}, {'patterns': [[{'ORTH': 'suhhuru'}]], 'attrs': {'POS': 'VERB', 'TAG': 'VERB', 'MORPH': ''}}, {'patterns': [[{'ORTH': 'tusahhiramma'}]], 'attrs': {'POS': 'VERB', 'TAG': 'VERB', 'MORPH': ''}}, {'patterns': [[{'ORTH': 'innadû'}]], 'attrs': {'POS': 'VERB', 'TAG': 'VERB', 'MORPH': ''}}, {'patterns': [[{'ORTH': 'nadê'}]], 'attrs': {'POS': 'VERB', 'TAG': 'VERB', 'MORPH': ''}}, {'patterns': [[{'ORTH': 'addê'}]], 'attrs': {'POS': 'VERB', 'TAG': 'VERB', 'MORPH': ''}}, {'patterns': [[{'ORTH': 'tanaddiš'}]], 'attrs': {'POS': 'VERB', 'TAG': 'VERB', 'MORPH': ''}}, {'patterns': [[{'ORTH': 'tannandû'}]], 'attrs': {'POS': 'VERB', 'TAG': 'VERB', 'MORPH': ''}}, {'patterns': [[{'ORTH': 'addu'}]], 'attrs': {'POS': 'VERB', 'TAG': 'VERB', 'MORPH': ''}}, {'patterns': [[{'ORTH': 'addima'}]], 'attrs': {'POS': 'VERB', 'TAG': 'VERB', 'MORPH': ''}}, {'patterns': [[{'ORTH': 'iddi'}]], 'attrs': {'POS': 'VERB', 'TAG': 'VERB', 'MORPH': ''}}, {'patterns': [[{'ORTH': 'addâ'}]], 'attrs': {'POS': 'VERB', 'TAG': 'VERB', 'MORPH': ''}}, {'patterns': [[{'ORTH': 'innanda'}]], 'attrs': {'POS': 'VERB', 'TAG': 'VERB', 'MORPH': ''}}, {'patterns': [[{'ORTH': 'iddû'}]], 'attrs': {'POS': 'VERB', 'TAG': 'VERB', 'MORPH': ''}}, {'patterns': [[{'ORTH': 'ušaddi'}]], 'attrs': {'POS': 'VERB', 'TAG': 'VERB', 'MORPH': ''}}, {'patterns': [[{'ORTH': 'anamdi'}]], 'attrs': {'POS': 'VERB', 'TAG': 'VERB', 'MORPH': ''}}, {'patterns': [[{'ORTH': 'iddûma'}]], 'attrs': {'POS': 'VERB', 'TAG': 'VERB', 'MORPH': ''}}, {'patterns': [[{'ORTH': 'innamdû'}]], 'attrs': {'POS': 'VERB', 'TAG': 'VERB', 'MORPH': ''}}, {'patterns': [[{'ORTH': 'ušaddim'}]], 'attrs': {'POS': 'VERB', 'TAG': 'VERB', 'MORPH': ''}}, {'patterns': [[{'ORTH': 'addi'}]], 'attrs': {'POS': 'VERB', 'TAG': 'VERB', 'MORPH': ''}}, {'patterns': [[{'ORTH': 'īmû'}]], 'attrs': {'POS': 'VERB', 'TAG': 'VERB', 'MORPH': ''}}, {'patterns': [[{'ORTH': 'ēmû'}]], 'attrs': {'POS': 'VERB', 'TAG': 'VERB', 'MORPH': ''}}, {'patterns': [[{'ORTH': 'irtaši'}]], 'attrs': {'POS': 'VERB', 'TAG': 'VERB', 'MORPH': ''}}, {'patterns': [[{'ORTH': 'ušarši'}]], 'attrs': {'POS': 'VERB', 'TAG': 'VERB', 'MORPH': ''}}, {'patterns': [[{'ORTH': 'arši'}]], 'attrs': {'POS': 'VERB', 'TAG': 'VERB', 'MORPH': ''}}, {'patterns': [[{'ORTH': 'artaši'}]], 'attrs': {'POS': 'VERB', 'TAG': 'VERB', 'MORPH': ''}}, {'patterns': [[{'ORTH': 'iršâ'}]], 'attrs': {'POS': 'VERB', 'TAG': 'VERB', 'MORPH': ''}}, {'patterns': [[{'ORTH': 'taršû'}]], 'attrs': {'POS': 'VERB', 'TAG': 'VERB', 'MORPH': ''}}, {'patterns': [[{'ORTH': 'aršêma'}]], 'attrs': {'POS': 'VERB', 'TAG': 'VERB', 'MORPH': ''}}, {'patterns': [[{'ORTH': 'aršâ'}]], 'attrs': {'POS': 'VERB', 'TAG': 'VERB', 'MORPH': ''}}, {'patterns': [[{'ORTH': 'riši'}]], 'attrs': {'POS': 'VERB', 'TAG': 'VERB', 'MORPH': ''}}, {'patterns': [[{'ORTH': 'irtašu'}]], 'attrs': {'POS': 'VERB', 'TAG': 'VERB', 'MORPH': ''}}, {'patterns': [[{'ORTH': 'rašê'}]], 'attrs': {'POS': 'VERB', 'TAG': 'VERB', 'MORPH': ''}}, {'patterns': [[{'ORTH': 'iršû'}]], 'attrs': {'POS': 'VERB', 'TAG': 'VERB', 'MORPH': ''}}, {'patterns': [[{'ORTH': 'šuršî'}]], 'attrs': {'POS': 'VERB', 'TAG': 'VERB', 'MORPH': ''}}, {'patterns': [[{'ORTH': 'luršâm'}]], 'attrs': {'POS': 'VERB', 'TAG': 'VERB', 'MORPH': ''}}, {'patterns': [[{'ORTH': 'irši'}]], 'attrs': {'POS': 'VERB', 'TAG': 'VERB', 'MORPH': ''}}, {'patterns': [[{'ORTH': 'ušaršiš'}]], 'attrs': {'POS': 'VERB', 'TAG': 'VERB', 'MORPH': ''}}, {'patterns': [[{'ORTH': 'ušarsânni'}]], 'attrs': {'POS': 'VERB', 'TAG': 'VERB', 'MORPH': ''}}, {'patterns': [[{'ORTH': 'aršâm'}]], 'attrs': {'POS': 'VERB', 'TAG': 'VERB', 'MORPH': ''}}, {'patterns': [[{'ORTH': 'ihīṭ'}]], 'attrs': {'POS': 'VERB', 'TAG': 'VERB', 'MORPH': ''}}, {'patterns': [[{'ORTH': 'ahīṭ'}]], 'attrs': {'POS': 'VERB', 'TAG': 'VERB', 'MORPH': ''}}, {'patterns': [[{'ORTH': 'ihīṭū'}]], 'attrs': {'POS': 'VERB', 'TAG': 'VERB', 'MORPH': ''}}, {'patterns': [[{'ORTH': 'ihaṭṭu'}]], 'attrs': {'POS': 'VERB', 'TAG': 'VERB', 'MORPH': ''}}, {'patterns': [[{'ORTH': 'ibrema'}]], 'attrs': {'POS': 'VERB', 'TAG': 'VERB', 'MORPH': ''}}, {'patterns': [[{'ORTH': 'abrema'}]], 'attrs': {'POS': 'VERB', 'TAG': 'VERB', 'MORPH': ''}}, {'patterns': [[{'ORTH': 'ušabrânni'}]], 'attrs': {'POS': 'VERB', 'TAG': 'VERB', 'MORPH': ''}}, {'patterns': [[{'ORTH': 'tušabrânni'}]], 'attrs': {'POS': 'VERB', 'TAG': 'VERB', 'MORPH': ''}}, {'patterns': [[{'ORTH': 'ibarrâ'}]], 'attrs': {'POS': 'VERB', 'TAG': 'VERB', 'MORPH': ''}}, {'patterns': [[{'ORTH': 'ibarrû'}]], 'attrs': {'POS': 'VERB', 'TAG': 'VERB', 'MORPH': ''}}, {'patterns': [[{'ORTH': 'ibarri'}]], 'attrs': {'POS': 'VERB', 'TAG': 'VERB', 'MORPH': ''}}, {'patterns': [[{'ORTH': 'ušabrûʾinni'}]], 'attrs': {'POS': 'VERB', 'TAG': 'VERB', 'MORPH': ''}}, {'patterns': [[{'ORTH': 'išteʾʾema'}]], 'attrs': {'POS': 'VERB', 'TAG': 'VERB', 'MORPH': ''}}, {'patterns': [[{'ORTH': 'išteneʾʾešinātim'}]], 'attrs': {'POS': 'VERB', 'TAG': 'VERB', 'MORPH': ''}}, {'patterns': [[{'ORTH': 'ašeʾa'}]], 'attrs': {'POS': 'VERB', 'TAG': 'VERB', 'MORPH': ''}}, {'patterns': [[{'ORTH': 'ašteʾʾe'}]], 'attrs': {'POS': 'VERB', 'TAG': 'VERB', 'MORPH': ''}}, {'patterns': [[{'ORTH': 'ašteʾʾema'}]], 'attrs': {'POS': 'VERB', 'TAG': 'VERB', 'MORPH': ''}}, {'patterns': [[{'ORTH': 'ašteneʾʾa'}]], 'attrs': {'POS': 'VERB', 'TAG': 'VERB', 'MORPH': ''}}, {'patterns': [[{'ORTH': 'išteʾʾû'}]], 'attrs': {'POS': 'VERB', 'TAG': 'VERB', 'MORPH': ''}}, {'patterns': [[{'ORTH': 'išteneʾʾû'}]], 'attrs': {'POS': 'VERB', 'TAG': 'VERB', 'MORPH': ''}}, {'patterns': [[{'ORTH': 'ištenêma'}]], 'attrs': {'POS': 'VERB', 'TAG': 'VERB', 'MORPH': ''}}, {'patterns': [[{'ORTH': 'ašteʾʾešināšim'}]], 'attrs': {'POS': 'VERB', 'TAG': 'VERB', 'MORPH': ''}}, {'patterns': [[{'ORTH': 'ašteʾʾû'}]], 'attrs': {'POS': 'VERB', 'TAG': 'VERB', 'MORPH': ''}}, {'patterns': [[{'ORTH': 'ašteʾʾešināti'}]], 'attrs': {'POS': 'VERB', 'TAG': 'VERB', 'MORPH': ''}}, {'patterns': [[{'ORTH': 'ašteneʾʾe'}]], 'attrs': {'POS': 'VERB', 'TAG': 'VERB', 'MORPH': ''}}, {'patterns': [[{'ORTH': 'ašteneʾʾema'}]], 'attrs': {'POS': 'VERB', 'TAG': 'VERB', 'MORPH': ''}}, {'patterns': [[{'ORTH': 'šiteʾʾema'}]], 'attrs': {'POS': 'VERB', 'TAG': 'VERB', 'MORPH': ''}}, {'patterns': [[{'ORTH': 'šiteʾʾe'}]], 'attrs': {'POS': 'VERB', 'TAG': 'VERB', 'MORPH': ''}}, {'patterns': [[{'ORTH': 'ašteʾʾâ'}]], 'attrs': {'POS': 'VERB', 'TAG': 'VERB', 'MORPH': ''}}, {'patterns': [[{'ORTH': 'ašteneʾʾešu'}]], 'attrs': {'POS': 'VERB', 'TAG': 'VERB', 'MORPH': ''}}, {'patterns': [[{'ORTH': 'ašteneʾʾâ'}]], 'attrs': {'POS': 'VERB', 'TAG': 'VERB', 'MORPH': ''}}, {'patterns': [[{'ORTH': 'ašteneʾʾû'}]], 'attrs': {'POS': 'VERB', 'TAG': 'VERB', 'MORPH': ''}}, {'patterns': [[{'ORTH': 'ištaneʾʾû'}]], 'attrs': {'POS': 'VERB', 'TAG': 'VERB', 'MORPH': ''}}, {'patterns': [[{'ORTH': 'ištânnima'}]], 'attrs': {'POS': 'VERB', 'TAG': 'VERB', 'MORPH': ''}}, {'patterns': [[{'ORTH': 'ittamah'}]], 'attrs': {'POS': 'VERB', 'TAG': 'VERB', 'MORPH': ''}}, {'patterns': [[{'ORTH': 'ušatmih'}]], 'attrs': {'POS': 'VERB', 'TAG': 'VERB', 'MORPH': ''}}, {'patterns': [[{'ORTH': 'ušatmiha'}]], 'attrs': {'POS': 'VERB', 'TAG': 'VERB', 'MORPH': ''}}, {'patterns': [[{'ORTH': 'ušatmihma'}]], 'attrs': {'POS': 'VERB', 'TAG': 'VERB', 'MORPH': ''}}, {'patterns': [[{'ORTH': 'ušatmihu'}]], 'attrs': {'POS': 'VERB', 'TAG': 'VERB', 'MORPH': ''}}, {'patterns': [[{'ORTH': 'uštammih'}]], 'attrs': {'POS': 'VERB', 'TAG': 'VERB', 'MORPH': ''}}, {'patterns': [[{'ORTH': 'tušatmihu'}]], 'attrs': {'POS': 'VERB', 'TAG': 'VERB', 'MORPH': ''}}, {'patterns': [[{'ORTH': 'ittabi'}]], 'attrs': {'POS': 'VERB', 'TAG': 'VERB', 'MORPH': ''}}, {'patterns': [[{'ORTH': 'tananbû'}]], 'attrs': {'POS': 'VERB', 'TAG': 'VERB', 'MORPH': ''}}, {'patterns': [[{'ORTH': 'ibbûšu'}]], 'attrs': {'POS': 'VERB', 'TAG': 'VERB', 'MORPH': ''}}, {'patterns': [[{'ORTH': 'imbânni'}]], 'attrs': {'POS': 'VERB', 'TAG': 'VERB', 'MORPH': ''}}, {'patterns': [[{'ORTH': 'inambûkama'}]], 'attrs': {'POS': 'VERB', 'TAG': 'VERB', 'MORPH': ''}}, {'patterns': [[{'ORTH': 'imbû'}]], 'attrs': {'POS': 'VERB', 'TAG': 'VERB', 'MORPH': ''}}, {'patterns': [[{'ORTH': 'ibi'}]], 'attrs': {'POS': 'VERB', 'TAG': 'VERB', 'MORPH': ''}}, {'patterns': [[{'ORTH': 'inambûšuma'}]], 'attrs': {'POS': 'VERB', 'TAG': 'VERB', 'MORPH': ''}}, {'patterns': [[{'ORTH': 'ibbânnima'}]], 'attrs': {'POS': 'VERB', 'TAG': 'VERB', 'MORPH': ''}}, {'patterns': [[{'ORTH': 'innambû'}]], 'attrs': {'POS': 'VERB', 'TAG': 'VERB', 'MORPH': ''}}, {'patterns': [[{'ORTH': 'ambêma'}]], 'attrs': {'POS': 'VERB', 'TAG': 'VERB', 'MORPH': ''}}, {'patterns': [[{'ORTH': 'ibbû'}]], 'attrs': {'POS': 'VERB', 'TAG': 'VERB', 'MORPH': ''}}, {'patterns': [[{'ORTH': 'ibbiʾu'}]], 'attrs': {'POS': 'VERB', 'TAG': 'VERB', 'MORPH': ''}}, {'patterns': [[{'ORTH': 'ibbiʾū'}]], 'attrs': {'POS': 'VERB', 'TAG': 'VERB', 'MORPH': ''}}, {'patterns': [[{'ORTH': 'imbêma'}]], 'attrs': {'POS': 'VERB', 'TAG': 'VERB', 'MORPH': ''}}, {'patterns': [[{'ORTH': 'tambišuma'}]], 'attrs': {'POS': 'VERB', 'TAG': 'VERB', 'MORPH': ''}}, {'patterns': [[{'ORTH': 'ambi'}]], 'attrs': {'POS': 'VERB', 'TAG': 'VERB', 'MORPH': ''}}, {'patterns': [[{'ORTH': 'ittabâ'}]], 'attrs': {'POS': 'VERB', 'TAG': 'VERB', 'MORPH': ''}}, {'patterns': [[{'ORTH': 'inabbû'}]], 'attrs': {'POS': 'VERB', 'TAG': 'VERB', 'MORPH': ''}}, {'patterns': [[{'ORTH': 'ibe'}]], 'attrs': {'POS': 'VERB', 'TAG': 'VERB', 'MORPH': ''}}, {'patterns': [[{'ORTH': 'tambûma'}]], 'attrs': {'POS': 'VERB', 'TAG': 'VERB', 'MORPH': ''}}, {'patterns': [[{'ORTH': 'inambûka'}]], 'attrs': {'POS': 'VERB', 'TAG': 'VERB', 'MORPH': ''}}, {'patterns': [[{'ORTH': 'tanambû'}]], 'attrs': {'POS': 'VERB', 'TAG': 'VERB', 'MORPH': ''}}, {'patterns': [[{'ORTH': 'inambû'}]], 'attrs': {'POS': 'VERB', 'TAG': 'VERB', 'MORPH': ''}}, {'patterns': [[{'ORTH': 'izzakra'}]], 'attrs': {'POS': 'VERB', 'TAG': 'VERB', 'MORPH': ''}}, {'patterns': [[{'ORTH': 'littazkarū'}]], 'attrs': {'POS': 'VERB', 'TAG': 'VERB', 'MORPH': ''}}, {'patterns': [[{'ORTH': 'izkurū'}]], 'attrs': {'POS': 'VERB', 'TAG': 'VERB', 'MORPH': ''}}, {'patterns': [[{'ORTH': 'lizkuru'}]], 'attrs': {'POS': 'VERB', 'TAG': 'VERB', 'MORPH': ''}}, {'patterns': [[{'ORTH': 'azkuršunūti'}]], 'attrs': {'POS': 'VERB', 'TAG': 'VERB', 'MORPH': ''}}, {'patterns': [[{'ORTH': 'littazkar'}]], 'attrs': {'POS': 'VERB', 'TAG': 'VERB', 'MORPH': ''}}, {'patterns': [[{'ORTH': 'izkuru'}]], 'attrs': {'POS': 'VERB', 'TAG': 'VERB', 'MORPH': ''}}, {'patterns': [[{'ORTH': 'izkura'}]], 'attrs': {'POS': 'VERB', 'TAG': 'VERB', 'MORPH': ''}}, {'patterns': [[{'ORTH': 'tizkar'}]], 'attrs': {'POS': 'VERB', 'TAG': 'VERB', 'MORPH': ''}}, {'patterns': [[{'ORTH': 'tizkarim'}]], 'attrs': {'POS': 'VERB', 'TAG': 'VERB', 'MORPH': ''}}, {'patterns': [[{'ORTH': 'tazkuru'}]], 'attrs': {'POS': 'VERB', 'TAG': 'VERB', 'MORPH': ''}}, {'patterns': [[{'ORTH': 'izkur'}]], 'attrs': {'POS': 'VERB', 'TAG': 'VERB', 'MORPH': ''}}, {'patterns': [[{'ORTH': 'azkur'}]], 'attrs': {'POS': 'VERB', 'TAG': 'VERB', 'MORPH': ''}}, {'patterns': [[{'ORTH': 'ukanniša'}]], 'attrs': {'POS': 'VERB', 'TAG': 'VERB', 'MORPH': ''}}, {'patterns': [[{'ORTH': 'ušakniš'}]], 'attrs': {'POS': 'VERB', 'TAG': 'VERB', 'MORPH': ''}}, {'patterns': [[{'ORTH': 'ukanniš'}]], 'attrs': {'POS': 'VERB', 'TAG': 'VERB', 'MORPH': ''}}, {'patterns': [[{'ORTH': 'uktannašū'}]], 'attrs': {'POS': 'VERB', 'TAG': 'VERB', 'MORPH': ''}}, {'patterns': [[{'ORTH': 'iknušū'}]], 'attrs': {'POS': 'VERB', 'TAG': 'VERB', 'MORPH': ''}}, {'patterns': [[{'ORTH': 'liknušū'}]], 'attrs': {'POS': 'VERB', 'TAG': 'VERB', 'MORPH': ''}}, {'patterns': [[{'ORTH': 'ukannišma'}]], 'attrs': {'POS': 'VERB', 'TAG': 'VERB', 'MORPH': ''}}, {'patterns': [[{'ORTH': 'liknišū'}]], 'attrs': {'POS': 'VERB', 'TAG': 'VERB', 'MORPH': ''}}, {'patterns': [[{'ORTH': 'šuknišu'}]], 'attrs': {'POS': 'VERB', 'TAG': 'VERB', 'MORPH': ''}}, {'patterns': [[{'ORTH': 'kunnuš'}]], 'attrs': {'POS': 'VERB', 'TAG': 'VERB', 'MORPH': ''}}, {'patterns': [[{'ORTH': 'ušakšidu'}]], 'attrs': {'POS': 'VERB', 'TAG': 'VERB', 'MORPH': ''}}, {'patterns': [[{'ORTH': 'kašādu'}]], 'attrs': {'POS': 'VERB', 'TAG': 'VERB', 'MORPH': ''}}, {'patterns': [[{'ORTH': 'likšudū'}]], 'attrs': {'POS': 'VERB', 'TAG': 'VERB', 'MORPH': ''}}, {'patterns': [[{'ORTH': 'akšud'}]], 'attrs': {'POS': 'VERB', 'TAG': 'VERB', 'MORPH': ''}}, {'patterns': [[{'ORTH': 'lukšud'}]], 'attrs': {'POS': 'VERB', 'TAG': 'VERB', 'MORPH': ''}}, {'patterns': [[{'ORTH': 'ikšudamma'}]], 'attrs': {'POS': 'VERB', 'TAG': 'VERB', 'MORPH': ''}}, {'patterns': [[{'ORTH': 'ikšudu'}]], 'attrs': {'POS': 'VERB', 'TAG': 'VERB', 'MORPH': ''}}, {'patterns': [[{'ORTH': 'ikšudū'}]], 'attrs': {'POS': 'VERB', 'TAG': 'VERB', 'MORPH': ''}}, {'patterns': [[{'ORTH': 'ikšudūma'}]], 'attrs': {'POS': 'VERB', 'TAG': 'VERB', 'MORPH': ''}}, {'patterns': [[{'ORTH': 'kašāda'}]], 'attrs': {'POS': 'VERB', 'TAG': 'VERB', 'MORPH': ''}}, {'patterns': [[{'ORTH': 'ikšudam'}]], 'attrs': {'POS': 'VERB', 'TAG': 'VERB', 'MORPH': ''}}, {'patterns': [[{'ORTH': 'ušakšidušu'}]], 'attrs': {'POS': 'VERB', 'TAG': 'VERB', 'MORPH': ''}}, {'patterns': [[{'ORTH': 'šukšida'}]], 'attrs': {'POS': 'VERB', 'TAG': 'VERB', 'MORPH': ''}}, {'patterns': [[{'ORTH': 'ušakšidannu'}]], 'attrs': {'POS': 'VERB', 'TAG': 'VERB', 'MORPH': ''}}, {'patterns': [[{'ORTH': 'kašādam'}]], 'attrs': {'POS': 'VERB', 'TAG': 'VERB', 'MORPH': ''}}, {'patterns': [[{'ORTH': 'kušud'}]], 'attrs': {'POS': 'VERB', 'TAG': 'VERB', 'MORPH': ''}}, {'patterns': [[{'ORTH': 'ikšuda'}]], 'attrs': {'POS': 'VERB', 'TAG': 'VERB', 'MORPH': ''}}, {'patterns': [[{'ORTH': 'akaššadma'}]], 'attrs': {'POS': 'VERB', 'TAG': 'VERB', 'MORPH': ''}}, {'patterns': [[{'ORTH': 'akaššad'}]], 'attrs': {'POS': 'VERB', 'TAG': 'VERB', 'MORPH': ''}}, {'patterns': [[{'ORTH': 'likšud'}]], 'attrs': {'POS': 'VERB', 'TAG': 'VERB', 'MORPH': ''}}, {'patterns': [[{'ORTH': 'ikaššadū'}]], 'attrs': {'POS': 'VERB', 'TAG': 'VERB', 'MORPH': ''}}, {'patterns': [[{'ORTH': 'ikaššad'}]], 'attrs': {'POS': 'VERB', 'TAG': 'VERB', 'MORPH': ''}}, {'patterns': [[{'ORTH': 'ippalis'}]], 'attrs': {'POS': 'VERB', 'TAG': 'VERB', 'MORPH': ''}}, {'patterns': [[{'ORTH': 'appalsa'}]], 'attrs': {'POS': 'VERB', 'TAG': 'VERB', 'MORPH': ''}}, {'patterns': [[{'ORTH': 'naplisma'}]], 'attrs': {'POS': 'VERB', 'TAG': 'VERB', 'MORPH': ''}}, {'patterns': [[{'ORTH': 'naplisīma'}]], 'attrs': {'POS': 'VERB', 'TAG': 'VERB', 'MORPH': ''}}, {'patterns': [[{'ORTH': 'ippalsūma'}]], 'attrs': {'POS': 'VERB', 'TAG': 'VERB', 'MORPH': ''}}, {'patterns': [[{'ORTH': 'appalisma'}]], 'attrs': {'POS': 'VERB', 'TAG': 'VERB', 'MORPH': ''}}, {'patterns': [[{'ORTH': 'napalisma'}]], 'attrs': {'POS': 'VERB', 'TAG': 'VERB', 'MORPH': ''}}, {'patterns': [[{'ORTH': 'appalis'}]], 'attrs': {'POS': 'VERB', 'TAG': 'VERB', 'MORPH': ''}}, {'patterns': [[{'ORTH': 'naplusika'}]], 'attrs': {'POS': 'VERB', 'TAG': 'VERB', 'MORPH': ''}}, {'patterns': [[{'ORTH': 'appalissuma'}]], 'attrs': {'POS': 'VERB', 'TAG': 'VERB', 'MORPH': ''}}, {'patterns': [[{'ORTH': 'napalisamma'}]], 'attrs': {'POS': 'VERB', 'TAG': 'VERB', 'MORPH': ''}}, {'patterns': [[{'ORTH': 'naplisāma'}]], 'attrs': {'POS': 'VERB', 'TAG': 'VERB', 'MORPH': ''}}, {'patterns': [[{'ORTH': 'lippalisma'}]], 'attrs': {'POS': 'VERB', 'TAG': 'VERB', 'MORPH': ''}}, {'patterns': [[{'ORTH': 'ippalisma'}]], 'attrs': {'POS': 'VERB', 'TAG': 'VERB', 'MORPH': ''}}, {'patterns': [[{'ORTH': 'ippalsa'}]], 'attrs': {'POS': 'VERB', 'TAG': 'VERB', 'MORPH': ''}}, {'patterns': [[{'ORTH': 'ippalsannima'}]], 'attrs': {'POS': 'VERB', 'TAG': 'VERB', 'MORPH': ''}}, {'patterns': [[{'ORTH': 'tappalsani'}]], 'attrs': {'POS': 'VERB', 'TAG': 'VERB', 'MORPH': ''}}, {'patterns': [[{'ORTH': 'luttaplas'}]], 'attrs': {'POS': 'VERB', 'TAG': 'VERB', 'MORPH': ''}}, {'patterns': [[{'ORTH': 'appalsu'}]], 'attrs': {'POS': 'VERB', 'TAG': 'VERB', 'MORPH': ''}}, {'patterns': [[{'ORTH': 'ippalsūʾinnima'}]], 'attrs': {'POS': 'VERB', 'TAG': 'VERB', 'MORPH': ''}}, {'patterns': [[{'ORTH': 'ippalsuš'}]], 'attrs': {'POS': 'VERB', 'TAG': 'VERB', 'MORPH': ''}}, {'patterns': [[{'ORTH': 'appalissunūtima'}]], 'attrs': {'POS': 'VERB', 'TAG': 'VERB', 'MORPH': ''}}, {'patterns': [[{'ORTH': 'appalissunūti'}]], 'attrs': {'POS': 'VERB', 'TAG': 'VERB', 'MORPH': ''}}, {'patterns': [[{'ORTH': 'tappalsannima'}]], 'attrs': {'POS': 'VERB', 'TAG': 'VERB', 'MORPH': ''}}, {'patterns': [[{'ORTH': 'lippalsannima'}]], 'attrs': {'POS': 'VERB', 'TAG': 'VERB', 'MORPH': ''}}, {'patterns': [[{'ORTH': 'iplus'}]], 'attrs': {'POS': 'VERB', 'TAG': 'VERB', 'MORPH': ''}}, {'patterns': [[{'ORTH': 'alākšu'}]], 'attrs': {'POS': 'VERB', 'TAG': 'VERB', 'MORPH': ''}}, {'patterns': [[{'ORTH': 'ittallaka'}]], 'attrs': {'POS': 'VERB', 'TAG': 'VERB', 'MORPH': ''}}, {'patterns': [[{'ORTH': 'nittallak'}]], 'attrs': {'POS': 'VERB', 'TAG': 'VERB', 'MORPH': ''}}, {'patterns': [[{'ORTH': 'illikū'}]], 'attrs': {'POS': 'VERB', 'TAG': 'VERB', 'MORPH': ''}}, {'patterns': [[{'ORTH': 'attallaku'}]], 'attrs': {'POS': 'VERB', 'TAG': 'VERB', 'MORPH': ''}}, {'patterns': [[{'ORTH': 'alkī'}]], 'attrs': {'POS': 'VERB', 'TAG': 'VERB', 'MORPH': ''}}, {'patterns': [[{'ORTH': 'talliku'}]], 'attrs': {'POS': 'VERB', 'TAG': 'VERB', 'MORPH': ''}}, {'patterns': [[{'ORTH': 'ušālik'}]], 'attrs': {'POS': 'VERB', 'TAG': 'VERB', 'MORPH': ''}}, {'patterns': [[{'ORTH': 'ittanallakū'}]], 'attrs': {'POS': 'VERB', 'TAG': 'VERB', 'MORPH': ''}}, {'patterns': [[{'ORTH': 'ittallak'}]], 'attrs': {'POS': 'VERB', 'TAG': 'VERB', 'MORPH': ''}}, {'patterns': [[{'ORTH': 'atalluku'}]], 'attrs': {'POS': 'VERB', 'TAG': 'VERB', 'MORPH': ''}}, {'patterns': [[{'ORTH': 'ušāliku'}]], 'attrs': {'POS': 'VERB', 'TAG': 'VERB', 'MORPH': ''}}, {'patterns': [[{'ORTH': 'luttallak'}]], 'attrs': {'POS': 'VERB', 'TAG': 'VERB', 'MORPH': ''}}, {'patterns': [[{'ORTH': 'lillikū'}]], 'attrs': {'POS': 'VERB', 'TAG': 'VERB', 'MORPH': ''}}, {'patterns': [[{'ORTH': 'alāku'}]], 'attrs': {'POS': 'VERB', 'TAG': 'VERB', 'MORPH': ''}}, {'patterns': [[{'ORTH': 'lillikki'}]], 'attrs': {'POS': 'VERB', 'TAG': 'VERB', 'MORPH': ''}}, {'patterns': [[{'ORTH': 'šūlikki'}]], 'attrs': {'POS': 'VERB', 'TAG': 'VERB', 'MORPH': ''}}, {'patterns': [[{'ORTH': 'attalluku'}]], 'attrs': {'POS': 'VERB', 'TAG': 'VERB', 'MORPH': ''}}, {'patterns': [[{'ORTH': 'illikma'}]], 'attrs': {'POS': 'VERB', 'TAG': 'VERB', 'MORPH': ''}}, {'patterns': [[{'ORTH': 'illikuma'}]], 'attrs': {'POS': 'VERB', 'TAG': 'VERB', 'MORPH': ''}}, {'patterns': [[{'ORTH': 'illiki'}]], 'attrs': {'POS': 'VERB', 'TAG': 'VERB', 'MORPH': ''}}, {'patterns': [[{'ORTH': 'illiku'}]], 'attrs': {'POS': 'VERB', 'TAG': 'VERB', 'MORPH': ''}}, {'patterns': [[{'ORTH': 'illaka'}]], 'attrs': {'POS': 'VERB', 'TAG': 'VERB', 'MORPH': ''}}, {'patterns': [[{'ORTH': 'ušālika'}]], 'attrs': {'POS': 'VERB', 'TAG': 'VERB', 'MORPH': ''}}, {'patterns': [[{'ORTH': 'attallakma'}]], 'attrs': {'POS': 'VERB', 'TAG': 'VERB', 'MORPH': ''}}, {'patterns': [[{'ORTH': 'attallakam'}]], 'attrs': {'POS': 'VERB', 'TAG': 'VERB', 'MORPH': ''}}, {'patterns': [[{'ORTH': 'illikim'}]], 'attrs': {'POS': 'VERB', 'TAG': 'VERB', 'MORPH': ''}}, {'patterns': [[{'ORTH': 'allikma'}]], 'attrs': {'POS': 'VERB', 'TAG': 'VERB', 'MORPH': ''}}, {'patterns': [[{'ORTH': 'illakūma'}]], 'attrs': {'POS': 'VERB', 'TAG': 'VERB', 'MORPH': ''}}, {'patterns': [[{'ORTH': 'illik'}]], 'attrs': {'POS': 'VERB', 'TAG': 'VERB', 'MORPH': ''}}, {'patterns': [[{'ORTH': 'lillika'}]], 'attrs': {'POS': 'VERB', 'TAG': 'VERB', 'MORPH': ''}}, {'patterns': [[{'ORTH': 'ušālikšu'}]], 'attrs': {'POS': 'VERB', 'TAG': 'VERB', 'MORPH': ''}}, {'patterns': [[{'ORTH': 'illakū'}]], 'attrs': {'POS': 'VERB', 'TAG': 'VERB', 'MORPH': ''}}, {'patterns': [[{'ORTH': 'iqbi'}]], 'attrs': {'POS': 'VERB', 'TAG': 'VERB', 'MORPH': ''}}, {'patterns': [[{'ORTH': 'liqbû'}]], 'attrs': {'POS': 'VERB', 'TAG': 'VERB', 'MORPH': ''}}, {'patterns': [[{'ORTH': 'qibâm'}]], 'attrs': {'POS': 'VERB', 'TAG': 'VERB', 'MORPH': ''}}, {'patterns': [[{'ORTH': 'aqbiš'}]], 'attrs': {'POS': 'VERB', 'TAG': 'VERB', 'MORPH': ''}}, {'patterns': [[{'ORTH': 'qibî'}]], 'attrs': {'POS': 'VERB', 'TAG': 'VERB', 'MORPH': ''}}, {'patterns': [[{'ORTH': 'iqbû'}]], 'attrs': {'POS': 'VERB', 'TAG': 'VERB', 'MORPH': ''}}, {'patterns': [[{'ORTH': 'taqabbû'}]], 'attrs': {'POS': 'VERB', 'TAG': 'VERB', 'MORPH': ''}}, {'patterns': [[{'ORTH': 'iqabbû'}]], 'attrs': {'POS': 'VERB', 'TAG': 'VERB', 'MORPH': ''}}, {'patterns': [[{'ORTH': 'iqabbûka'}]], 'attrs': {'POS': 'VERB', 'TAG': 'VERB', 'MORPH': ''}}, {'patterns': [[{'ORTH': 'iqbûni'}]], 'attrs': {'POS': 'VERB', 'TAG': 'VERB', 'MORPH': ''}}, {'patterns': [[{'ORTH': 'aqbišunūti'}]], 'attrs': {'POS': 'VERB', 'TAG': 'VERB', 'MORPH': ''}}, {'patterns': [[{'ORTH': 'liqbâ'}]], 'attrs': {'POS': 'VERB', 'TAG': 'VERB', 'MORPH': ''}}, {'patterns': [[{'ORTH': 'qibi'}]], 'attrs': {'POS': 'VERB', 'TAG': 'VERB', 'MORPH': ''}}, {'patterns': [[{'ORTH': 'liqbikumma'}]], 'attrs': {'POS': 'VERB', 'TAG': 'VERB', 'MORPH': ''}}, {'patterns': [[{'ORTH': 'qibâ'}]], 'attrs': {'POS': 'VERB', 'TAG': 'VERB', 'MORPH': ''}}, {'patterns': [[{'ORTH': 'iqbiʾū'}]], 'attrs': {'POS': 'VERB', 'TAG': 'VERB', 'MORPH': ''}}, {'patterns': [[{'ORTH': 'qibim'}]], 'attrs': {'POS': 'VERB', 'TAG': 'VERB', 'MORPH': ''}}, {'patterns': [[{'ORTH': 'liqbiku'}]], 'attrs': {'POS': 'VERB', 'TAG': 'VERB', 'MORPH': ''}}, {'patterns': [[{'ORTH': 'aqbi'}]], 'attrs': {'POS': 'VERB', 'TAG': 'VERB', 'MORPH': ''}}, {'patterns': [[{'ORTH': 'iqabbâ'}]], 'attrs': {'POS': 'VERB', 'TAG': 'VERB', 'MORPH': ''}}, {'patterns': [[{'ORTH': 'iqbâ'}]], 'attrs': {'POS': 'VERB', 'TAG': 'VERB', 'MORPH': ''}}, {'patterns': [[{'ORTH': 'iqbâm'}]], 'attrs': {'POS': 'VERB', 'TAG': 'VERB', 'MORPH': ''}}, {'patterns': [[{'ORTH': 'iqbûšu'}]], 'attrs': {'POS': 'VERB', 'TAG': 'VERB', 'MORPH': ''}}, {'patterns': [[{'ORTH': 'iqtabi'}]], 'attrs': {'POS': 'VERB', 'TAG': 'VERB', 'MORPH': ''}}, {'patterns': [[{'ORTH': 'iqabbûnikku'}]], 'attrs': {'POS': 'VERB', 'TAG': 'VERB', 'MORPH': ''}}, {'patterns': [[{'ORTH': 'taqbû'}]], 'attrs': {'POS': 'VERB', 'TAG': 'VERB', 'MORPH': ''}}, {'patterns': [[{'ORTH': 'iqbiʾa'}]], 'attrs': {'POS': 'VERB', 'TAG': 'VERB', 'MORPH': ''}}, {'patterns': [[{'ORTH': 'ušaṣbitsuma'}]], 'attrs': {'POS': 'VERB', 'TAG': 'VERB', 'MORPH': ''}}, {'patterns': [[{'ORTH': 'aṣbatma'}]], 'attrs': {'POS': 'VERB', 'TAG': 'VERB', 'MORPH': ''}}, {'patterns': [[{'ORTH': 'aṣbat'}]], 'attrs': {'POS': 'VERB', 'TAG': 'VERB', 'MORPH': ''}}, {'patterns': [[{'ORTH': 'aṣṣabatma'}]], 'attrs': {'POS': 'VERB', 'TAG': 'VERB', 'MORPH': ''}}, {'patterns': [[{'ORTH': 'ušaṣbit'}]], 'attrs': {'POS': 'VERB', 'TAG': 'VERB', 'MORPH': ''}}, {'patterns': [[{'ORTH': 'liṣbatsuma'}]], 'attrs': {'POS': 'VERB', 'TAG': 'VERB', 'MORPH': ''}}, {'patterns': [[{'ORTH': 'ušaṣbitsunūtima'}]], 'attrs': {'POS': 'VERB', 'TAG': 'VERB', 'MORPH': ''}}, {'patterns': [[{'ORTH': 'ušaṣbitsināti'}]], 'attrs': {'POS': 'VERB', 'TAG': 'VERB', 'MORPH': ''}}, {'patterns': [[{'ORTH': 'ušaṣbitsunūti'}]], 'attrs': {'POS': 'VERB', 'TAG': 'VERB', 'MORPH': ''}}, {'patterns': [[{'ORTH': 'iṣbatūma'}]], 'attrs': {'POS': 'VERB', 'TAG': 'VERB', 'MORPH': ''}}, {'patterns': [[{'ORTH': 'iṣabbatma'}]], 'attrs': {'POS': 'VERB', 'TAG': 'VERB', 'MORPH': ''}}, {'patterns': [[{'ORTH': 'iṣbatma'}]], 'attrs': {'POS': 'VERB', 'TAG': 'VERB', 'MORPH': ''}}, {'patterns': [[{'ORTH': 'aṣbati'}]], 'attrs': {'POS': 'VERB', 'TAG': 'VERB', 'MORPH': ''}}, {'patterns': [[{'ORTH': 'ušaṣbitšunūtima'}]], 'attrs': {'POS': 'VERB', 'TAG': 'VERB', 'MORPH': ''}}, {'patterns': [[{'ORTH': 'iṣbatu'}]], 'attrs': {'POS': 'VERB', 'TAG': 'VERB', 'MORPH': ''}}, {'patterns': [[{'ORTH': 'liṣbat'}]], 'attrs': {'POS': 'VERB', 'TAG': 'VERB', 'MORPH': ''}}, {'patterns': [[{'ORTH': 'ūtaddû'}]], 'attrs': {'POS': 'VERB', 'TAG': 'VERB', 'MORPH': ''}}, {'patterns': [[{'ORTH': 'uddâ'}]], 'attrs': {'POS': 'VERB', 'TAG': 'VERB', 'MORPH': ''}}, {'patterns': [[{'ORTH': 'uddûninni'}]], 'attrs': {'POS': 'VERB', 'TAG': 'VERB', 'MORPH': ''}}, {'patterns': [[{'ORTH': 'uʾaddi'}]], 'attrs': {'POS': 'VERB', 'TAG': 'VERB', 'MORPH': ''}}, {'patterns': [[{'ORTH': 'umadda'}]], 'attrs': {'POS': 'VERB', 'TAG': 'VERB', 'MORPH': ''}}, {'patterns': [[{'ORTH': 'uʾaddûni'}]], 'attrs': {'POS': 'VERB', 'TAG': 'VERB', 'MORPH': ''}}, {'patterns': [[{'ORTH': 'uʾaddûnim'}]], 'attrs': {'POS': 'VERB', 'TAG': 'VERB', 'MORPH': ''}}, {'patterns': [[{'ORTH': 'išaddihā'}]], 'attrs': {'POS': 'VERB', 'TAG': 'VERB', 'MORPH': ''}}, {'patterns': [[{'ORTH': 'išaddihū'}]], 'attrs': {'POS': 'VERB', 'TAG': 'VERB', 'MORPH': ''}}, {'patterns': [[{'ORTH': 'išaddihamma'}]], 'attrs': {'POS': 'VERB', 'TAG': 'VERB', 'MORPH': ''}}, {'patterns': [[{'ORTH': 'ušašdihma'}]], 'attrs': {'POS': 'VERB', 'TAG': 'VERB', 'MORPH': ''}}, {'patterns': [[{'ORTH': 'išaddihuma'}]], 'attrs': {'POS': 'VERB', 'TAG': 'VERB', 'MORPH': ''}}, {'patterns': [[{'ORTH': 'išaddihu'}]], 'attrs': {'POS': 'VERB', 'TAG': 'VERB', 'MORPH': ''}}, {'patterns': [[{'ORTH': 'šadāha'}]], 'attrs': {'POS': 'VERB', 'TAG': 'VERB', 'MORPH': ''}}, {'patterns': [[{'ORTH': 'šadāhikun'}]], 'attrs': {'POS': 'VERB', 'TAG': 'VERB', 'MORPH': ''}}, {'patterns': [[{'ORTH': 'šitadduhi'}]], 'attrs': {'POS': 'VERB', 'TAG': 'VERB', 'MORPH': ''}}, {'patterns': [[{'ORTH': 'išaddihum'}]], 'attrs': {'POS': 'VERB', 'TAG': 'VERB', 'MORPH': ''}}, {'patterns': [[{'ORTH': 'šitadduhim'}]], 'attrs': {'POS': 'VERB', 'TAG': 'VERB', 'MORPH': ''}}, {'patterns': [[{'ORTH': 'išaddiham'}]], 'attrs': {'POS': 'VERB', 'TAG': 'VERB', 'MORPH': ''}}, {'patterns': [[{'ORTH': 'išaddiha'}]], 'attrs': {'POS': 'VERB', 'TAG': 'VERB', 'MORPH': ''}}, {'patterns': [[{'ORTH': 'īṭir'}]], 'attrs': {'POS': 'VERB', 'TAG': 'VERB', 'MORPH': ''}}, {'patterns': [[{'ORTH': 'eṭēri'}]], 'attrs': {'POS': 'VERB', 'TAG': 'VERB', 'MORPH': ''}}, {'patterns': [[{'ORTH': 'eṭiršuma'}]], 'attrs': {'POS': 'VERB', 'TAG': 'VERB', 'MORPH': ''}}, {'patterns': [[{'ORTH': 'ikmisā'}]], 'attrs': {'POS': 'VERB', 'TAG': 'VERB', 'MORPH': ''}}, {'patterns': [[{'ORTH': 'ukammisma'}]], 'attrs': {'POS': 'VERB', 'TAG': 'VERB', 'MORPH': ''}}, {'patterns': [[{'ORTH': 'unaššiqū'}]], 'attrs': {'POS': 'VERB', 'TAG': 'VERB', 'MORPH': ''}}, {'patterns': [[{'ORTH': 'unaššaqū'}]], 'attrs': {'POS': 'VERB', 'TAG': 'VERB', 'MORPH': ''}}, {'patterns': [[{'ORTH': 'ihdû'}]], 'attrs': {'POS': 'VERB', 'TAG': 'VERB', 'MORPH': ''}}, {'patterns': [[{'ORTH': 'ihdema'}]], 'attrs': {'POS': 'VERB', 'TAG': 'VERB', 'MORPH': ''}}, {'patterns': [[{'ORTH': 'ihdi'}]], 'attrs': {'POS': 'VERB', 'TAG': 'VERB', 'MORPH': ''}}, {'patterns': [[{'ORTH': 'lihduma'}]], 'attrs': {'POS': 'VERB', 'TAG': 'VERB', 'MORPH': ''}}, {'patterns': [[{'ORTH': 'lihdû'}]], 'attrs': {'POS': 'VERB', 'TAG': 'VERB', 'MORPH': ''}}, {'patterns': [[{'ORTH': 'immirū'}]], 'attrs': {'POS': 'VERB', 'TAG': 'VERB', 'MORPH': ''}}, {'patterns': [[{'ORTH': 'unammir'}]], 'attrs': {'POS': 'VERB', 'TAG': 'VERB', 'MORPH': ''}}, {'patterns': [[{'ORTH': 'unammirma'}]], 'attrs': {'POS': 'VERB', 'TAG': 'VERB', 'MORPH': ''}}, {'patterns': [[{'ORTH': 'ušnammirma'}]], 'attrs': {'POS': 'VERB', 'TAG': 'VERB', 'MORPH': ''}}, {'patterns': [[{'ORTH': 'immirā'}]], 'attrs': {'POS': 'VERB', 'TAG': 'VERB', 'MORPH': ''}}, {'patterns': [[{'ORTH': 'immirma'}]], 'attrs': {'POS': 'VERB', 'TAG': 'VERB', 'MORPH': ''}}, {'patterns': [[{'ORTH': 'immeri'}]], 'attrs': {'POS': 'VERB', 'TAG': 'VERB', 'MORPH': ''}}, {'patterns': [[{'ORTH': 'unammiršu'}]], 'attrs': {'POS': 'VERB', 'TAG': 'VERB', 'MORPH': ''}}, {'patterns': [[{'ORTH': 'lišnammir'}]], 'attrs': {'POS': 'VERB', 'TAG': 'VERB', 'MORPH': ''}}, {'patterns': [[{'ORTH': 'unammar'}]], 'attrs': {'POS': 'VERB', 'TAG': 'VERB', 'MORPH': ''}}, {'patterns': [[{'ORTH': 'linamri'}]], 'attrs': {'POS': 'VERB', 'TAG': 'VERB', 'MORPH': ''}}, {'patterns': [[{'ORTH': 'nuwwurim'}]], 'attrs': {'POS': 'VERB', 'TAG': 'VERB', 'MORPH': ''}}, {'patterns': [[{'ORTH': 'nawāri'}]], 'attrs': {'POS': 'VERB', 'TAG': 'VERB', 'MORPH': ''}}, {'patterns': [[{'ORTH': 'immiramma'}]], 'attrs': {'POS': 'VERB', 'TAG': 'VERB', 'MORPH': ''}}, {'patterns': [[{'ORTH': 'uballiṭu'}]], 'attrs': {'POS': 'VERB', 'TAG': 'VERB', 'MORPH': ''}}, {'patterns': [[{'ORTH': 'balāṭi'}]], 'attrs': {'POS': 'VERB', 'TAG': 'VERB', 'MORPH': ''}}, {'patterns': [[{'ORTH': 'uballiṭanni'}]], 'attrs': {'POS': 'VERB', 'TAG': 'VERB', 'MORPH': ''}}, {'patterns': [[{'ORTH': 'libluṭ'}]], 'attrs': {'POS': 'VERB', 'TAG': 'VERB', 'MORPH': ''}}, {'patterns': [[{'ORTH': 'igmilu'}]], 'attrs': {'POS': 'VERB', 'TAG': 'VERB', 'MORPH': ''}}, {'patterns': [[{'ORTH': 'tagammil'}]], 'attrs': {'POS': 'VERB', 'TAG': 'VERB', 'MORPH': ''}}, {'patterns': [[{'ORTH': 'gamālu'}]], 'attrs': {'POS': 'VERB', 'TAG': 'VERB', 'MORPH': ''}}, {'patterns': [[{'ORTH': 'igammilū'}]], 'attrs': {'POS': 'VERB', 'TAG': 'VERB', 'MORPH': ''}}, {'patterns': [[{'ORTH': 'iktarrabūšu'}]], 'attrs': {'POS': 'VERB', 'TAG': 'VERB', 'MORPH': ''}}, {'patterns': [[{'ORTH': 'ikrubma'}]], 'attrs': {'POS': 'VERB', 'TAG': 'VERB', 'MORPH': ''}}, {'patterns': [[{'ORTH': 'iktarrabū'}]], 'attrs': {'POS': 'VERB', 'TAG': 'VERB', 'MORPH': ''}}, {'patterns': [[{'ORTH': 'liktarrab'}]], 'attrs': {'POS': 'VERB', 'TAG': 'VERB', 'MORPH': ''}}, {'patterns': [[{'ORTH': 'kurbū'}]], 'attrs': {'POS': 'VERB', 'TAG': 'VERB', 'MORPH': ''}}, {'patterns': [[{'ORTH': 'kurba'}]], 'attrs': {'POS': 'VERB', 'TAG': 'VERB', 'MORPH': ''}}, {'patterns': [[{'ORTH': 'liktarrabū'}]], 'attrs': {'POS': 'VERB', 'TAG': 'VERB', 'MORPH': ''}}, {'patterns': [[{'ORTH': 'ikrubūšu'}]], 'attrs': {'POS': 'VERB', 'TAG': 'VERB', 'MORPH': ''}}, {'patterns': [[{'ORTH': 'ikarrabū'}]], 'attrs': {'POS': 'VERB', 'TAG': 'VERB', 'MORPH': ''}}, {'patterns': [[{'ORTH': 'iktanarrabū'}]], 'attrs': {'POS': 'VERB', 'TAG': 'VERB', 'MORPH': ''}}, {'patterns': [[{'ORTH': 'kurub'}]], 'attrs': {'POS': 'VERB', 'TAG': 'VERB', 'MORPH': ''}}, {'patterns': [[{'ORTH': 'ištammarū'}]], 'attrs': {'POS': 'VERB', 'TAG': 'VERB', 'MORPH': ''}}, {'patterns': [[{'ORTH': 'irāmū'}]], 'attrs': {'POS': 'VERB', 'TAG': 'VERB', 'MORPH': ''}}, {'patterns': [[{'ORTH': 'tarammuma'}]], 'attrs': {'POS': 'VERB', 'TAG': 'VERB', 'MORPH': ''}}, {'patterns': [[{'ORTH': 'ištâmū'}]], 'attrs': {'POS': 'VERB', 'TAG': 'VERB', 'MORPH': ''}}, {'patterns': [[{'ORTH': 'arammu'}]], 'attrs': {'POS': 'VERB', 'TAG': 'VERB', 'MORPH': ''}}, {'patterns': [[{'ORTH': 'aramma'}]], 'attrs': {'POS': 'VERB', 'TAG': 'VERB', 'MORPH': ''}}, {'patterns': [[{'ORTH': 'irammū'}]], 'attrs': {'POS': 'VERB', 'TAG': 'VERB', 'MORPH': ''}}, {'patterns': [[{'ORTH': 'irammūš'}]], 'attrs': {'POS': 'VERB', 'TAG': 'VERB', 'MORPH': ''}}, {'patterns': [[{'ORTH': 'irammu'}]], 'attrs': {'POS': 'VERB', 'TAG': 'VERB', 'MORPH': ''}}, {'patterns': [[{'ORTH': 'irammannima'}]], 'attrs': {'POS': 'VERB', 'TAG': 'VERB', 'MORPH': ''}}, {'patterns': [[{'ORTH': 'irām'}]], 'attrs': {'POS': 'VERB', 'TAG': 'VERB', 'MORPH': ''}}, {'patterns': [[{'ORTH': 'irammušu'}]], 'attrs': {'POS': 'VERB', 'TAG': 'VERB', 'MORPH': ''}}, {'patterns': [[{'ORTH': 'lirām'}]], 'attrs': {'POS': 'VERB', 'TAG': 'VERB', 'MORPH': ''}}, {'patterns': [[{'ORTH': 'irtāmū'}]], 'attrs': {'POS': 'VERB', 'TAG': 'VERB', 'MORPH': ''}}, {'patterns': [[{'ORTH': 'irtaʾʾamū'}]], 'attrs': {'POS': 'VERB', 'TAG': 'VERB', 'MORPH': ''}}, {'patterns': [[{'ORTH': 'ihšihā'}]], 'attrs': {'POS': 'VERB', 'TAG': 'VERB', 'MORPH': ''}}, {'patterns': [[{'ORTH': 'armâ'}]], 'attrs': {'POS': 'VERB', 'TAG': 'VERB', 'MORPH': ''}}, {'patterns': [[{'ORTH': 'ušarmâ'}]], 'attrs': {'POS': 'VERB', 'TAG': 'VERB', 'MORPH': ''}}, {'patterns': [[{'ORTH': 'irmû'}]], 'attrs': {'POS': 'VERB', 'TAG': 'VERB', 'MORPH': ''}}, {'patterns': [[{'ORTH': 'irammû'}]], 'attrs': {'POS': 'VERB', 'TAG': 'VERB', 'MORPH': ''}}, {'patterns': [[{'ORTH': 'ramêka'}]], 'attrs': {'POS': 'VERB', 'TAG': 'VERB', 'MORPH': ''}}, {'patterns': [[{'ORTH': 'tarammīm'}]], 'attrs': {'POS': 'VERB', 'TAG': 'VERB', 'MORPH': ''}}, {'patterns': [[{'ORTH': 'ušarmi'}]], 'attrs': {'POS': 'VERB', 'TAG': 'VERB', 'MORPH': ''}}, {'patterns': [[{'ORTH': 'ušarmima'}]], 'attrs': {'POS': 'VERB', 'TAG': 'VERB', 'MORPH': ''}}, {'patterns': [[{'ORTH': 'ušarmû'}]], 'attrs': {'POS': 'VERB', 'TAG': 'VERB', 'MORPH': ''}}, {'patterns': [[{'ORTH': 'irtame'}]], 'attrs': {'POS': 'VERB', 'TAG': 'VERB', 'MORPH': ''}}, {'patterns': [[{'ORTH': 'ušarmišuma'}]], 'attrs': {'POS': 'VERB', 'TAG': 'VERB', 'MORPH': ''}}, {'patterns': [[{'ORTH': 'šurmâ'}]], 'attrs': {'POS': 'VERB', 'TAG': 'VERB', 'MORPH': ''}}, {'patterns': [[{'ORTH': 'upaššiha'}]], 'attrs': {'POS': 'VERB', 'TAG': 'VERB', 'MORPH': ''}}, {'patterns': [[{'ORTH': 'lišapšihū'}]], 'attrs': {'POS': 'VERB', 'TAG': 'VERB', 'MORPH': ''}}, {'patterns': [[{'ORTH': 'upaššihuma'}]], 'attrs': {'POS': 'VERB', 'TAG': 'VERB', 'MORPH': ''}}, {'patterns': [[{'ORTH': 'tupaššahu'}]], 'attrs': {'POS': 'VERB', 'TAG': 'VERB', 'MORPH': ''}}, {'patterns': [[{'ORTH': 'ušapṭir'}]], 'attrs': {'POS': 'VERB', 'TAG': 'VERB', 'MORPH': ''}}, {'patterns': [[{'ORTH': 'uptaṭṭirma'}]], 'attrs': {'POS': 'VERB', 'TAG': 'VERB', 'MORPH': ''}}, {'patterns': [[{'ORTH': 'upaṭṭira'}]], 'attrs': {'POS': 'VERB', 'TAG': 'VERB', 'MORPH': ''}}, {'patterns': [[{'ORTH': 'uptaṭṭiri'}]], 'attrs': {'POS': 'VERB', 'TAG': 'VERB', 'MORPH': ''}}, {'patterns': [[{'ORTH': 'apṭurma'}]], 'attrs': {'POS': 'VERB', 'TAG': 'VERB', 'MORPH': ''}}, {'patterns': [[{'ORTH': 'ipṭurū'}]], 'attrs': {'POS': 'VERB', 'TAG': 'VERB', 'MORPH': ''}}, {'patterns': [[{'ORTH': 'upaṭṭirū'}]], 'attrs': {'POS': 'VERB', 'TAG': 'VERB', 'MORPH': ''}}, {'patterns': [[{'ORTH': 'ūbilūnimma'}]], 'attrs': {'POS': 'VERB', 'TAG': 'VERB', 'MORPH': ''}}, {'patterns': [[{'ORTH': 'ublamma'}]], 'attrs': {'POS': 'VERB', 'TAG': 'VERB', 'MORPH': ''}}, {'patterns': [[{'ORTH': 'ubbil'}]], 'attrs': {'POS': 'VERB', 'TAG': 'VERB', 'MORPH': ''}}, {'patterns': [[{'ORTH': 'lūbil'}]], 'attrs': {'POS': 'VERB', 'TAG': 'VERB', 'MORPH': ''}}, {'patterns': [[{'ORTH': 'ūbilam'}]], 'attrs': {'POS': 'VERB', 'TAG': 'VERB', 'MORPH': ''}}, {'patterns': [[{'ORTH': 'ublam'}]], 'attrs': {'POS': 'VERB', 'TAG': 'VERB', 'MORPH': ''}}, {'patterns': [[{'ORTH': 'ublu'}]], 'attrs': {'POS': 'VERB', 'TAG': 'VERB', 'MORPH': ''}}, {'patterns': [[{'ORTH': 'ūbilamma'}]], 'attrs': {'POS': 'VERB', 'TAG': 'VERB', 'MORPH': ''}}, {'patterns': [[{'ORTH': 'ūbulamma'}]], 'attrs': {'POS': 'VERB', 'TAG': 'VERB', 'MORPH': ''}}, {'patterns': [[{'ORTH': 'libillūnu'}]], 'attrs': {'POS': 'VERB', 'TAG': 'VERB', 'MORPH': ''}}, {'patterns': [[{'ORTH': 'ūbilma'}]], 'attrs': {'POS': 'VERB', 'TAG': 'VERB', 'MORPH': ''}}, {'patterns': [[{'ORTH': 'ūbilšunūti'}]], 'attrs': {'POS': 'VERB', 'TAG': 'VERB', 'MORPH': ''}}, {'patterns': [[{'ORTH': 'ūbilšuma'}]], 'attrs': {'POS': 'VERB', 'TAG': 'VERB', 'MORPH': ''}}, {'patterns': [[{'ORTH': 'ūbil'}]], 'attrs': {'POS': 'VERB', 'TAG': 'VERB', 'MORPH': ''}}, {'patterns': [[{'ORTH': 'ublūʾinnnima'}]], 'attrs': {'POS': 'VERB', 'TAG': 'VERB', 'MORPH': ''}}, {'patterns': [[{'ORTH': 'attanabbalšunūši'}]], 'attrs': {'POS': 'VERB', 'TAG': 'VERB', 'MORPH': ''}}, {'patterns': [[{'ORTH': 'utērma'}]], 'attrs': {'POS': 'VERB', 'TAG': 'VERB', 'MORPH': ''}}, {'patterns': [[{'ORTH': 'utēr'}]], 'attrs': {'POS': 'VERB', 'TAG': 'VERB', 'MORPH': ''}}, {'patterns': [[{'ORTH': 'iturru'}]], 'attrs': {'POS': 'VERB', 'TAG': 'VERB', 'MORPH': ''}}, {'patterns': [[{'ORTH': 'turru'}]], 'attrs': {'POS': 'VERB', 'TAG': 'VERB', 'MORPH': ''}}, {'patterns': [[{'ORTH': 'itūr'}]], 'attrs': {'POS': 'VERB', 'TAG': 'VERB', 'MORPH': ''}}, {'patterns': [[{'ORTH': 'itūru'}]], 'attrs': {'POS': 'VERB', 'TAG': 'VERB', 'MORPH': ''}}, {'patterns': [[{'ORTH': 'itūrūnim'}]], 'attrs': {'POS': 'VERB', 'TAG': 'VERB', 'MORPH': ''}}, {'patterns': [[{'ORTH': 'târi'}]], 'attrs': {'POS': 'VERB', 'TAG': 'VERB', 'MORPH': ''}}, {'patterns': [[{'ORTH': 'uterru'}]], 'attrs': {'POS': 'VERB', 'TAG': 'VERB', 'MORPH': ''}}, {'patterns': [[{'ORTH': 'târu'}]], 'attrs': {'POS': 'VERB', 'TAG': 'VERB', 'MORPH': ''}}, {'patterns': [[{'ORTH': 'utarri'}]], 'attrs': {'POS': 'VERB', 'TAG': 'VERB', 'MORPH': ''}}, {'patterns': [[{'ORTH': 'itūrū'}]], 'attrs': {'POS': 'VERB', 'TAG': 'VERB', 'MORPH': ''}}, {'patterns': [[{'ORTH': 'itūramma'}]], 'attrs': {'POS': 'VERB', 'TAG': 'VERB', 'MORPH': ''}}, {'patterns': [[{'ORTH': 'iturrū'}]], 'attrs': {'POS': 'VERB', 'TAG': 'VERB', 'MORPH': ''}}, {'patterns': [[{'ORTH': 'lutēr'}]], 'attrs': {'POS': 'VERB', 'TAG': 'VERB', 'MORPH': ''}}, {'patterns': [[{'ORTH': 'iterra'}]], 'attrs': {'POS': 'VERB', 'TAG': 'VERB', 'MORPH': ''}}, {'patterns': [[{'ORTH': 'upahhiramma'}]], 'attrs': {'POS': 'VERB', 'TAG': 'VERB', 'MORPH': ''}}, {'patterns': [[{'ORTH': 'upahhir'}]], 'attrs': {'POS': 'VERB', 'TAG': 'VERB', 'MORPH': ''}}, {'patterns': [[{'ORTH': 'upahhirma'}]], 'attrs': {'POS': 'VERB', 'TAG': 'VERB', 'MORPH': ''}}, {'patterns': [[{'ORTH': 'pahāršun'}]], 'attrs': {'POS': 'VERB', 'TAG': 'VERB', 'MORPH': ''}}, {'patterns': [[{'ORTH': 'arāku'}]], 'attrs': {'POS': 'VERB', 'TAG': 'VERB', 'MORPH': ''}}, {'patterns': [[{'ORTH': 'līrikū'}]], 'attrs': {'POS': 'VERB', 'TAG': 'VERB', 'MORPH': ''}}, {'patterns': [[{'ORTH': 'urruku'}]], 'attrs': {'POS': 'VERB', 'TAG': 'VERB', 'MORPH': ''}}, {'patterns': [[{'ORTH': 'šūriku'}]], 'attrs': {'POS': 'VERB', 'TAG': 'VERB', 'MORPH': ''}}, {'patterns': [[{'ORTH': 'līrik'}]], 'attrs': {'POS': 'VERB', 'TAG': 'VERB', 'MORPH': ''}}, {'patterns': [[{'ORTH': 'šūrika'}]], 'attrs': {'POS': 'VERB', 'TAG': 'VERB', 'MORPH': ''}}, {'patterns': [[{'ORTH': 'urrikī'}]], 'attrs': {'POS': 'VERB', 'TAG': 'VERB', 'MORPH': ''}}, {'patterns': [[{'ORTH': 'turriki'}]], 'attrs': {'POS': 'VERB', 'TAG': 'VERB', 'MORPH': ''}}, {'patterns': [[{'ORTH': 'šūrik'}]], 'attrs': {'POS': 'VERB', 'TAG': 'VERB', 'MORPH': ''}}, {'patterns': [[{'ORTH': 'urrik'}]], 'attrs': {'POS': 'VERB', 'TAG': 'VERB', 'MORPH': ''}}, {'patterns': [[{'ORTH': 'urriku'}]], 'attrs': {'POS': 'VERB', 'TAG': 'VERB', 'MORPH': ''}}, {'patterns': [[{'ORTH': 'irrikū'}]], 'attrs': {'POS': 'VERB', 'TAG': 'VERB', 'MORPH': ''}}, {'patterns': [[{'ORTH': 'līrikā'}]], 'attrs': {'POS': 'VERB', 'TAG': 'VERB', 'MORPH': ''}}, {'patterns': [[{'ORTH': 'lišārik'}]], 'attrs': {'POS': 'VERB', 'TAG': 'VERB', 'MORPH': ''}}, {'patterns': [[{'ORTH': 'lītamû'}]], 'attrs': {'POS': 'VERB', 'TAG': 'VERB', 'MORPH': ''}}, {'patterns': [[{'ORTH': 'ītam'}]], 'attrs': {'POS': 'VERB', 'TAG': 'VERB', 'MORPH': ''}}, {'patterns': [[{'ORTH': 'ītamima'}]], 'attrs': {'POS': 'VERB', 'TAG': 'VERB', 'MORPH': ''}}, {'patterns': [[{'ORTH': 'atmî'}]], 'attrs': {'POS': 'VERB', 'TAG': 'VERB', 'MORPH': ''}}, {'patterns': [[{'ORTH': 'ātamu'}]], 'attrs': {'POS': 'VERB', 'TAG': 'VERB', 'MORPH': ''}}, {'patterns': [[{'ORTH': 'ātami'}]], 'attrs': {'POS': 'VERB', 'TAG': 'VERB', 'MORPH': ''}}, {'patterns': [[{'ORTH': 'ītamûnim'}]], 'attrs': {'POS': 'VERB', 'TAG': 'VERB', 'MORPH': ''}}, {'patterns': [[{'ORTH': 'atami'}]], 'attrs': {'POS': 'VERB', 'TAG': 'VERB', 'MORPH': ''}}, {'patterns': [[{'ORTH': 'atmâ'}]], 'attrs': {'POS': 'VERB', 'TAG': 'VERB', 'MORPH': ''}}, {'patterns': [[{'ORTH': 'lītamika'}]], 'attrs': {'POS': 'VERB', 'TAG': 'VERB', 'MORPH': ''}}, {'patterns': [[{'ORTH': 'ātama'}]], 'attrs': {'POS': 'VERB', 'TAG': 'VERB', 'MORPH': ''}}, {'patterns': [[{'ORTH': 'ītamâm'}]], 'attrs': {'POS': 'VERB', 'TAG': 'VERB', 'MORPH': ''}}, {'patterns': [[{'ORTH': 'ītamâ'}]], 'attrs': {'POS': 'VERB', 'TAG': 'VERB', 'MORPH': ''}}, {'patterns': [[{'ORTH': 'lītamâ'}]], 'attrs': {'POS': 'VERB', 'TAG': 'VERB', 'MORPH': ''}}, {'patterns': [[{'ORTH': 'atmê'}]], 'attrs': {'POS': 'VERB', 'TAG': 'VERB', 'MORPH': ''}}, {'patterns': [[{'ORTH': 'ātame'}]], 'attrs': {'POS': 'VERB', 'TAG': 'VERB', 'MORPH': ''}}, {'patterns': [[{'ORTH': 'ītame'}]], 'attrs': {'POS': 'VERB', 'TAG': 'VERB', 'MORPH': ''}}, {'patterns': [[{'ORTH': 'ātamâ'}]], 'attrs': {'POS': 'VERB', 'TAG': 'VERB', 'MORPH': ''}}, {'patterns': [[{'ORTH': 'ātamû'}]], 'attrs': {'POS': 'VERB', 'TAG': 'VERB', 'MORPH': ''}}, {'patterns': [[{'ORTH': 'uṭahhid'}]], 'attrs': {'POS': 'VERB', 'TAG': 'VERB', 'MORPH': ''}}, {'patterns': [[{'ORTH': 'ṭuhhudi'}]], 'attrs': {'POS': 'VERB', 'TAG': 'VERB', 'MORPH': ''}}, {'patterns': [[{'ORTH': 'uṭahhidma'}]], 'attrs': {'POS': 'VERB', 'TAG': 'VERB', 'MORPH': ''}}, {'patterns': [[{'ORTH': 'ṭuhhudu'}]], 'attrs': {'POS': 'VERB', 'TAG': 'VERB', 'MORPH': ''}}, {'patterns': [[{'ORTH': 'dunnunum'}]], 'attrs': {'POS': 'VERB', 'TAG': 'VERB', 'MORPH': ''}}, {'patterns': [[{'ORTH': 'dunnunim'}]], 'attrs': {'POS': 'VERB', 'TAG': 'VERB', 'MORPH': ''}}, {'patterns': [[{'ORTH': 'udanninma'}]], 'attrs': {'POS': 'VERB', 'TAG': 'VERB', 'MORPH': ''}}, {'patterns': [[{'ORTH': 'udannin'}]], 'attrs': {'POS': 'VERB', 'TAG': 'VERB', 'MORPH': ''}}, {'patterns': [[{'ORTH': 'udanninim'}]], 'attrs': {'POS': 'VERB', 'TAG': 'VERB', 'MORPH': ''}}, {'patterns': [[{'ORTH': 'udanninam'}]], 'attrs': {'POS': 'VERB', 'TAG': 'VERB', 'MORPH': ''}}, {'patterns': [[{'ORTH': 'dunnunimma'}]], 'attrs': {'POS': 'VERB', 'TAG': 'VERB', 'MORPH': ''}}, {'patterns': [[{'ORTH': 'ušaklilu'}]], 'attrs': {'POS': 'VERB', 'TAG': 'VERB', 'MORPH': ''}}, {'patterns': [[{'ORTH': 'ušaklil'}]], 'attrs': {'POS': 'VERB', 'TAG': 'VERB', 'MORPH': ''}}, {'patterns': [[{'ORTH': 'šuklulu'}]], 'attrs': {'POS': 'VERB', 'TAG': 'VERB', 'MORPH': ''}}, {'patterns': [[{'ORTH': 'ušaklilma'}]], 'attrs': {'POS': 'VERB', 'TAG': 'VERB', 'MORPH': ''}}, {'patterns': [[{'ORTH': 'ušaklili'}]], 'attrs': {'POS': 'VERB', 'TAG': 'VERB', 'MORPH': ''}}, {'patterns': [[{'ORTH': 'šuklulim'}]], 'attrs': {'POS': 'VERB', 'TAG': 'VERB', 'MORPH': ''}}, {'patterns': [[{'ORTH': 'ušakliluš'}]], 'attrs': {'POS': 'VERB', 'TAG': 'VERB', 'MORPH': ''}}, {'patterns': [[{'ORTH': 'uštaklaluma'}]], 'attrs': {'POS': 'VERB', 'TAG': 'VERB', 'MORPH': ''}}, {'patterns': [[{'ORTH': 'ušaklilam'}]], 'attrs': {'POS': 'VERB', 'TAG': 'VERB', 'MORPH': ''}}, {'patterns': [[{'ORTH': 'uštaklal'}]], 'attrs': {'POS': 'VERB', 'TAG': 'VERB', 'MORPH': ''}}, {'patterns': [[{'ORTH': 'lištaklil'}]], 'attrs': {'POS': 'VERB', 'TAG': 'VERB', 'MORPH': ''}}, {'patterns': [[{'ORTH': 'ušaklal'}]], 'attrs': {'POS': 'VERB', 'TAG': 'VERB', 'MORPH': ''}}, {'patterns': [[{'ORTH': 'ušaklalma'}]], 'attrs': {'POS': 'VERB', 'TAG': 'VERB', 'MORPH': ''}}, {'patterns': [[{'ORTH': 'uštaklalu'}]], 'attrs': {'POS': 'VERB', 'TAG': 'VERB', 'MORPH': ''}}, {'patterns': [[{'ORTH': 'ušaklalu'}]], 'attrs': {'POS': 'VERB', 'TAG': 'VERB', 'MORPH': ''}}, {'patterns': [[{'ORTH': 'urattâ'}]], 'attrs': {'POS': 'VERB', 'TAG': 'VERB', 'MORPH': ''}}, {'patterns': [[{'ORTH': 'ertetti'}]], 'attrs': {'POS': 'VERB', 'TAG': 'VERB', 'MORPH': ''}}, {'patterns': [[{'ORTH': 'ertettišināti'}]], 'attrs': {'POS': 'VERB', 'TAG': 'VERB', 'MORPH': ''}}, {'patterns': [[{'ORTH': 'uratti'}]], 'attrs': {'POS': 'VERB', 'TAG': 'VERB', 'MORPH': ''}}, {'patterns': [[{'ORTH': 'erte'}]], 'attrs': {'POS': 'VERB', 'TAG': 'VERB', 'MORPH': ''}}, {'patterns': [[{'ORTH': 'ertema'}]], 'attrs': {'POS': 'VERB', 'TAG': 'VERB', 'MORPH': ''}}, {'patterns': [[{'ORTH': 'erti'}]], 'attrs': {'POS': 'VERB', 'TAG': 'VERB', 'MORPH': ''}}, {'patterns': [[{'ORTH': 'urattima'}]], 'attrs': {'POS': 'VERB', 'TAG': 'VERB', 'MORPH': ''}}, {'patterns': [[{'ORTH': 'ertettešināti'}]], 'attrs': {'POS': 'VERB', 'TAG': 'VERB', 'MORPH': ''}}, {'patterns': [[{'ORTH': 'erettišināti'}]], 'attrs': {'POS': 'VERB', 'TAG': 'VERB', 'MORPH': ''}}, {'patterns': [[{'ORTH': 'urattišināti'}]], 'attrs': {'POS': 'VERB', 'TAG': 'VERB', 'MORPH': ''}}, {'patterns': [[{'ORTH': 'ertettima'}]], 'attrs': {'POS': 'VERB', 'TAG': 'VERB', 'MORPH': ''}}, {'patterns': [[{'ORTH': 'urattu'}]], 'attrs': {'POS': 'VERB', 'TAG': 'VERB', 'MORPH': ''}}, {'patterns': [[{'ORTH': 'urattûšinātu'}]], 'attrs': {'POS': 'VERB', 'TAG': 'VERB', 'MORPH': ''}}, {'patterns': [[{'ORTH': 'ertâ'}]], 'attrs': {'POS': 'VERB', 'TAG': 'VERB', 'MORPH': ''}}, {'patterns': [[{'ORTH': 'ertettema'}]], 'attrs': {'POS': 'VERB', 'TAG': 'VERB', 'MORPH': ''}}, {'patterns': [[{'ORTH': 'šebê'}]], 'attrs': {'POS': 'VERB', 'TAG': 'VERB', 'MORPH': ''}}, {'patterns': [[{'ORTH': 'lušbiʾam'}]], 'attrs': {'POS': 'VERB', 'TAG': 'VERB', 'MORPH': ''}}, {'patterns': [[{'ORTH': 'lušbâ'}]], 'attrs': {'POS': 'VERB', 'TAG': 'VERB', 'MORPH': ''}}, {'patterns': [[{'ORTH': 'lušbi'}]], 'attrs': {'POS': 'VERB', 'TAG': 'VERB', 'MORPH': ''}}, {'patterns': [[{'ORTH': 'lušbu'}]], 'attrs': {'POS': 'VERB', 'TAG': 'VERB', 'MORPH': ''}}, {'patterns': [[{'ORTH': 'lušbim'}]], 'attrs': {'POS': 'VERB', 'TAG': 'VERB', 'MORPH': ''}}, {'patterns': [[{'ORTH': 'lišbi'}]], 'attrs': {'POS': 'VERB', 'TAG': 'VERB', 'MORPH': ''}}, {'patterns': [[{'ORTH': 'ašbâ'}]], 'attrs': {'POS': 'VERB', 'TAG': 'VERB', 'MORPH': ''}}, {'patterns': [[{'ORTH': 'šebû'}]], 'attrs': {'POS': 'VERB', 'TAG': 'VERB', 'MORPH': ''}}, {'patterns': [[{'ORTH': 'kūn'}]], 'attrs': {'POS': 'VERB', 'TAG': 'VERB', 'MORPH': ''}}, {'patterns': [[{'ORTH': 'labār'}]], 'attrs': {'POS': 'VERB', 'TAG': 'VERB', 'MORPH': ''}}, {'patterns': [[{'ORTH': 'lilbir'}]], 'attrs': {'POS': 'VERB', 'TAG': 'VERB', 'MORPH': ''}}, {'patterns': [[{'ORTH': 'lulabbir'}]], 'attrs': {'POS': 'VERB', 'TAG': 'VERB', 'MORPH': ''}}, {'patterns': [[{'ORTH': 'labāra'}]], 'attrs': {'POS': 'VERB', 'TAG': 'VERB', 'MORPH': ''}}, {'patterns': [[{'ORTH': 'lubbir'}]], 'attrs': {'POS': 'VERB', 'TAG': 'VERB', 'MORPH': ''}}, {'patterns': [[{'ORTH': 'šulbirīm'}]], 'attrs': {'POS': 'VERB', 'TAG': 'VERB', 'MORPH': ''}}, {'patterns': [[{'ORTH': 'labāri'}]], 'attrs': {'POS': 'VERB', 'TAG': 'VERB', 'MORPH': ''}}, {'patterns': [[{'ORTH': 'labāram'}]], 'attrs': {'POS': 'VERB', 'TAG': 'VERB', 'MORPH': ''}}, {'patterns': [[{'ORTH': 'ilabbir'}]], 'attrs': {'POS': 'VERB', 'TAG': 'VERB', 'MORPH': ''}}, {'patterns': [[{'ORTH': 'ulabbar'}]], 'attrs': {'POS': 'VERB', 'TAG': 'VERB', 'MORPH': ''}}, {'patterns': [[{'ORTH': 'labāru'}]], 'attrs': {'POS': 'VERB', 'TAG': 'VERB', 'MORPH': ''}}, {'patterns': [[{'ORTH': 'lilbirā'}]], 'attrs': {'POS': 'VERB', 'TAG': 'VERB', 'MORPH': ''}}, {'patterns': [[{'ORTH': 'šurkam'}]], 'attrs': {'POS': 'VERB', 'TAG': 'VERB', 'MORPH': ''}}, {'patterns': [[{'ORTH': 'išruku'}]], 'attrs': {'POS': 'VERB', 'TAG': 'VERB', 'MORPH': ''}}, {'patterns': [[{'ORTH': 'šurkamma'}]], 'attrs': {'POS': 'VERB', 'TAG': 'VERB', 'MORPH': ''}}, {'patterns': [[{'ORTH': 'lišrukūnu'}]], 'attrs': {'POS': 'VERB', 'TAG': 'VERB', 'MORPH': ''}}, {'patterns': [[{'ORTH': 'išrukam'}]], 'attrs': {'POS': 'VERB', 'TAG': 'VERB', 'MORPH': ''}}, {'patterns': [[{'ORTH': 'šurkim'}]], 'attrs': {'POS': 'VERB', 'TAG': 'VERB', 'MORPH': ''}}, {'patterns': [[{'ORTH': 'šurkīm'}]], 'attrs': {'POS': 'VERB', 'TAG': 'VERB', 'MORPH': ''}}, {'patterns': [[{'ORTH': 'išrukšu'}]], 'attrs': {'POS': 'VERB', 'TAG': 'VERB', 'MORPH': ''}}, {'patterns': [[{'ORTH': 'šurukamma'}]], 'attrs': {'POS': 'VERB', 'TAG': 'VERB', 'MORPH': ''}}, {'patterns': [[{'ORTH': 'ašruk'}]], 'attrs': {'POS': 'VERB', 'TAG': 'VERB', 'MORPH': ''}}, {'patterns': [[{'ORTH': 'lišrukam'}]], 'attrs': {'POS': 'VERB', 'TAG': 'VERB', 'MORPH': ''}}, {'patterns': [[{'ORTH': 'išrukušuma'}]], 'attrs': {'POS': 'VERB', 'TAG': 'VERB', 'MORPH': ''}}, {'patterns': [[{'ORTH': 'šurkī'}]], 'attrs': {'POS': 'VERB', 'TAG': 'VERB', 'MORPH': ''}}, {'patterns': [[{'ORTH': 'ašrukšum'}]], 'attrs': {'POS': 'VERB', 'TAG': 'VERB', 'MORPH': ''}}, {'patterns': [[{'ORTH': 'albinma'}]], 'attrs': {'POS': 'VERB', 'TAG': 'VERB', 'MORPH': ''}}, {'patterns': [[{'ORTH': 'labān'}]], 'attrs': {'POS': 'VERB', 'TAG': 'VERB', 'MORPH': ''}}, {'patterns': [[{'ORTH': 'ilbin'}]], 'attrs': {'POS': 'VERB', 'TAG': 'VERB', 'MORPH': ''}}, {'patterns': [[{'ORTH': 'usalbin'}]], 'attrs': {'POS': 'VERB', 'TAG': 'VERB', 'MORPH': ''}}, {'patterns': [[{'ORTH': 'innennû'}]], 'attrs': {'POS': 'VERB', 'TAG': 'VERB', 'MORPH': ''}}, {'patterns': [[{'ORTH': 'ēnima'}]], 'attrs': {'POS': 'VERB', 'TAG': 'VERB', 'MORPH': ''}}, {'patterns': [[{'ORTH': 'tēni'}]], 'attrs': {'POS': 'VERB', 'TAG': 'VERB', 'MORPH': ''}}, {'patterns': [[{'ORTH': 'ēni'}]], 'attrs': {'POS': 'VERB', 'TAG': 'VERB', 'MORPH': ''}}, {'patterns': [[{'ORTH': 'innû'}]], 'attrs': {'POS': 'VERB', 'TAG': 'VERB', 'MORPH': ''}}, {'patterns': [[{'ORTH': 'ēnim'}]], 'attrs': {'POS': 'VERB', 'TAG': 'VERB', 'MORPH': ''}}, {'patterns': [[{'ORTH': 'šumqut'}]], 'attrs': {'POS': 'VERB', 'TAG': 'VERB', 'MORPH': ''}}, {'patterns': [[{'ORTH': 'lušamqit'}]], 'attrs': {'POS': 'VERB', 'TAG': 'VERB', 'MORPH': ''}}, {'patterns': [[{'ORTH': 'šumqutu'}]], 'attrs': {'POS': 'VERB', 'TAG': 'VERB', 'MORPH': ''}}, {'patterns': [[{'ORTH': 'šumqitu'}]], 'attrs': {'POS': 'VERB', 'TAG': 'VERB', 'MORPH': ''}}, {'patterns': [[{'ORTH': 'ušamqatu'}]], 'attrs': {'POS': 'VERB', 'TAG': 'VERB', 'MORPH': ''}}, {'patterns': [[{'ORTH': 'lišamqitū'}]], 'attrs': {'POS': 'VERB', 'TAG': 'VERB', 'MORPH': ''}}, {'patterns': [[{'ORTH': 'šumqit'}]], 'attrs': {'POS': 'VERB', 'TAG': 'VERB', 'MORPH': ''}}, {'patterns': [[{'ORTH': 'ušamqit'}]], 'attrs': {'POS': 'VERB', 'TAG': 'VERB', 'MORPH': ''}}, {'patterns': [[{'ORTH': 'imaqqut'}]], 'attrs': {'POS': 'VERB', 'TAG': 'VERB', 'MORPH': ''}}, {'patterns': [[{'ORTH': 'šumquta'}]], 'attrs': {'POS': 'VERB', 'TAG': 'VERB', 'MORPH': ''}}, {'patterns': [[{'ORTH': 'lišamqit'}]], 'attrs': {'POS': 'VERB', 'TAG': 'VERB', 'MORPH': ''}}, {'patterns': [[{'ORTH': 'lišamqitā'}]], 'attrs': {'POS': 'VERB', 'TAG': 'VERB', 'MORPH': ''}}, {'patterns': [[{'ORTH': 'ušuzzu'}]], 'attrs': {'POS': 'VERB', 'TAG': 'VERB', 'MORPH': ''}}, {'patterns': [[{'ORTH': 'ušziz'}]], 'attrs': {'POS': 'VERB', 'TAG': 'VERB', 'MORPH': ''}}, {'patterns': [[{'ORTH': 'ušzizma'}]], 'attrs': {'POS': 'VERB', 'TAG': 'VERB', 'MORPH': ''}}, {'patterns': [[{'ORTH': 'izzizūma'}]], 'attrs': {'POS': 'VERB', 'TAG': 'VERB', 'MORPH': ''}}, {'patterns': [[{'ORTH': 'uzuzzika'}]], 'attrs': {'POS': 'VERB', 'TAG': 'VERB', 'MORPH': ''}}, {'patterns': [[{'ORTH': 'izzizima'}]], 'attrs': {'POS': 'VERB', 'TAG': 'VERB', 'MORPH': ''}}, {'patterns': [[{'ORTH': 'ušazzizma'}]], 'attrs': {'POS': 'VERB', 'TAG': 'VERB', 'MORPH': ''}}, {'patterns': [[{'ORTH': 'ušzizu'}]], 'attrs': {'POS': 'VERB', 'TAG': 'VERB', 'MORPH': ''}}, {'patterns': [[{'ORTH': 'izzaz'}]], 'attrs': {'POS': 'VERB', 'TAG': 'VERB', 'MORPH': ''}}, {'patterns': [[{'ORTH': 'izzazū'}]], 'attrs': {'POS': 'VERB', 'TAG': 'VERB', 'MORPH': ''}}, {'patterns': [[{'ORTH': 'izzizzū'}]], 'attrs': {'POS': 'VERB', 'TAG': 'VERB', 'MORPH': ''}}, {'patterns': [[{'ORTH': 'uštamsaku'}]], 'attrs': {'POS': 'VERB', 'TAG': 'VERB', 'MORPH': ''}}, {'patterns': [[{'ORTH': 'limīdā'}]], 'attrs': {'POS': 'VERB', 'TAG': 'VERB', 'MORPH': ''}}, {'patterns': [[{'ORTH': 'šumʾuda'}]], 'attrs': {'POS': 'VERB', 'TAG': 'VERB', 'MORPH': ''}}, {'patterns': [[{'ORTH': 'šumʾidī'}]], 'attrs': {'POS': 'VERB', 'TAG': 'VERB', 'MORPH': ''}}, {'patterns': [[{'ORTH': 'likūn'}]], 'attrs': {'POS': 'VERB', 'TAG': 'VERB', 'MORPH': ''}}, {'patterns': [[{'ORTH': 'ukīn'}]], 'attrs': {'POS': 'VERB', 'TAG': 'VERB', 'MORPH': ''}}, {'patterns': [[{'ORTH': 'ikunnū'}]], 'attrs': {'POS': 'VERB', 'TAG': 'VERB', 'MORPH': ''}}, {'patterns': [[{'ORTH': 'likūnū'}]], 'attrs': {'POS': 'VERB', 'TAG': 'VERB', 'MORPH': ''}}, {'patterns': [[{'ORTH': 'ukinnuma'}]], 'attrs': {'POS': 'VERB', 'TAG': 'VERB', 'MORPH': ''}}, {'patterns': [[{'ORTH': 'ukīnma'}]], 'attrs': {'POS': 'VERB', 'TAG': 'VERB', 'MORPH': ''}}, {'patterns': [[{'ORTH': 'likūna'}]], 'attrs': {'POS': 'VERB', 'TAG': 'VERB', 'MORPH': ''}}, {'patterns': [[{'ORTH': 'likūnma'}]], 'attrs': {'POS': 'VERB', 'TAG': 'VERB', 'MORPH': ''}}, {'patterns': [[{'ORTH': 'kinnī'}]], 'attrs': {'POS': 'VERB', 'TAG': 'VERB', 'MORPH': ''}}, {'patterns': [[{'ORTH': 'kunnu'}]], 'attrs': {'POS': 'VERB', 'TAG': 'VERB', 'MORPH': ''}}, {'patterns': [[{'ORTH': 'ukīnša'}]], 'attrs': {'POS': 'VERB', 'TAG': 'VERB', 'MORPH': ''}}, {'patterns': [[{'ORTH': 'ukinnu'}]], 'attrs': {'POS': 'VERB', 'TAG': 'VERB', 'MORPH': ''}}, {'patterns': [[{'ORTH': 'ukīnšu'}]], 'attrs': {'POS': 'VERB', 'TAG': 'VERB', 'MORPH': ''}}, {'patterns': [[{'ORTH': 'ukinnim'}]], 'attrs': {'POS': 'VERB', 'TAG': 'VERB', 'MORPH': ''}}, {'patterns': [[{'ORTH': 'likūnšuma'}]], 'attrs': {'POS': 'VERB', 'TAG': 'VERB', 'MORPH': ''}}, {'patterns': [[{'ORTH': 'kunni'}]], 'attrs': {'POS': 'VERB', 'TAG': 'VERB', 'MORPH': ''}}, {'patterns': [[{'ORTH': 'lukūn'}]], 'attrs': {'POS': 'VERB', 'TAG': 'VERB', 'MORPH': ''}}, {'patterns': [[{'ORTH': 'likūnim'}]], 'attrs': {'POS': 'VERB', 'TAG': 'VERB', 'MORPH': ''}}, {'patterns': [[{'ORTH': 'ukīnšunūtima'}]], 'attrs': {'POS': 'VERB', 'TAG': 'VERB', 'MORPH': ''}}, {'patterns': [[{'ORTH': 'lukīn'}]], 'attrs': {'POS': 'VERB', 'TAG': 'VERB', 'MORPH': ''}}, {'patterns': [[{'ORTH': 'ukinni'}]], 'attrs': {'POS': 'VERB', 'TAG': 'VERB', 'MORPH': ''}}, {'patterns': [[{'ORTH': 'likūnūm'}]], 'attrs': {'POS': 'VERB', 'TAG': 'VERB', 'MORPH': ''}}, {'patterns': [[{'ORTH': 'ikunnā'}]], 'attrs': {'POS': 'VERB', 'TAG': 'VERB', 'MORPH': ''}}, {'patterns': [[{'ORTH': 'likīn'}]], 'attrs': {'POS': 'VERB', 'TAG': 'VERB', 'MORPH': ''}}, {'patterns': [[{'ORTH': 'ukinnūm'}]], 'attrs': {'POS': 'VERB', 'TAG': 'VERB', 'MORPH': ''}}, {'patterns': [[{'ORTH': 'lusniqma'}]], 'attrs': {'POS': 'VERB', 'TAG': 'VERB', 'MORPH': ''}}, {'patterns': [[{'ORTH': 'sanāqam'}]], 'attrs': {'POS': 'VERB', 'TAG': 'VERB', 'MORPH': ''}}, {'patterns': [[{'ORTH': 'esenniqma'}]], 'attrs': {'POS': 'VERB', 'TAG': 'VERB', 'MORPH': ''}}, {'patterns': [[{'ORTH': 'sanāqa'}]], 'attrs': {'POS': 'VERB', 'TAG': 'VERB', 'MORPH': ''}}, {'patterns': [[{'ORTH': 'asanniqma'}]], 'attrs': {'POS': 'VERB', 'TAG': 'VERB', 'MORPH': ''}}, {'patterns': [[{'ORTH': 'asniqma'}]], 'attrs': {'POS': 'VERB', 'TAG': 'VERB', 'MORPH': ''}}, {'patterns': [[{'ORTH': 'sanāqi'}]], 'attrs': {'POS': 'VERB', 'TAG': 'VERB', 'MORPH': ''}}, {'patterns': [[{'ORTH': 'isaniqqū'}]], 'attrs': {'POS': 'VERB', 'TAG': 'VERB', 'MORPH': ''}}, {'patterns': [[{'ORTH': 'isniq'}]], 'attrs': {'POS': 'VERB', 'TAG': 'VERB', 'MORPH': ''}}, {'patterns': [[{'ORTH': 'esniqma'}]], 'attrs': {'POS': 'VERB', 'TAG': 'VERB', 'MORPH': ''}}, {'patterns': [[{'ORTH': 'aznun'}]], 'attrs': {'POS': 'VERB', 'TAG': 'VERB', 'MORPH': ''}}, {'patterns': [[{'ORTH': 'azannan'}]], 'attrs': {'POS': 'VERB', 'TAG': 'VERB', 'MORPH': ''}}, {'patterns': [[{'ORTH': 'zanān'}]], 'attrs': {'POS': 'VERB', 'TAG': 'VERB', 'MORPH': ''}}, {'patterns': [[{'ORTH': 'zanānam'}]], 'attrs': {'POS': 'VERB', 'TAG': 'VERB', 'MORPH': ''}}, {'patterns': [[{'ORTH': 'aznunu'}]], 'attrs': {'POS': 'VERB', 'TAG': 'VERB', 'MORPH': ''}}, {'patterns': [[{'ORTH': 'zanānu'}]], 'attrs': {'POS': 'VERB', 'TAG': 'VERB', 'MORPH': ''}}, {'patterns': [[{'ORTH': 'zanānim'}]], 'attrs': {'POS': 'VERB', 'TAG': 'VERB', 'MORPH': ''}}, {'patterns': [[{'ORTH': 'aznunma'}]], 'attrs': {'POS': 'VERB', 'TAG': 'VERB', 'MORPH': ''}}, {'patterns': [[{'ORTH': 'zanāna'}]], 'attrs': {'POS': 'VERB', 'TAG': 'VERB', 'MORPH': ''}}, {'patterns': [[{'ORTH': 'ištappilū'}]], 'attrs': {'POS': 'VERB', 'TAG': 'VERB', 'MORPH': ''}}, {'patterns': [[{'ORTH': 'išpilma'}]], 'attrs': {'POS': 'VERB', 'TAG': 'VERB', 'MORPH': ''}}, {'patterns': [[{'ORTH': 'ištappilā'}]], 'attrs': {'POS': 'VERB', 'TAG': 'VERB', 'MORPH': ''}}, {'patterns': [[{'ORTH': 'ušappilma'}]], 'attrs': {'POS': 'VERB', 'TAG': 'VERB', 'MORPH': ''}}, {'patterns': [[{'ORTH': 'ušappilūma'}]], 'attrs': {'POS': 'VERB', 'TAG': 'VERB', 'MORPH': ''}}, {'patterns': [[{'ORTH': 'ištappiluma'}]], 'attrs': {'POS': 'VERB', 'TAG': 'VERB', 'MORPH': ''}}, {'patterns': [[{'ORTH': 'ušappil'}]], 'attrs': {'POS': 'VERB', 'TAG': 'VERB', 'MORPH': ''}}, {'patterns': [[{'ORTH': 'ubannâ'}]], 'attrs': {'POS': 'VERB', 'TAG': 'VERB', 'MORPH': ''}}, {'patterns': [[{'ORTH': 'abnim'}]], 'attrs': {'POS': 'VERB', 'TAG': 'VERB', 'MORPH': ''}}, {'patterns': [[{'ORTH': 'ibnû'}]], 'attrs': {'POS': 'VERB', 'TAG': 'VERB', 'MORPH': ''}}, {'patterns': [[{'ORTH': 'tabannânnima'}]], 'attrs': {'POS': 'VERB', 'TAG': 'VERB', 'MORPH': ''}}, {'patterns': [[{'ORTH': 'ubannim'}]], 'attrs': {'POS': 'VERB', 'TAG': 'VERB', 'MORPH': ''}}, {'patterns': [[{'ORTH': 'ibnânni'}]], 'attrs': {'POS': 'VERB', 'TAG': 'VERB', 'MORPH': ''}}, {'patterns': [[{'ORTH': 'abnâ'}]], 'attrs': {'POS': 'VERB', 'TAG': 'VERB', 'MORPH': ''}}, {'patterns': [[{'ORTH': 'ibnânnima'}]], 'attrs': {'POS': 'VERB', 'TAG': 'VERB', 'MORPH': ''}}, {'patterns': [[{'ORTH': 'ubannû'}]], 'attrs': {'POS': 'VERB', 'TAG': 'VERB', 'MORPH': ''}}, {'patterns': [[{'ORTH': 'abnima'}]], 'attrs': {'POS': 'VERB', 'TAG': 'VERB', 'MORPH': ''}}, {'patterns': [[{'ORTH': 'abni'}]], 'attrs': {'POS': 'VERB', 'TAG': 'VERB', 'MORPH': ''}}, {'patterns': [[{'ORTH': 'ubanni'}]], 'attrs': {'POS': 'VERB', 'TAG': 'VERB', 'MORPH': ''}}, {'patterns': [[{'ORTH': 'abnû'}]], 'attrs': {'POS': 'VERB', 'TAG': 'VERB', 'MORPH': ''}}, {'patterns': [[{'ORTH': 'ubannimma'}]], 'attrs': {'POS': 'VERB', 'TAG': 'VERB', 'MORPH': ''}}, {'patterns': [[{'ORTH': 'banâ'}]], 'attrs': {'POS': 'VERB', 'TAG': 'VERB', 'MORPH': ''}}, {'patterns': [[{'ORTH': 'bunni'}]], 'attrs': {'POS': 'VERB', 'TAG': 'VERB', 'MORPH': ''}}, {'patterns': [[{'ORTH': 'abnišuma'}]], 'attrs': {'POS': 'VERB', 'TAG': 'VERB', 'MORPH': ''}}, {'patterns': [[{'ORTH': 'ibni'}]], 'attrs': {'POS': 'VERB', 'TAG': 'VERB', 'MORPH': ''}}, {'patterns': [[{'ORTH': 'ibnâ'}]], 'attrs': {'POS': 'VERB', 'TAG': 'VERB', 'MORPH': ''}}, {'patterns': [[{'ORTH': 'ibbanni'}]], 'attrs': {'POS': 'VERB', 'TAG': 'VERB', 'MORPH': ''}}, {'patterns': [[{'ORTH': 'banê'}]], 'attrs': {'POS': 'VERB', 'TAG': 'VERB', 'MORPH': ''}}, {'patterns': [[{'ORTH': 'tabnânnima'}]], 'attrs': {'POS': 'VERB', 'TAG': 'VERB', 'MORPH': ''}}, {'patterns': [[{'ORTH': 'abbanû'}]], 'attrs': {'POS': 'VERB', 'TAG': 'VERB', 'MORPH': ''}}, {'patterns': [[{'ORTH': 'abnâm'}]], 'attrs': {'POS': 'VERB', 'TAG': 'VERB', 'MORPH': ''}}, {'patterns': [[{'ORTH': 'ašannima'}]], 'attrs': {'POS': 'VERB', 'TAG': 'VERB', 'MORPH': ''}}, {'patterns': [[{'ORTH': 'ašnima'}]], 'attrs': {'POS': 'VERB', 'TAG': 'VERB', 'MORPH': ''}}, {'patterns': [[{'ORTH': 'ašnema'}]], 'attrs': {'POS': 'VERB', 'TAG': 'VERB', 'MORPH': ''}}, {'patterns': [[{'ORTH': 'lušannika'}]], 'attrs': {'POS': 'VERB', 'TAG': 'VERB', 'MORPH': ''}}, {'patterns': [[{'ORTH': 'ašne'}]], 'attrs': {'POS': 'VERB', 'TAG': 'VERB', 'MORPH': ''}}, {'patterns': [[{'ORTH': 'uštešni'}]], 'attrs': {'POS': 'VERB', 'TAG': 'VERB', 'MORPH': ''}}, {'patterns': [[{'ORTH': 'udammiq'}]], 'attrs': {'POS': 'VERB', 'TAG': 'VERB', 'MORPH': ''}}, {'patterns': [[{'ORTH': 'udammiqma'}]], 'attrs': {'POS': 'VERB', 'TAG': 'VERB', 'MORPH': ''}}, {'patterns': [[{'ORTH': 'dummiqī'}]], 'attrs': {'POS': 'VERB', 'TAG': 'VERB', 'MORPH': ''}}, {'patterns': [[{'ORTH': 'lidamqā'}]], 'attrs': {'POS': 'VERB', 'TAG': 'VERB', 'MORPH': ''}}, {'patterns': [[{'ORTH': 'idmiqā'}]], 'attrs': {'POS': 'VERB', 'TAG': 'VERB', 'MORPH': ''}}, {'patterns': [[{'ORTH': 'lidammiqū'}]], 'attrs': {'POS': 'VERB', 'TAG': 'VERB', 'MORPH': ''}}, {'patterns': [[{'ORTH': 'dummuqa'}]], 'attrs': {'POS': 'VERB', 'TAG': 'VERB', 'MORPH': ''}}, {'patterns': [[{'ORTH': 'tudammiq'}]], 'attrs': {'POS': 'VERB', 'TAG': 'VERB', 'MORPH': ''}}, {'patterns': [[{'ORTH': 'lidammiq'}]], 'attrs': {'POS': 'VERB', 'TAG': 'VERB', 'MORPH': ''}}, {'patterns': [[{'ORTH': 'dummiq'}]], 'attrs': {'POS': 'VERB', 'TAG': 'VERB', 'MORPH': ''}}, {'patterns': [[{'ORTH': 'lidmiqā'}]], 'attrs': {'POS': 'VERB', 'TAG': 'VERB', 'MORPH': ''}}, {'patterns': [[{'ORTH': 'udammaqu'}]], 'attrs': {'POS': 'VERB', 'TAG': 'VERB', 'MORPH': ''}}, {'patterns': [[{'ORTH': 'ušallišma'}]], 'attrs': {'POS': 'VERB', 'TAG': 'VERB', 'MORPH': ''}}, {'patterns': [[{'ORTH': 'ašlušma'}]], 'attrs': {'POS': 'VERB', 'TAG': 'VERB', 'MORPH': ''}}, {'patterns': [[{'ORTH': 'ušandil'}]], 'attrs': {'POS': 'VERB', 'TAG': 'VERB', 'MORPH': ''}}, {'patterns': [[{'ORTH': 'ušandilma'}]], 'attrs': {'POS': 'VERB', 'TAG': 'VERB', 'MORPH': ''}}, {'patterns': [[{'ORTH': 'šundilī'}]], 'attrs': {'POS': 'VERB', 'TAG': 'VERB', 'MORPH': ''}}, {'patterns': [[{'ORTH': 'šundulu'}]], 'attrs': {'POS': 'VERB', 'TAG': 'VERB', 'MORPH': ''}}, {'patterns': [[{'ORTH': 'lištandilū'}]], 'attrs': {'POS': 'VERB', 'TAG': 'VERB', 'MORPH': ''}}, {'patterns': [[{'ORTH': 'šundulam'}]], 'attrs': {'POS': 'VERB', 'TAG': 'VERB', 'MORPH': ''}}, {'patterns': [[{'ORTH': 'lišandil'}]], 'attrs': {'POS': 'VERB', 'TAG': 'VERB', 'MORPH': ''}}, {'patterns': [[{'ORTH': 'ušarbû'}]], 'attrs': {'POS': 'VERB', 'TAG': 'VERB', 'MORPH': ''}}, {'patterns': [[{'ORTH': 'ušarbi'}]], 'attrs': {'POS': 'VERB', 'TAG': 'VERB', 'MORPH': ''}}, {'patterns': [[{'ORTH': 'irbi'}]], 'attrs': {'POS': 'VERB', 'TAG': 'VERB', 'MORPH': ''}}, {'patterns': [[{'ORTH': 'ušātiru'}]], 'attrs': {'POS': 'VERB', 'TAG': 'VERB', 'MORPH': ''}}, {'patterns': [[{'ORTH': 'ušāter'}]], 'attrs': {'POS': 'VERB', 'TAG': 'VERB', 'MORPH': ''}}, {'patterns': [[{'ORTH': 'ušātir'}]], 'attrs': {'POS': 'VERB', 'TAG': 'VERB', 'MORPH': ''}}, {'patterns': [[{'ORTH': 'uwatterūšunūtu'}]], 'attrs': {'POS': 'VERB', 'TAG': 'VERB', 'MORPH': ''}}, {'patterns': [[{'ORTH': 'ušāteršunūtim'}]], 'attrs': {'POS': 'VERB', 'TAG': 'VERB', 'MORPH': ''}}, {'patterns': [[{'ORTH': 'ušāterma'}]], 'attrs': {'POS': 'VERB', 'TAG': 'VERB', 'MORPH': ''}}, {'patterns': [[{'ORTH': 'ušātirannima'}]], 'attrs': {'POS': 'VERB', 'TAG': 'VERB', 'MORPH': ''}}, {'patterns': [[{'ORTH': 'iqīpuma'}]], 'attrs': {'POS': 'VERB', 'TAG': 'VERB', 'MORPH': ''}}, {'patterns': [[{'ORTH': 'aqīpma'}]], 'attrs': {'POS': 'VERB', 'TAG': 'VERB', 'MORPH': ''}}, {'patterns': [[{'ORTH': 'iqīpanni'}]], 'attrs': {'POS': 'VERB', 'TAG': 'VERB', 'MORPH': ''}}, {'patterns': [[{'ORTH': 'iqīpūni'}]], 'attrs': {'POS': 'VERB', 'TAG': 'VERB', 'MORPH': ''}}, {'patterns': [[{'ORTH': 'iqippū'}]], 'attrs': {'POS': 'VERB', 'TAG': 'VERB', 'MORPH': ''}}, {'patterns': [[{'ORTH': 'iqīpim'}]], 'attrs': {'POS': 'VERB', 'TAG': 'VERB', 'MORPH': ''}}, {'patterns': [[{'ORTH': 'iqīpannim'}]], 'attrs': {'POS': 'VERB', 'TAG': 'VERB', 'MORPH': ''}}, {'patterns': [[{'ORTH': 'iqīpūnu'}]], 'attrs': {'POS': 'VERB', 'TAG': 'VERB', 'MORPH': ''}}, {'patterns': [[{'ORTH': 'šagāš'}]], 'attrs': {'POS': 'VERB', 'TAG': 'VERB', 'MORPH': ''}}, {'patterns': [[{'ORTH': 'šigiš'}]], 'attrs': {'POS': 'VERB', 'TAG': 'VERB', 'MORPH': ''}}, {'patterns': [[{'ORTH': 'ašgiš'}]], 'attrs': {'POS': 'VERB', 'TAG': 'VERB', 'MORPH': ''}}, {'patterns': [[{'ORTH': 'iššânnima'}]], 'attrs': {'POS': 'VERB', 'TAG': 'VERB', 'MORPH': ''}}, {'patterns': [[{'ORTH': 'ašši'}]], 'attrs': {'POS': 'VERB', 'TAG': 'VERB', 'MORPH': ''}}, {'patterns': [[{'ORTH': 'anaššûšunūti'}]], 'attrs': {'POS': 'VERB', 'TAG': 'VERB', 'MORPH': ''}}, {'patterns': [[{'ORTH': 'aššima'}]], 'attrs': {'POS': 'VERB', 'TAG': 'VERB', 'MORPH': ''}}, {'patterns': [[{'ORTH': 'ušaššâ'}]], 'attrs': {'POS': 'VERB', 'TAG': 'VERB', 'MORPH': ''}}, {'patterns': [[{'ORTH': 'ušaššima'}]], 'attrs': {'POS': 'VERB', 'TAG': 'VERB', 'MORPH': ''}}, {'patterns': [[{'ORTH': 'anaššûka'}]], 'attrs': {'POS': 'VERB', 'TAG': 'VERB', 'MORPH': ''}}, {'patterns': [[{'ORTH': 'iššânni'}]], 'attrs': {'POS': 'VERB', 'TAG': 'VERB', 'MORPH': ''}}, {'patterns': [[{'ORTH': 'ušaššim'}]], 'attrs': {'POS': 'VERB', 'TAG': 'VERB', 'MORPH': ''}}, {'patterns': [[{'ORTH': 'ušašši'}]], 'attrs': {'POS': 'VERB', 'TAG': 'VERB', 'MORPH': ''}}, {'patterns': [[{'ORTH': 'išši'}]], 'attrs': {'POS': 'VERB', 'TAG': 'VERB', 'MORPH': ''}}, {'patterns': [[{'ORTH': 'annašima'}]], 'attrs': {'POS': 'VERB', 'TAG': 'VERB', 'MORPH': ''}}, {'patterns': [[{'ORTH': 'našê'}]], 'attrs': {'POS': 'VERB', 'TAG': 'VERB', 'MORPH': ''}}, {'patterns': [[{'ORTH': 'ušaššânnima'}]], 'attrs': {'POS': 'VERB', 'TAG': 'VERB', 'MORPH': ''}}, {'patterns': [[{'ORTH': 'iddinam'}]], 'attrs': {'POS': 'VERB', 'TAG': 'VERB', 'MORPH': ''}}, {'patterns': [[{'ORTH': 'addin'}]], 'attrs': {'POS': 'VERB', 'TAG': 'VERB', 'MORPH': ''}}, {'patterns': [[{'ORTH': 'iddina'}]], 'attrs': {'POS': 'VERB', 'TAG': 'VERB', 'MORPH': ''}}, {'patterns': [[{'ORTH': 'addinšunūšimma'}]], 'attrs': {'POS': 'VERB', 'TAG': 'VERB', 'MORPH': ''}}, {'patterns': [[{'ORTH': 'idna'}]], 'attrs': {'POS': 'VERB', 'TAG': 'VERB', 'MORPH': ''}}, {'patterns': [[{'ORTH': 'iddinušu'}]], 'attrs': {'POS': 'VERB', 'TAG': 'VERB', 'MORPH': ''}}, {'patterns': [[{'ORTH': 'iddinūnu'}]], 'attrs': {'POS': 'VERB', 'TAG': 'VERB', 'MORPH': ''}}, {'patterns': [[{'ORTH': 'addinšunūtu'}]], 'attrs': {'POS': 'VERB', 'TAG': 'VERB', 'MORPH': ''}}, {'patterns': [[{'ORTH': 'uštaddan'}]], 'attrs': {'POS': 'VERB', 'TAG': 'VERB', 'MORPH': ''}}, {'patterns': [[{'ORTH': 'iddinšum'}]], 'attrs': {'POS': 'VERB', 'TAG': 'VERB', 'MORPH': ''}}, {'patterns': [[{'ORTH': 'inaddin'}]], 'attrs': {'POS': 'VERB', 'TAG': 'VERB', 'MORPH': ''}}, {'patterns': [[{'ORTH': 'uštaddimma'}]], 'attrs': {'POS': 'VERB', 'TAG': 'VERB', 'MORPH': ''}}, {'patterns': [[{'ORTH': 'uštaddinu'}]], 'attrs': {'POS': 'VERB', 'TAG': 'VERB', 'MORPH': ''}}, {'patterns': [[{'ORTH': 'utaqqû'}]], 'attrs': {'POS': 'VERB', 'TAG': 'VERB', 'MORPH': ''}}, {'patterns': [[{'ORTH': 'ūqâ'}]], 'attrs': {'POS': 'VERB', 'TAG': 'VERB', 'MORPH': ''}}, {'patterns': [[{'ORTH': 'ūqâm'}]], 'attrs': {'POS': 'VERB', 'TAG': 'VERB', 'MORPH': ''}}, {'patterns': [[{'ORTH': 'utaqqûšu'}]], 'attrs': {'POS': 'VERB', 'TAG': 'VERB', 'MORPH': ''}}, {'patterns': [[{'ORTH': 'šâṭa'}]], 'attrs': {'POS': 'VERB', 'TAG': 'VERB', 'MORPH': ''}}, {'patterns': [[{'ORTH': 'šâṭi'}]], 'attrs': {'POS': 'VERB', 'TAG': 'VERB', 'MORPH': ''}}, {'patterns': [[{'ORTH': 'udaššâm'}]], 'attrs': {'POS': 'VERB', 'TAG': 'VERB', 'MORPH': ''}}, {'patterns': [[{'ORTH': 'duššî'}]], 'attrs': {'POS': 'VERB', 'TAG': 'VERB', 'MORPH': ''}}, {'patterns': [[{'ORTH': 'udašši'}]], 'attrs': {'POS': 'VERB', 'TAG': 'VERB', 'MORPH': ''}}, {'patterns': [[{'ORTH': 'udaššišunūti'}]], 'attrs': {'POS': 'VERB', 'TAG': 'VERB', 'MORPH': ''}}, {'patterns': [[{'ORTH': 'udaššišu'}]], 'attrs': {'POS': 'VERB', 'TAG': 'VERB', 'MORPH': ''}}, {'patterns': [[{'ORTH': 'ušalbišma'}]], 'attrs': {'POS': 'VERB', 'TAG': 'VERB', 'MORPH': ''}}, {'patterns': [[{'ORTH': 'ušalbiš'}]], 'attrs': {'POS': 'VERB', 'TAG': 'VERB', 'MORPH': ''}}, {'patterns': [[{'ORTH': 'ušalbiššu'}]], 'attrs': {'POS': 'VERB', 'TAG': 'VERB', 'MORPH': ''}}, {'patterns': [[{'ORTH': 'ušalibiššu'}]], 'attrs': {'POS': 'VERB', 'TAG': 'VERB', 'MORPH': ''}}, {'patterns': [[{'ORTH': 'ulabbišma'}]], 'attrs': {'POS': 'VERB', 'TAG': 'VERB', 'MORPH': ''}}, {'patterns': [[{'ORTH': 'ulabbiš'}]], 'attrs': {'POS': 'VERB', 'TAG': 'VERB', 'MORPH': ''}}, {'patterns': [[{'ORTH': 'uzaʾʾin'}]], 'attrs': {'POS': 'VERB', 'TAG': 'VERB', 'MORPH': ''}}, {'patterns': [[{'ORTH': 'uzaʾʾimma'}]], 'attrs': {'POS': 'VERB', 'TAG': 'VERB', 'MORPH': ''}}, {'patterns': [[{'ORTH': 'uzaʾʾinma'}]], 'attrs': {'POS': 'VERB', 'TAG': 'VERB', 'MORPH': ''}}, {'patterns': [[{'ORTH': 'uzaʾʾinšu'}]], 'attrs': {'POS': 'VERB', 'TAG': 'VERB', 'MORPH': ''}}, {'patterns': [[{'ORTH': 'uzaʾʾinšuma'}]], 'attrs': {'POS': 'VERB', 'TAG': 'VERB', 'MORPH': ''}}, {'patterns': [[{'ORTH': 'luzaʾʾin'}]], 'attrs': {'POS': 'VERB', 'TAG': 'VERB', 'MORPH': ''}}, {'patterns': [[{'ORTH': 'izannū'}]], 'attrs': {'POS': 'VERB', 'TAG': 'VERB', 'MORPH': ''}}, {'patterns': [[{'ORTH': 'ahrema'}]], 'attrs': {'POS': 'VERB', 'TAG': 'VERB', 'MORPH': ''}}, {'patterns': [[{'ORTH': 'ihrû'}]], 'attrs': {'POS': 'VERB', 'TAG': 'VERB', 'MORPH': ''}}, {'patterns': [[{'ORTH': 'ihirûma'}]], 'attrs': {'POS': 'VERB', 'TAG': 'VERB', 'MORPH': ''}}, {'patterns': [[{'ORTH': 'ušahrûma'}]], 'attrs': {'POS': 'VERB', 'TAG': 'VERB', 'MORPH': ''}}, {'patterns': [[{'ORTH': 'ušahrima'}]], 'attrs': {'POS': 'VERB', 'TAG': 'VERB', 'MORPH': ''}}, {'patterns': [[{'ORTH': 'ihrûma'}]], 'attrs': {'POS': 'VERB', 'TAG': 'VERB', 'MORPH': ''}}, {'patterns': [[{'ORTH': 'ušahrâmma'}]], 'attrs': {'POS': 'VERB', 'TAG': 'VERB', 'MORPH': ''}}, {'patterns': [[{'ORTH': 'uttaššu'}]], 'attrs': {'POS': 'VERB', 'TAG': 'VERB', 'MORPH': ''}}, {'patterns': [[{'ORTH': 'linūšū'}]], 'attrs': {'POS': 'VERB', 'TAG': 'VERB', 'MORPH': ''}}, {'patterns': [[{'ORTH': 'inūšūma'}]], 'attrs': {'POS': 'VERB', 'TAG': 'VERB', 'MORPH': ''}}, {'patterns': [[{'ORTH': 'unīš'}]], 'attrs': {'POS': 'VERB', 'TAG': 'VERB', 'MORPH': ''}}, {'patterns': [[{'ORTH': 'uzaqqir'}]], 'attrs': {'POS': 'VERB', 'TAG': 'VERB', 'MORPH': ''}}, {'patterns': [[{'ORTH': 'uzaqqiruma'}]], 'attrs': {'POS': 'VERB', 'TAG': 'VERB', 'MORPH': ''}}, {'patterns': [[{'ORTH': 'uzaqqirša'}]], 'attrs': {'POS': 'VERB', 'TAG': 'VERB', 'MORPH': ''}}, {'patterns': [[{'ORTH': 'uzaqqirma'}]], 'attrs': {'POS': 'VERB', 'TAG': 'VERB', 'MORPH': ''}}, {'patterns': [[{'ORTH': 'aštappakšu'}]], 'attrs': {'POS': 'VERB', 'TAG': 'VERB', 'MORPH': ''}}, {'patterns': [[{'ORTH': 'aštappakšunūtima'}]], 'attrs': {'POS': 'VERB', 'TAG': 'VERB', 'MORPH': ''}}, {'patterns': [[{'ORTH': 'iššapkūma'}]], 'attrs': {'POS': 'VERB', 'TAG': 'VERB', 'MORPH': ''}}, {'patterns': [[{'ORTH': 'aštappakma'}]], 'attrs': {'POS': 'VERB', 'TAG': 'VERB', 'MORPH': ''}}, {'patterns': [[{'ORTH': 'iššapik'}]], 'attrs': {'POS': 'VERB', 'TAG': 'VERB', 'MORPH': ''}}, {'patterns': [[{'ORTH': 'šupuk'}]], 'attrs': {'POS': 'VERB', 'TAG': 'VERB', 'MORPH': ''}}, {'patterns': [[{'ORTH': 'ušappik'}]], 'attrs': {'POS': 'VERB', 'TAG': 'VERB', 'MORPH': ''}}, {'patterns': [[{'ORTH': 'iššapkūnimma'}]], 'attrs': {'POS': 'VERB', 'TAG': 'VERB', 'MORPH': ''}}, {'patterns': [[{'ORTH': 'aštappak'}]], 'attrs': {'POS': 'VERB', 'TAG': 'VERB', 'MORPH': ''}}, {'patterns': [[{'ORTH': 'iššakpu'}]], 'attrs': {'POS': 'VERB', 'TAG': 'VERB', 'MORPH': ''}}, {'patterns': [[{'ORTH': 'ušalmiš'}]], 'attrs': {'POS': 'VERB', 'TAG': 'VERB', 'MORPH': ''}}, {'patterns': [[{'ORTH': 'ušalmima'}]], 'attrs': {'POS': 'VERB', 'TAG': 'VERB', 'MORPH': ''}}, {'patterns': [[{'ORTH': 'ušalme'}]], 'attrs': {'POS': 'VERB', 'TAG': 'VERB', 'MORPH': ''}}, {'patterns': [[{'ORTH': 'ušalmi'}]], 'attrs': {'POS': 'VERB', 'TAG': 'VERB', 'MORPH': ''}}, {'patterns': [[{'ORTH': 'uštalmi'}]], 'attrs': {'POS': 'VERB', 'TAG': 'VERB', 'MORPH': ''}}, {'patterns': [[{'ORTH': 'ušalmû'}]], 'attrs': {'POS': 'VERB', 'TAG': 'VERB', 'MORPH': ''}}, {'patterns': [[{'ORTH': 'ušalmâm'}]], 'attrs': {'POS': 'VERB', 'TAG': 'VERB', 'MORPH': ''}}, {'patterns': [[{'ORTH': 'ušalʾâm'}]], 'attrs': {'POS': 'VERB', 'TAG': 'VERB', 'MORPH': ''}}, {'patterns': [[{'ORTH': 'uštalme'}]], 'attrs': {'POS': 'VERB', 'TAG': 'VERB', 'MORPH': ''}}, {'patterns': [[{'ORTH': 'ušalmišunūtima'}]], 'attrs': {'POS': 'VERB', 'TAG': 'VERB', 'MORPH': ''}}, {'patterns': [[{'ORTH': 'ušalmûšuma'}]], 'attrs': {'POS': 'VERB', 'TAG': 'VERB', 'MORPH': ''}}, {'patterns': [[{'ORTH': 'ušalmûma'}]], 'attrs': {'POS': 'VERB', 'TAG': 'VERB', 'MORPH': ''}}, {'patterns': [[{'ORTH': 'ilmû'}]], 'attrs': {'POS': 'VERB', 'TAG': 'VERB', 'MORPH': ''}}, {'patterns': [[{'ORTH': 'almi'}]], 'attrs': {'POS': 'VERB', 'TAG': 'VERB', 'MORPH': ''}}, {'patterns': [[{'ORTH': 'ušparzihma'}]], 'attrs': {'POS': 'VERB', 'TAG': 'VERB', 'MORPH': ''}}, {'patterns': [[{'ORTH': 'ētettiq'}]], 'attrs': {'POS': 'VERB', 'TAG': 'VERB', 'MORPH': ''}}, {'patterns': [[{'ORTH': 'ušātiquma'}]], 'attrs': {'POS': 'VERB', 'TAG': 'VERB', 'MORPH': ''}}, {'patterns': [[{'ORTH': 'itettuqiya'}]], 'attrs': {'POS': 'VERB', 'TAG': 'VERB', 'MORPH': ''}}, {'patterns': [[{'ORTH': 'amhur'}]], 'attrs': {'POS': 'VERB', 'TAG': 'VERB', 'MORPH': ''}}, {'patterns': [[{'ORTH': 'lumhur'}]], 'attrs': {'POS': 'VERB', 'TAG': 'VERB', 'MORPH': ''}}, {'patterns': [[{'ORTH': 'imhuru'}]], 'attrs': {'POS': 'VERB', 'TAG': 'VERB', 'MORPH': ''}}, {'patterns': [[{'ORTH': 'imhuruma'}]], 'attrs': {'POS': 'VERB', 'TAG': 'VERB', 'MORPH': ''}}, {'patterns': [[{'ORTH': 'immahharū'}]], 'attrs': {'POS': 'VERB', 'TAG': 'VERB', 'MORPH': ''}}, {'patterns': [[{'ORTH': 'immahhari'}]], 'attrs': {'POS': 'VERB', 'TAG': 'VERB', 'MORPH': ''}}, {'patterns': [[{'ORTH': 'imhurma'}]], 'attrs': {'POS': 'VERB', 'TAG': 'VERB', 'MORPH': ''}}, {'patterns': [[{'ORTH': 'uštamhir'}]], 'attrs': {'POS': 'VERB', 'TAG': 'VERB', 'MORPH': ''}}, {'patterns': [[{'ORTH': 'immahhar'}]], 'attrs': {'POS': 'VERB', 'TAG': 'VERB', 'MORPH': ''}}, {'patterns': [[{'ORTH': 'ušamhir'}]], 'attrs': {'POS': 'VERB', 'TAG': 'VERB', 'MORPH': ''}}, {'patterns': [[{'ORTH': 'ušaršid'}]], 'attrs': {'POS': 'VERB', 'TAG': 'VERB', 'MORPH': ''}}, {'patterns': [[{'ORTH': 'ušaršidma'}]], 'attrs': {'POS': 'VERB', 'TAG': 'VERB', 'MORPH': ''}}, {'patterns': [[{'ORTH': 'šuršudu'}]], 'attrs': {'POS': 'VERB', 'TAG': 'VERB', 'MORPH': ''}}, {'patterns': [[{'ORTH': 'šuršudam'}]], 'attrs': {'POS': 'VERB', 'TAG': 'VERB', 'MORPH': ''}}, {'patterns': [[{'ORTH': 'šuršid'}]], 'attrs': {'POS': 'VERB', 'TAG': 'VERB', 'MORPH': ''}}, {'patterns': [[{'ORTH': 'ušaršidsu'}]], 'attrs': {'POS': 'VERB', 'TAG': 'VERB', 'MORPH': ''}}, {'patterns': [[{'ORTH': 'ušāpâm'}]], 'attrs': {'POS': 'VERB', 'TAG': 'VERB', 'MORPH': ''}}, {'patterns': [[{'ORTH': 'ušēpi'}]], 'attrs': {'POS': 'VERB', 'TAG': 'VERB', 'MORPH': ''}}, {'patterns': [[{'ORTH': 'ušāpâ'}]], 'attrs': {'POS': 'VERB', 'TAG': 'VERB', 'MORPH': ''}}, {'patterns': [[{'ORTH': 'ušēpišināšim'}]], 'attrs': {'POS': 'VERB', 'TAG': 'VERB', 'MORPH': ''}}, {'patterns': [[{'ORTH': 'ušāpû'}]], 'attrs': {'POS': 'VERB', 'TAG': 'VERB', 'MORPH': ''}}, {'patterns': [[{'ORTH': 'ušāpima'}]], 'attrs': {'POS': 'VERB', 'TAG': 'VERB', 'MORPH': ''}}, {'patterns': [[{'ORTH': 'ušāpi'}]], 'attrs': {'POS': 'VERB', 'TAG': 'VERB', 'MORPH': ''}}, {'patterns': [[{'ORTH': 'lištappâ'}]], 'attrs': {'POS': 'VERB', 'TAG': 'VERB', 'MORPH': ''}}, {'patterns': [[{'ORTH': 'ušēpa'}]], 'attrs': {'POS': 'VERB', 'TAG': 'VERB', 'MORPH': ''}}, {'patterns': [[{'ORTH': 'usallâ'}]], 'attrs': {'POS': 'VERB', 'TAG': 'VERB', 'MORPH': ''}}, {'patterns': [[{'ORTH': 'usallišunūti'}]], 'attrs': {'POS': 'VERB', 'TAG': 'VERB', 'MORPH': ''}}, {'patterns': [[{'ORTH': 'usallišuma'}]], 'attrs': {'POS': 'VERB', 'TAG': 'VERB', 'MORPH': ''}}, {'patterns': [[{'ORTH': 'usallû'}]], 'attrs': {'POS': 'VERB', 'TAG': 'VERB', 'MORPH': ''}}, {'patterns': [[{'ORTH': 'šimi'}]], 'attrs': {'POS': 'VERB', 'TAG': 'VERB', 'MORPH': ''}}, {'patterns': [[{'ORTH': 'išmema'}]], 'attrs': {'POS': 'VERB', 'TAG': 'VERB', 'MORPH': ''}}, {'patterns': [[{'ORTH': 'išmû'}]], 'attrs': {'POS': 'VERB', 'TAG': 'VERB', 'MORPH': ''}}, {'patterns': [[{'ORTH': 'eštenemmema'}]], 'attrs': {'POS': 'VERB', 'TAG': 'VERB', 'MORPH': ''}}, {'patterns': [[{'ORTH': 'šamê'}]], 'attrs': {'POS': 'VERB', 'TAG': 'VERB', 'MORPH': ''}}, {'patterns': [[{'ORTH': 'šemê'}]], 'attrs': {'POS': 'VERB', 'TAG': 'VERB', 'MORPH': ''}}, {'patterns': [[{'ORTH': 'išmâ'}]], 'attrs': {'POS': 'VERB', 'TAG': 'VERB', 'MORPH': ''}}, {'patterns': [[{'ORTH': 'šimâ'}]], 'attrs': {'POS': 'VERB', 'TAG': 'VERB', 'MORPH': ''}}, {'patterns': [[{'ORTH': 'išmešuma'}]], 'attrs': {'POS': 'VERB', 'TAG': 'VERB', 'MORPH': ''}}, {'patterns': [[{'ORTH': 'šemî'}]], 'attrs': {'POS': 'VERB', 'TAG': 'VERB', 'MORPH': ''}}, {'patterns': [[{'ORTH': 'lišmema'}]], 'attrs': {'POS': 'VERB', 'TAG': 'VERB', 'MORPH': ''}}, {'patterns': [[{'ORTH': 'lišmû'}]], 'attrs': {'POS': 'VERB', 'TAG': 'VERB', 'MORPH': ''}}, {'patterns': [[{'ORTH': 'libēlū'}]], 'attrs': {'POS': 'VERB', 'TAG': 'VERB', 'MORPH': ''}}, {'patterns': [[{'ORTH': 'abēlma'}]], 'attrs': {'POS': 'VERB', 'TAG': 'VERB', 'MORPH': ''}}, {'patterns': [[{'ORTH': 'abēluma'}]], 'attrs': {'POS': 'VERB', 'TAG': 'VERB', 'MORPH': ''}}, {'patterns': [[{'ORTH': 'lubēlam'}]], 'attrs': {'POS': 'VERB', 'TAG': 'VERB', 'MORPH': ''}}, {'patterns': [[{'ORTH': 'bêlu'}]], 'attrs': {'POS': 'VERB', 'TAG': 'VERB', 'MORPH': ''}}, {'patterns': [[{'ORTH': 'bêlim'}]], 'attrs': {'POS': 'VERB', 'TAG': 'VERB', 'MORPH': ''}}, {'patterns': [[{'ORTH': 'lubēl'}]], 'attrs': {'POS': 'VERB', 'TAG': 'VERB', 'MORPH': ''}}, {'patterns': [[{'ORTH': 'ibēluma'}]], 'attrs': {'POS': 'VERB', 'TAG': 'VERB', 'MORPH': ''}}, {'patterns': [[{'ORTH': 'ibabbalūnim'}]], 'attrs': {'POS': 'VERB', 'TAG': 'VERB', 'MORPH': ''}}, {'patterns': [[{'ORTH': 'šutēšur'}]], 'attrs': {'POS': 'VERB', 'TAG': 'VERB', 'MORPH': ''}}, {'patterns': [[{'ORTH': 'tušteššir'}]], 'attrs': {'POS': 'VERB', 'TAG': 'VERB', 'MORPH': ''}}, {'patterns': [[{'ORTH': 'uštetēšir'}]], 'attrs': {'POS': 'VERB', 'TAG': 'VERB', 'MORPH': ''}}, {'patterns': [[{'ORTH': 'uštēširu'}]], 'attrs': {'POS': 'VERB', 'TAG': 'VERB', 'MORPH': ''}}, {'patterns': [[{'ORTH': 'līširū'}]], 'attrs': {'POS': 'VERB', 'TAG': 'VERB', 'MORPH': ''}}, {'patterns': [[{'ORTH': 'šutēšuru'}]], 'attrs': {'POS': 'VERB', 'TAG': 'VERB', 'MORPH': ''}}, {'patterns': [[{'ORTH': 'lištēširū'}]], 'attrs': {'POS': 'VERB', 'TAG': 'VERB', 'MORPH': ''}}, {'patterns': [[{'ORTH': 'uštēširma'}]], 'attrs': {'POS': 'VERB', 'TAG': 'VERB', 'MORPH': ''}}, {'patterns': [[{'ORTH': 'īširšumma'}]], 'attrs': {'POS': 'VERB', 'TAG': 'VERB', 'MORPH': ''}}, {'patterns': [[{'ORTH': 'šutēšura'}]], 'attrs': {'POS': 'VERB', 'TAG': 'VERB', 'MORPH': ''}}, {'patterns': [[{'ORTH': 'ušteteššer'}]], 'attrs': {'POS': 'VERB', 'TAG': 'VERB', 'MORPH': ''}}, {'patterns': [[{'ORTH': 'šutēširī'}]], 'attrs': {'POS': 'VERB', 'TAG': 'VERB', 'MORPH': ''}}, {'patterns': [[{'ORTH': 'ušteššer'}]], 'attrs': {'POS': 'VERB', 'TAG': 'VERB', 'MORPH': ''}}, {'patterns': [[{'ORTH': 'šutēširīm'}]], 'attrs': {'POS': 'VERB', 'TAG': 'VERB', 'MORPH': ''}}, {'patterns': [[{'ORTH': 'īširū'}]], 'attrs': {'POS': 'VERB', 'TAG': 'VERB', 'MORPH': ''}}, {'patterns': [[{'ORTH': 'tušteššer'}]], 'attrs': {'POS': 'VERB', 'TAG': 'VERB', 'MORPH': ''}}, {'patterns': [[{'ORTH': 'utnēn'}]], 'attrs': {'POS': 'VERB', 'TAG': 'VERB', 'MORPH': ''}}, {'patterns': [[{'ORTH': 'utnenna'}]], 'attrs': {'POS': 'VERB', 'TAG': 'VERB', 'MORPH': ''}}, {'patterns': [[{'ORTH': 'utnēnma'}]], 'attrs': {'POS': 'VERB', 'TAG': 'VERB', 'MORPH': ''}}, {'patterns': [[{'ORTH': 'utnēnšumma'}]], 'attrs': {'POS': 'VERB', 'TAG': 'VERB', 'MORPH': ''}}, {'patterns': [[{'ORTH': 'utnenni'}]], 'attrs': {'POS': 'VERB', 'TAG': 'VERB', 'MORPH': ''}}, {'patterns': [[{'ORTH': 'tapaqqidsu'}]], 'attrs': {'POS': 'VERB', 'TAG': 'VERB', 'MORPH': ''}}, {'patterns': [[{'ORTH': 'taqīpanni'}]], 'attrs': {'POS': 'VERB', 'TAG': 'VERB', 'MORPH': ''}}, {'patterns': [[{'ORTH': 'ipqidu'}]], 'attrs': {'POS': 'VERB', 'TAG': 'VERB', 'MORPH': ''}}, {'patterns': [[{'ORTH': 'ipqidū'}]], 'attrs': {'POS': 'VERB', 'TAG': 'VERB', 'MORPH': ''}}, {'patterns': [[{'ORTH': 'paqādi'}]], 'attrs': {'POS': 'VERB', 'TAG': 'VERB', 'MORPH': ''}}, {'patterns': [[{'ORTH': 'paqādu'}]], 'attrs': {'POS': 'VERB', 'TAG': 'VERB', 'MORPH': ''}}, {'patterns': [[{'ORTH': 'apqidma'}]], 'attrs': {'POS': 'VERB', 'TAG': 'VERB', 'MORPH': ''}}, {'patterns': [[{'ORTH': 'apqid'}]], 'attrs': {'POS': 'VERB', 'TAG': 'VERB', 'MORPH': ''}}, {'patterns': [[{'ORTH': 'tapqiduma'}]], 'attrs': {'POS': 'VERB', 'TAG': 'VERB', 'MORPH': ''}}, {'patterns': [[{'ORTH': 'piqidma'}]], 'attrs': {'POS': 'VERB', 'TAG': 'VERB', 'MORPH': ''}}, {'patterns': [[{'ORTH': 'paqāda'}]], 'attrs': {'POS': 'VERB', 'TAG': 'VERB', 'MORPH': ''}}, {'patterns': [[{'ORTH': 'tušeppiru'}]], 'attrs': {'POS': 'VERB', 'TAG': 'VERB', 'MORPH': ''}}, {'patterns': [[{'ORTH': 'šuriʾimamma'}]], 'attrs': {'POS': 'VERB', 'TAG': 'VERB', 'MORPH': ''}}, {'patterns': [[{'ORTH': 'šubšâ'}]], 'attrs': {'POS': 'VERB', 'TAG': 'VERB', 'MORPH': ''}}, {'patterns': [[{'ORTH': 'šubšî'}]], 'attrs': {'POS': 'VERB', 'TAG': 'VERB', 'MORPH': ''}}, {'patterns': [[{'ORTH': 'tabšû'}]], 'attrs': {'POS': 'VERB', 'TAG': 'VERB', 'MORPH': ''}}, {'patterns': [[{'ORTH': 'ušabšû'}]], 'attrs': {'POS': 'VERB', 'TAG': 'VERB', 'MORPH': ''}}, {'patterns': [[{'ORTH': 'ibbaššû'}]], 'attrs': {'POS': 'VERB', 'TAG': 'VERB', 'MORPH': ''}}, {'patterns': [[{'ORTH': 'ibbašima'}]], 'attrs': {'POS': 'VERB', 'TAG': 'VERB', 'MORPH': ''}}, {'patterns': [[{'ORTH': 'lišabšûma'}]], 'attrs': {'POS': 'VERB', 'TAG': 'VERB', 'MORPH': ''}}, {'patterns': [[{'ORTH': 'ibaššûm'}]], 'attrs': {'POS': 'VERB', 'TAG': 'VERB', 'MORPH': ''}}, {'patterns': [[{'ORTH': 'bašê'}]], 'attrs': {'POS': 'VERB', 'TAG': 'VERB', 'MORPH': ''}}, {'patterns': [[{'ORTH': 'libšâʾma'}]], 'attrs': {'POS': 'VERB', 'TAG': 'VERB', 'MORPH': ''}}, {'patterns': [[{'ORTH': 'ibšâ'}]], 'attrs': {'POS': 'VERB', 'TAG': 'VERB', 'MORPH': ''}}, {'patterns': [[{'ORTH': 'šubši'}]], 'attrs': {'POS': 'VERB', 'TAG': 'VERB', 'MORPH': ''}}, {'patterns': [[{'ORTH': 'ibšima'}]], 'attrs': {'POS': 'VERB', 'TAG': 'VERB', 'MORPH': ''}}, {'patterns': [[{'ORTH': 'šubšâm'}]], 'attrs': {'POS': 'VERB', 'TAG': 'VERB', 'MORPH': ''}}, {'patterns': [[{'ORTH': 'tušabšû'}]], 'attrs': {'POS': 'VERB', 'TAG': 'VERB', 'MORPH': ''}}, {'patterns': [[{'ORTH': 'libšâma'}]], 'attrs': {'POS': 'VERB', 'TAG': 'VERB', 'MORPH': ''}}, {'patterns': [[{'ORTH': 'ušabšâ'}]], 'attrs': {'POS': 'VERB', 'TAG': 'VERB', 'MORPH': ''}}, {'patterns': [[{'ORTH': 'ibaššû'}]], 'attrs': {'POS': 'VERB', 'TAG': 'VERB', 'MORPH': ''}}, {'patterns': [[{'ORTH': 'ibšû'}]], 'attrs': {'POS': 'VERB', 'TAG': 'VERB', 'MORPH': ''}}, {'patterns': [[{'ORTH': 'ibaššî'}]], 'attrs': {'POS': 'VERB', 'TAG': 'VERB', 'MORPH': ''}}, {'patterns': [[{'ORTH': 'ibašši'}]], 'attrs': {'POS': 'VERB', 'TAG': 'VERB', 'MORPH': ''}}, {'patterns': [[{'ORTH': 'ušabši'}]], 'attrs': {'POS': 'VERB', 'TAG': 'VERB', 'MORPH': ''}}, {'patterns': [[{'ORTH': 'ušṭibbamma'}]], 'attrs': {'POS': 'VERB', 'TAG': 'VERB', 'MORPH': ''}}, {'patterns': [[{'ORTH': 'ušṭīb'}]], 'attrs': {'POS': 'VERB', 'TAG': 'VERB', 'MORPH': ''}}, {'patterns': [[{'ORTH': 'liṭībā'}]], 'attrs': {'POS': 'VERB', 'TAG': 'VERB', 'MORPH': ''}}, {'patterns': [[{'ORTH': 'ṭibbī'}]], 'attrs': {'POS': 'VERB', 'TAG': 'VERB', 'MORPH': ''}}, {'patterns': [[{'ORTH': 'liṭibbi'}]], 'attrs': {'POS': 'VERB', 'TAG': 'VERB', 'MORPH': ''}}, {'patterns': [[{'ORTH': 'iptiqu'}]], 'attrs': {'POS': 'VERB', 'TAG': 'VERB', 'MORPH': ''}}, {'patterns': [[{'ORTH': 'aptiqma'}]], 'attrs': {'POS': 'VERB', 'TAG': 'VERB', 'MORPH': ''}}, {'patterns': [[{'ORTH': 'aptiq'}]], 'attrs': {'POS': 'VERB', 'TAG': 'VERB', 'MORPH': ''}}, {'patterns': [[{'ORTH': 'eptiq'}]], 'attrs': {'POS': 'VERB', 'TAG': 'VERB', 'MORPH': ''}}, {'patterns': [[{'ORTH': 'eptiqma'}]], 'attrs': {'POS': 'VERB', 'TAG': 'VERB', 'MORPH': ''}}, {'patterns': [[{'ORTH': 'iptiq'}]], 'attrs': {'POS': 'VERB', 'TAG': 'VERB', 'MORPH': ''}}, {'patterns': [[{'ORTH': 'ušaptiq'}]], 'attrs': {'POS': 'VERB', 'TAG': 'VERB', 'MORPH': ''}}, {'patterns': [[{'ORTH': 'ullâ'}]], 'attrs': {'POS': 'VERB', 'TAG': 'VERB', 'MORPH': ''}}, {'patterns': [[{'ORTH': 'illû'}]], 'attrs': {'POS': 'VERB', 'TAG': 'VERB', 'MORPH': ''}}, {'patterns': [[{'ORTH': 'illûnimma'}]], 'attrs': {'POS': 'VERB', 'TAG': 'VERB', 'MORPH': ''}}, {'patterns': [[{'ORTH': 'ētellima'}]], 'attrs': {'POS': 'VERB', 'TAG': 'VERB', 'MORPH': ''}}, {'patterns': [[{'ORTH': 'ullûm'}]], 'attrs': {'POS': 'VERB', 'TAG': 'VERB', 'MORPH': ''}}, {'patterns': [[{'ORTH': 'ullû'}]], 'attrs': {'POS': 'VERB', 'TAG': 'VERB', 'MORPH': ''}}, {'patterns': [[{'ORTH': 'ullâm'}]], 'attrs': {'POS': 'VERB', 'TAG': 'VERB', 'MORPH': ''}}, {'patterns': [[{'ORTH': 'ullima'}]], 'attrs': {'POS': 'VERB', 'TAG': 'VERB', 'MORPH': ''}}, {'patterns': [[{'ORTH': 'ītellû'}]], 'attrs': {'POS': 'VERB', 'TAG': 'VERB', 'MORPH': ''}}, {'patterns': [[{'ORTH': 'ullim'}]], 'attrs': {'POS': 'VERB', 'TAG': 'VERB', 'MORPH': ''}}, {'patterns': [[{'ORTH': 'īlû'}]], 'attrs': {'POS': 'VERB', 'TAG': 'VERB', 'MORPH': ''}}, {'patterns': [[{'ORTH': 'ullu'}]], 'attrs': {'POS': 'VERB', 'TAG': 'VERB', 'MORPH': ''}}, {'patterns': [[{'ORTH': 'ullûma'}]], 'attrs': {'POS': 'VERB', 'TAG': 'VERB', 'MORPH': ''}}, {'patterns': [[{'ORTH': 'ullâmma'}]], 'attrs': {'POS': 'VERB', 'TAG': 'VERB', 'MORPH': ''}}, {'patterns': [[{'ORTH': 'ussimma'}]], 'attrs': {'POS': 'VERB', 'TAG': 'VERB', 'MORPH': ''}}, {'patterns': [[{'ORTH': 'ussima'}]], 'attrs': {'POS': 'VERB', 'TAG': 'VERB', 'MORPH': ''}}, {'patterns': [[{'ORTH': 'ussum'}]], 'attrs': {'POS': 'VERB', 'TAG': 'VERB', 'MORPH': ''}}, {'patterns': [[{'ORTH': 'ussimi'}]], 'attrs': {'POS': 'VERB', 'TAG': 'VERB', 'MORPH': ''}}, {'patterns': [[{'ORTH': 'ušassimšu'}]], 'attrs': {'POS': 'VERB', 'TAG': 'VERB', 'MORPH': ''}}, {'patterns': [[{'ORTH': 'uhallip'}]], 'attrs': {'POS': 'VERB', 'TAG': 'VERB', 'MORPH': ''}}, {'patterns': [[{'ORTH': 'uhallipma'}]], 'attrs': {'POS': 'VERB', 'TAG': 'VERB', 'MORPH': ''}}, {'patterns': [[{'ORTH': 'adkema'}]], 'attrs': {'POS': 'VERB', 'TAG': 'VERB', 'MORPH': ''}}, {'patterns': [[{'ORTH': 'ušadkâmma'}]], 'attrs': {'POS': 'VERB', 'TAG': 'VERB', 'MORPH': ''}}, {'patterns': [[{'ORTH': 'idkûʾīma'}]], 'attrs': {'POS': 'VERB', 'TAG': 'VERB', 'MORPH': ''}}, {'patterns': [[{'ORTH': 'idkâmma'}]], 'attrs': {'POS': 'VERB', 'TAG': 'VERB', 'MORPH': ''}}, {'patterns': [[{'ORTH': 'ušadkânni'}]], 'attrs': {'POS': 'VERB', 'TAG': 'VERB', 'MORPH': ''}}, {'patterns': [[{'ORTH': 'dakê'}]], 'attrs': {'POS': 'VERB', 'TAG': 'VERB', 'MORPH': ''}}, {'patterns': [[{'ORTH': 'adkâ'}]], 'attrs': {'POS': 'VERB', 'TAG': 'VERB', 'MORPH': ''}}, {'patterns': [[{'ORTH': 'adkâmma'}]], 'attrs': {'POS': 'VERB', 'TAG': 'VERB', 'MORPH': ''}}, {'patterns': [[{'ORTH': 'ušadkânnim'}]], 'attrs': {'POS': 'VERB', 'TAG': 'VERB', 'MORPH': ''}}, {'patterns': [[{'ORTH': 'adkâma'}]], 'attrs': {'POS': 'VERB', 'TAG': 'VERB', 'MORPH': ''}}, {'patterns': [[{'ORTH': 'idkûma'}]], 'attrs': {'POS': 'VERB', 'TAG': 'VERB', 'MORPH': ''}}, {'patterns': [[{'ORTH': 'adke'}]], 'attrs': {'POS': 'VERB', 'TAG': 'VERB', 'MORPH': ''}}, {'patterns': [[{'ORTH': 'ušatriṣ'}]], 'attrs': {'POS': 'VERB', 'TAG': 'VERB', 'MORPH': ''}}, {'patterns': [[{'ORTH': 'ušatriṣma'}]], 'attrs': {'POS': 'VERB', 'TAG': 'VERB', 'MORPH': ''}}, {'patterns': [[{'ORTH': 'atruṣma'}]], 'attrs': {'POS': 'VERB', 'TAG': 'VERB', 'MORPH': ''}}, {'patterns': [[{'ORTH': 'itruṣ'}]], 'attrs': {'POS': 'VERB', 'TAG': 'VERB', 'MORPH': ''}}, {'patterns': [[{'ORTH': 'ušatriṣa'}]], 'attrs': {'POS': 'VERB', 'TAG': 'VERB', 'MORPH': ''}}, {'patterns': [[{'ORTH': 'ṭahê'}]], 'attrs': {'POS': 'VERB', 'TAG': 'VERB', 'MORPH': ''}}, {'patterns': [[{'ORTH': 'uṭṭahhû'}]], 'attrs': {'POS': 'VERB', 'TAG': 'VERB', 'MORPH': ''}}, {'patterns': [[{'ORTH': 'uṭahhû'}]], 'attrs': {'POS': 'VERB', 'TAG': 'VERB', 'MORPH': ''}}, {'patterns': [[{'ORTH': 'iṭehhû'}]], 'attrs': {'POS': 'VERB', 'TAG': 'VERB', 'MORPH': ''}}, {'patterns': [[{'ORTH': 'uṭahha'}]], 'attrs': {'POS': 'VERB', 'TAG': 'VERB', 'MORPH': ''}}, {'patterns': [[{'ORTH': 'akṣurma'}]], 'attrs': {'POS': 'VERB', 'TAG': 'VERB', 'MORPH': ''}}, {'patterns': [[{'ORTH': 'akṣur'}]], 'attrs': {'POS': 'VERB', 'TAG': 'VERB', 'MORPH': ''}}, {'patterns': [[{'ORTH': 'ikṣuru'}]], 'attrs': {'POS': 'VERB', 'TAG': 'VERB', 'MORPH': ''}}, {'patterns': [[{'ORTH': 'ikṣurma'}]], 'attrs': {'POS': 'VERB', 'TAG': 'VERB', 'MORPH': ''}}, {'patterns': [[{'ORTH': 'ikṣuruma'}]], 'attrs': {'POS': 'VERB', 'TAG': 'VERB', 'MORPH': ''}}, {'patterns': [[{'ORTH': 'ikṣurru'}]], 'attrs': {'POS': 'VERB', 'TAG': 'VERB', 'MORPH': ''}}, {'patterns': [[{'ORTH': 'urakkisma'}]], 'attrs': {'POS': 'VERB', 'TAG': 'VERB', 'MORPH': ''}}, {'patterns': [[{'ORTH': 'urakkisuma'}]], 'attrs': {'POS': 'VERB', 'TAG': 'VERB', 'MORPH': ''}}, {'patterns': [[{'ORTH': 'urakkisu'}]], 'attrs': {'POS': 'VERB', 'TAG': 'VERB', 'MORPH': ''}}, {'patterns': [[{'ORTH': 'ebēršun'}]], 'attrs': {'POS': 'VERB', 'TAG': 'VERB', 'MORPH': ''}}, {'patterns': [[{'ORTH': 'ebēr'}]], 'attrs': {'POS': 'VERB', 'TAG': 'VERB', 'MORPH': ''}}, {'patterns': [[{'ORTH': 'ībir'}]], 'attrs': {'POS': 'VERB', 'TAG': 'VERB', 'MORPH': ''}}, {'patterns': [[{'ORTH': 'unakkimū'}]], 'attrs': {'POS': 'VERB', 'TAG': 'VERB', 'MORPH': ''}}, {'patterns': [[{'ORTH': 'unakkam'}]], 'attrs': {'POS': 'VERB', 'TAG': 'VERB', 'MORPH': ''}}, {'patterns': [[{'ORTH': 'unakkimu'}]], 'attrs': {'POS': 'VERB', 'TAG': 'VERB', 'MORPH': ''}}, {'patterns': [[{'ORTH': 'unakkim'}]], 'attrs': {'POS': 'VERB', 'TAG': 'VERB', 'MORPH': ''}}, {'patterns': [[{'ORTH': 'uqarrinū'}]], 'attrs': {'POS': 'VERB', 'TAG': 'VERB', 'MORPH': ''}}, {'patterns': [[{'ORTH': 'aqqurun'}]], 'attrs': {'POS': 'VERB', 'TAG': 'VERB', 'MORPH': ''}}, {'patterns': [[{'ORTH': 'uqarrin'}]], 'attrs': {'POS': 'VERB', 'TAG': 'VERB', 'MORPH': ''}}, {'patterns': [[{'ORTH': 'tabê'}]], 'attrs': {'POS': 'VERB', 'TAG': 'VERB', 'MORPH': ''}}, {'patterns': [[{'ORTH': 'itbûnimma'}]], 'attrs': {'POS': 'VERB', 'TAG': 'VERB', 'MORPH': ''}}, {'patterns': [[{'ORTH': 'ušatbamma'}]], 'attrs': {'POS': 'VERB', 'TAG': 'VERB', 'MORPH': ''}}, {'patterns': [[{'ORTH': 'ušatbâmma'}]], 'attrs': {'POS': 'VERB', 'TAG': 'VERB', 'MORPH': ''}}, {'patterns': [[{'ORTH': 'ušatbûniššumma'}]], 'attrs': {'POS': 'VERB', 'TAG': 'VERB', 'MORPH': ''}}, {'patterns': [[{'ORTH': 'īši'}]], 'attrs': {'POS': 'VERB', 'TAG': 'VERB', 'MORPH': ''}}, {'patterns': [[{'ORTH': 'īšû'}]], 'attrs': {'POS': 'VERB', 'TAG': 'VERB', 'MORPH': ''}}, {'patterns': [[{'ORTH': 'iṣṣannuma'}]], 'attrs': {'POS': 'VERB', 'TAG': 'VERB', 'MORPH': ''}}, {'patterns': [[{'ORTH': 'iqmû'}]], 'attrs': {'POS': 'VERB', 'TAG': 'VERB', 'MORPH': ''}}, {'patterns': [[{'ORTH': 'lunār'}]], 'attrs': {'POS': 'VERB', 'TAG': 'VERB', 'MORPH': ''}}, {'patterns': [[{'ORTH': 'anār'}]], 'attrs': {'POS': 'VERB', 'TAG': 'VERB', 'MORPH': ''}}, {'patterns': [[{'ORTH': 'linār'}]], 'attrs': {'POS': 'VERB', 'TAG': 'VERB', 'MORPH': ''}}, {'patterns': [[{'ORTH': 'nērī'}]], 'attrs': {'POS': 'VERB', 'TAG': 'VERB', 'MORPH': ''}}, {'patterns': [[{'ORTH': 'anāru'}]], 'attrs': {'POS': 'VERB', 'TAG': 'VERB', 'MORPH': ''}}, {'patterns': [[{'ORTH': 'nâri'}]], 'attrs': {'POS': 'VERB', 'TAG': 'VERB', 'MORPH': ''}}, {'patterns': [[{'ORTH': 'inār'}]], 'attrs': {'POS': 'VERB', 'TAG': 'VERB', 'MORPH': ''}}, {'patterns': [[{'ORTH': 'linārū'}]], 'attrs': {'POS': 'VERB', 'TAG': 'VERB', 'MORPH': ''}}, {'patterns': [[{'ORTH': 'īdûšu'}]], 'attrs': {'POS': 'VERB', 'TAG': 'VERB', 'MORPH': ''}}, {'patterns': [[{'ORTH': 'īdû'}]], 'attrs': {'POS': 'VERB', 'TAG': 'VERB', 'MORPH': ''}}, {'patterns': [[{'ORTH': 'uštenēdu'}]], 'attrs': {'POS': 'VERB', 'TAG': 'VERB', 'MORPH': ''}}, {'patterns': [[{'ORTH': 'tūridu'}]], 'attrs': {'POS': 'VERB', 'TAG': 'VERB', 'MORPH': ''}}, {'patterns': [[{'ORTH': 'išṭurūma'}]], 'attrs': {'POS': 'VERB', 'TAG': 'VERB', 'MORPH': ''}}, {'patterns': [[{'ORTH': 'išṭurma'}]], 'attrs': {'POS': 'VERB', 'TAG': 'VERB', 'MORPH': ''}}, {'patterns': [[{'ORTH': 'ašṭuruma'}]], 'attrs': {'POS': 'VERB', 'TAG': 'VERB', 'MORPH': ''}}, {'patterns': [[{'ORTH': 'ašṭur'}]], 'attrs': {'POS': 'VERB', 'TAG': 'VERB', 'MORPH': ''}}, {'patterns': [[{'ORTH': 'ašṭurma'}]], 'attrs': {'POS': 'VERB', 'TAG': 'VERB', 'MORPH': ''}}, {'patterns': [[{'ORTH': 'ušaṭṭirū'}]], 'attrs': {'POS': 'VERB', 'TAG': 'VERB', 'MORPH': ''}}, {'patterns': [[{'ORTH': 'ašṭuru'}]], 'attrs': {'POS': 'VERB', 'TAG': 'VERB', 'MORPH': ''}}, {'patterns': [[{'ORTH': 'išṭurū'}]], 'attrs': {'POS': 'VERB', 'TAG': 'VERB', 'MORPH': ''}}, {'patterns': [[{'ORTH': 'ušašṭirū'}]], 'attrs': {'POS': 'VERB', 'TAG': 'VERB', 'MORPH': ''}}, {'patterns': [[{'ORTH': 'išṭuruma'}]], 'attrs': {'POS': 'VERB', 'TAG': 'VERB', 'MORPH': ''}}, {'patterns': [[{'ORTH': 'išṭurruma'}]], 'attrs': {'POS': 'VERB', 'TAG': 'VERB', 'MORPH': ''}}, {'patterns': [[{'ORTH': 'šušṭir'}]], 'attrs': {'POS': 'VERB', 'TAG': 'VERB', 'MORPH': ''}}, {'patterns': [[{'ORTH': 'ihṭuʾīma'}]], 'attrs': {'POS': 'VERB', 'TAG': 'VERB', 'MORPH': ''}}, {'patterns': [[{'ORTH': 'ihaṭṭû'}]], 'attrs': {'POS': 'VERB', 'TAG': 'VERB', 'MORPH': ''}}, {'patterns': [[{'ORTH': 'ihaṭṭakka'}]], 'attrs': {'POS': 'VERB', 'TAG': 'VERB', 'MORPH': ''}}, {'patterns': [[{'ORTH': 'išētī'}]], 'attrs': {'POS': 'VERB', 'TAG': 'VERB', 'MORPH': ''}}, {'patterns': [[{'ORTH': 'ašīt'}]], 'attrs': {'POS': 'VERB', 'TAG': 'VERB', 'MORPH': ''}}, {'patterns': [[{'ORTH': 'ašêt'}]], 'attrs': {'POS': 'VERB', 'TAG': 'VERB', 'MORPH': ''}}, {'patterns': [[{'ORTH': 'ašēt'}]], 'attrs': {'POS': 'VERB', 'TAG': 'VERB', 'MORPH': ''}}, {'patterns': [[{'ORTH': 'ugallilū'}]], 'attrs': {'POS': 'VERB', 'TAG': 'VERB', 'MORPH': ''}}, {'patterns': [[{'ORTH': 'imšuʾīma'}]], 'attrs': {'POS': 'VERB', 'TAG': 'VERB', 'MORPH': ''}}, {'patterns': [[{'ORTH': 'mašê'}]], 'attrs': {'POS': 'VERB', 'TAG': 'VERB', 'MORPH': ''}}, {'patterns': [[{'ORTH': 'tamšu'}]], 'attrs': {'POS': 'VERB', 'TAG': 'VERB', 'MORPH': ''}}, {'patterns': [[{'ORTH': 'ītanakkalū'}]], 'attrs': {'POS': 'VERB', 'TAG': 'VERB', 'MORPH': ''}}, {'patterns': [[{'ORTH': 'lūkul'}]], 'attrs': {'POS': 'VERB', 'TAG': 'VERB', 'MORPH': ''}}, {'patterns': [[{'ORTH': 'ikkal'}]], 'attrs': {'POS': 'VERB', 'TAG': 'VERB', 'MORPH': ''}}, {'patterns': [[{'ORTH': 'uṣahhir'}]], 'attrs': {'POS': 'VERB', 'TAG': 'VERB', 'MORPH': ''}}, {'patterns': [[{'ORTH': 'ušerīqannima'}]], 'attrs': {'POS': 'VERB', 'TAG': 'VERB', 'MORPH': ''}}, {'patterns': [[{'ORTH': 'irēqā'}]], 'attrs': {'POS': 'VERB', 'TAG': 'VERB', 'MORPH': ''}}, {'patterns': [[{'ORTH': 'irēqū'}]], 'attrs': {'POS': 'VERB', 'TAG': 'VERB', 'MORPH': ''}}, {'patterns': [[{'ORTH': 'ušallimū'}]], 'attrs': {'POS': 'VERB', 'TAG': 'VERB', 'MORPH': ''}}, {'patterns': [[{'ORTH': 'ušallamū'}]], 'attrs': {'POS': 'VERB', 'TAG': 'VERB', 'MORPH': ''}}, {'patterns': [[{'ORTH': 'ušallim'}]], 'attrs': {'POS': 'VERB', 'TAG': 'VERB', 'MORPH': ''}}, {'patterns': [[{'ORTH': 'šullumu'}]], 'attrs': {'POS': 'VERB', 'TAG': 'VERB', 'MORPH': ''}}, {'patterns': [[{'ORTH': 'ušallimma'}]], 'attrs': {'POS': 'VERB', 'TAG': 'VERB', 'MORPH': ''}}, {'patterns': [[{'ORTH': 'ušallam'}]], 'attrs': {'POS': 'VERB', 'TAG': 'VERB', 'MORPH': ''}}, {'patterns': [[{'ORTH': 'šullim'}]], 'attrs': {'POS': 'VERB', 'TAG': 'VERB', 'MORPH': ''}}, {'patterns': [[{'ORTH': 'šalāmu'}]], 'attrs': {'POS': 'VERB', 'TAG': 'VERB', 'MORPH': ''}}, {'patterns': [[{'ORTH': 'šullum'}]], 'attrs': {'POS': 'VERB', 'TAG': 'VERB', 'MORPH': ''}}, {'patterns': [[{'ORTH': 'šullumi'}]], 'attrs': {'POS': 'VERB', 'TAG': 'VERB', 'MORPH': ''}}, {'patterns': [[{'ORTH': 'tušallam'}]], 'attrs': {'POS': 'VERB', 'TAG': 'VERB', 'MORPH': ''}}, {'patterns': [[{'ORTH': 'lišlimma'}]], 'attrs': {'POS': 'VERB', 'TAG': 'VERB', 'MORPH': ''}}, {'patterns': [[{'ORTH': 'ušallamu'}]], 'attrs': {'POS': 'VERB', 'TAG': 'VERB', 'MORPH': ''}}, {'patterns': [[{'ORTH': 'ušallamanni'}]], 'attrs': {'POS': 'VERB', 'TAG': 'VERB', 'MORPH': ''}}, {'patterns': [[{'ORTH': 'išallim'}]], 'attrs': {'POS': 'VERB', 'TAG': 'VERB', 'MORPH': ''}}, {'patterns': [[{'ORTH': 'ileqqûnimma'}]], 'attrs': {'POS': 'VERB', 'TAG': 'VERB', 'MORPH': ''}}, {'patterns': [[{'ORTH': 'laqê'}]], 'attrs': {'POS': 'VERB', 'TAG': 'VERB', 'MORPH': ''}}, {'patterns': [[{'ORTH': 'eleqqa'}]], 'attrs': {'POS': 'VERB', 'TAG': 'VERB', 'MORPH': ''}}, {'patterns': [[{'ORTH': 'ilqe'}]], 'attrs': {'POS': 'VERB', 'TAG': 'VERB', 'MORPH': ''}}, {'patterns': [[{'ORTH': 'leqema'}]], 'attrs': {'POS': 'VERB', 'TAG': 'VERB', 'MORPH': ''}}, {'patterns': [[{'ORTH': 'išaqqišunūti'}]], 'attrs': {'POS': 'VERB', 'TAG': 'VERB', 'MORPH': ''}}, {'patterns': [[{'ORTH': 'ušašqi'}]], 'attrs': {'POS': 'VERB', 'TAG': 'VERB', 'MORPH': ''}}, {'patterns': [[{'ORTH': 'ušaqqâm'}]], 'attrs': {'POS': 'VERB', 'TAG': 'VERB', 'MORPH': ''}}, {'patterns': [[{'ORTH': 'ušašqû'}]], 'attrs': {'POS': 'VERB', 'TAG': 'VERB', 'MORPH': ''}}, {'patterns': [[{'ORTH': 'taprikma'}]], 'attrs': {'POS': 'VERB', 'TAG': 'VERB', 'MORPH': ''}}, {'patterns': [[{'ORTH': 'taprik'}]], 'attrs': {'POS': 'VERB', 'TAG': 'VERB', 'MORPH': ''}}, {'patterns': [[{'ORTH': 'išapparūnu'}]], 'attrs': {'POS': 'VERB', 'TAG': 'VERB', 'MORPH': ''}}, {'patterns': [[{'ORTH': 'apuršunūtima'}]], 'attrs': {'POS': 'VERB', 'TAG': 'VERB', 'MORPH': ''}}, {'patterns': [[{'ORTH': 'habāti'}]], 'attrs': {'POS': 'VERB', 'TAG': 'VERB', 'MORPH': ''}}, {'patterns': [[{'ORTH': 'ušabbirma'}]], 'attrs': {'POS': 'VERB', 'TAG': 'VERB', 'MORPH': ''}}, {'patterns': [[{'ORTH': 'šubbir'}]], 'attrs': {'POS': 'VERB', 'TAG': 'VERB', 'MORPH': ''}}, {'patterns': [[{'ORTH': 'ippattû'}]], 'attrs': {'POS': 'VERB', 'TAG': 'VERB', 'MORPH': ''}}, {'patterns': [[{'ORTH': 'eptû'}]], 'attrs': {'POS': 'VERB', 'TAG': 'VERB', 'MORPH': ''}}, {'patterns': [[{'ORTH': 'aptema'}]], 'attrs': {'POS': 'VERB', 'TAG': 'VERB', 'MORPH': ''}}, {'patterns': [[{'ORTH': 'upattûšu'}]], 'attrs': {'POS': 'VERB', 'TAG': 'VERB', 'MORPH': ''}}, {'patterns': [[{'ORTH': 'upattima'}]], 'attrs': {'POS': 'VERB', 'TAG': 'VERB', 'MORPH': ''}}, {'patterns': [[{'ORTH': 'uptattâni'}]], 'attrs': {'POS': 'VERB', 'TAG': 'VERB', 'MORPH': ''}}, {'patterns': [[{'ORTH': 'ukattamu'}]], 'attrs': {'POS': 'VERB', 'TAG': 'VERB', 'MORPH': ''}}, {'patterns': [[{'ORTH': 'inaṣṣarū'}]], 'attrs': {'POS': 'VERB', 'TAG': 'VERB', 'MORPH': ''}}, {'patterns': [[{'ORTH': 'attaṣṣarma'}]], 'attrs': {'POS': 'VERB', 'TAG': 'VERB', 'MORPH': ''}}, {'patterns': [[{'ORTH': 'aṣṣur'}]], 'attrs': {'POS': 'VERB', 'TAG': 'VERB', 'MORPH': ''}}, {'patterns': [[{'ORTH': 'uṣur'}]], 'attrs': {'POS': 'VERB', 'TAG': 'VERB', 'MORPH': ''}}, {'patterns': [[{'ORTH': 'liṣṣirū'}]], 'attrs': {'POS': 'VERB', 'TAG': 'VERB', 'MORPH': ''}}, {'patterns': [[{'ORTH': 'aṣṣurma'}]], 'attrs': {'POS': 'VERB', 'TAG': 'VERB', 'MORPH': ''}}, {'patterns': [[{'ORTH': 'iṣṣurma'}]], 'attrs': {'POS': 'VERB', 'TAG': 'VERB', 'MORPH': ''}}, {'patterns': [[{'ORTH': 'immaggar'}]], 'attrs': {'POS': 'VERB', 'TAG': 'VERB', 'MORPH': ''}}, {'patterns': [[{'ORTH': 'mugurma'}]], 'attrs': {'POS': 'VERB', 'TAG': 'VERB', 'MORPH': ''}}, {'patterns': [[{'ORTH': 'šumgirī'}]], 'attrs': {'POS': 'VERB', 'TAG': 'VERB', 'MORPH': ''}}, {'patterns': [[{'ORTH': 'amguru'}]], 'attrs': {'POS': 'VERB', 'TAG': 'VERB', 'MORPH': ''}}, {'patterns': [[{'ORTH': 'šumgira'}]], 'attrs': {'POS': 'VERB', 'TAG': 'VERB', 'MORPH': ''}}, {'patterns': [[{'ORTH': 'imgurūma'}]], 'attrs': {'POS': 'VERB', 'TAG': 'VERB', 'MORPH': ''}}, {'patterns': [[{'ORTH': 'imguru'}]], 'attrs': {'POS': 'VERB', 'TAG': 'VERB', 'MORPH': ''}}, {'patterns': [[{'ORTH': 'imgurannima'}]], 'attrs': {'POS': 'VERB', 'TAG': 'VERB', 'MORPH': ''}}, {'patterns': [[{'ORTH': 'šumgir'}]], 'attrs': {'POS': 'VERB', 'TAG': 'VERB', 'MORPH': ''}}, {'patterns': [[{'ORTH': 'mugur'}]], 'attrs': {'POS': 'VERB', 'TAG': 'VERB', 'MORPH': ''}}, {'patterns': [[{'ORTH': 'imgurūʾinnima'}]], 'attrs': {'POS': 'VERB', 'TAG': 'VERB', 'MORPH': ''}}, {'patterns': [[{'ORTH': 'imaggar'}]], 'attrs': {'POS': 'VERB', 'TAG': 'VERB', 'MORPH': ''}}, {'patterns': [[{'ORTH': 'limgurā'}]], 'attrs': {'POS': 'VERB', 'TAG': 'VERB', 'MORPH': ''}}, {'patterns': [[{'ORTH': 'taheppû'}]], 'attrs': {'POS': 'VERB', 'TAG': 'VERB', 'MORPH': ''}}, {'patterns': [[{'ORTH': 'hapûšu'}]], 'attrs': {'POS': 'VERB', 'TAG': 'VERB', 'MORPH': ''}}, {'patterns': [[{'ORTH': 'tanessêmu'}]], 'attrs': {'POS': 'VERB', 'TAG': 'VERB', 'MORPH': ''}}, {'patterns': [[{'ORTH': 'nussî'}]], 'attrs': {'POS': 'VERB', 'TAG': 'VERB', 'MORPH': ''}}, {'patterns': [[{'ORTH': 'unassû'}]], 'attrs': {'POS': 'VERB', 'TAG': 'VERB', 'MORPH': ''}}, {'patterns': [[{'ORTH': 'issû'}]], 'attrs': {'POS': 'VERB', 'TAG': 'VERB', 'MORPH': ''}}, {'patterns': [[{'ORTH': 'ušessû'}]], 'attrs': {'POS': 'VERB', 'TAG': 'VERB', 'MORPH': ''}}, {'patterns': [[{'ORTH': 'ušassima'}]], 'attrs': {'POS': 'VERB', 'TAG': 'VERB', 'MORPH': ''}}, {'patterns': [[{'ORTH': 'ušessi'}]], 'attrs': {'POS': 'VERB', 'TAG': 'VERB', 'MORPH': ''}}, {'patterns': [[{'ORTH': 'issûšuma'}]], 'attrs': {'POS': 'VERB', 'TAG': 'VERB', 'MORPH': ''}}, {'patterns': [[{'ORTH': 'uttassû'}]], 'attrs': {'POS': 'VERB', 'TAG': 'VERB', 'MORPH': ''}}, {'patterns': [[{'ORTH': 'išubbū'}]], 'attrs': {'POS': 'VERB', 'TAG': 'VERB', 'MORPH': ''}}, {'patterns': [[{'ORTH': 'inarruṭū'}]], 'attrs': {'POS': 'VERB', 'TAG': 'VERB', 'MORPH': ''}}, {'patterns': [[{'ORTH': 'attilma'}]], 'attrs': {'POS': 'VERB', 'TAG': 'VERB', 'MORPH': ''}}, {'patterns': [[{'ORTH': 'inâl'}]], 'attrs': {'POS': 'VERB', 'TAG': 'VERB', 'MORPH': ''}}, {'patterns': [[{'ORTH': 'anālma'}]], 'attrs': {'POS': 'VERB', 'TAG': 'VERB', 'MORPH': ''}}, {'patterns': [[{'ORTH': 'īmurūma'}]], 'attrs': {'POS': 'VERB', 'TAG': 'VERB', 'MORPH': ''}}, {'patterns': [[{'ORTH': 'āmurma'}]], 'attrs': {'POS': 'VERB', 'TAG': 'VERB', 'MORPH': ''}}, {'patterns': [[{'ORTH': 'innamrū'}]], 'attrs': {'POS': 'VERB', 'TAG': 'VERB', 'MORPH': ''}}, {'patterns': [[{'ORTH': 'īmurma'}]], 'attrs': {'POS': 'VERB', 'TAG': 'VERB', 'MORPH': ''}}, {'patterns': [[{'ORTH': 'āmuru'}]], 'attrs': {'POS': 'VERB', 'TAG': 'VERB', 'MORPH': ''}}, {'patterns': [[{'ORTH': 'ītammarūni'}]], 'attrs': {'POS': 'VERB', 'TAG': 'VERB', 'MORPH': ''}}, {'patterns': [[{'ORTH': 'innamru'}]], 'attrs': {'POS': 'VERB', 'TAG': 'VERB', 'MORPH': ''}}, {'patterns': [[{'ORTH': 'nīmur'}]], 'attrs': {'POS': 'VERB', 'TAG': 'VERB', 'MORPH': ''}}, {'patterns': [[{'ORTH': 'nīmurma'}]], 'attrs': {'POS': 'VERB', 'TAG': 'VERB', 'MORPH': ''}}, {'patterns': [[{'ORTH': 'tātamarā'}]], 'attrs': {'POS': 'VERB', 'TAG': 'VERB', 'MORPH': ''}}, {'patterns': [[{'ORTH': 'lūmur'}]], 'attrs': {'POS': 'VERB', 'TAG': 'VERB', 'MORPH': ''}}, {'patterns': [[{'ORTH': 'lītammarma'}]], 'attrs': {'POS': 'VERB', 'TAG': 'VERB', 'MORPH': ''}}, {'patterns': [[{'ORTH': 'innamirma'}]], 'attrs': {'POS': 'VERB', 'TAG': 'VERB', 'MORPH': ''}}, {'patterns': [[{'ORTH': 'innamra'}]], 'attrs': {'POS': 'VERB', 'TAG': 'VERB', 'MORPH': ''}}, {'patterns': [[{'ORTH': 'īmuru'}]], 'attrs': {'POS': 'VERB', 'TAG': 'VERB', 'MORPH': ''}}, {'patterns': [[{'ORTH': 'īmur'}]], 'attrs': {'POS': 'VERB', 'TAG': 'VERB', 'MORPH': ''}}, {'patterns': [[{'ORTH': 'innammirma'}]], 'attrs': {'POS': 'VERB', 'TAG': 'VERB', 'MORPH': ''}}, {'patterns': [[{'ORTH': 'amurma'}]], 'attrs': {'POS': 'VERB', 'TAG': 'VERB', 'MORPH': ''}}, {'patterns': [[{'ORTH': 'āmur'}]], 'attrs': {'POS': 'VERB', 'TAG': 'VERB', 'MORPH': ''}}, {'patterns': [[{'ORTH': 'līmurma'}]], 'attrs': {'POS': 'VERB', 'TAG': 'VERB', 'MORPH': ''}}, {'patterns': [[{'ORTH': 'āmuruma'}]], 'attrs': {'POS': 'VERB', 'TAG': 'VERB', 'MORPH': ''}}, {'patterns': [[{'ORTH': 'ippardūma'}]], 'attrs': {'POS': 'VERB', 'TAG': 'VERB', 'MORPH': ''}}, {'patterns': [[{'ORTH': 'arteddamma'}]], 'attrs': {'POS': 'VERB', 'TAG': 'VERB', 'MORPH': ''}}, {'patterns': [[{'ORTH': 'uraddima'}]], 'attrs': {'POS': 'VERB', 'TAG': 'VERB', 'MORPH': ''}}, {'patterns': [[{'ORTH': 'redî'}]], 'attrs': {'POS': 'VERB', 'TAG': 'VERB', 'MORPH': ''}}, {'patterns': [[{'ORTH': 'riteddê'}]], 'attrs': {'POS': 'VERB', 'TAG': 'VERB', 'MORPH': ''}}, {'patterns': [[{'ORTH': 'erteddema'}]], 'attrs': {'POS': 'VERB', 'TAG': 'VERB', 'MORPH': ''}}, {'patterns': [[{'ORTH': 'ereteddêma'}]], 'attrs': {'POS': 'VERB', 'TAG': 'VERB', 'MORPH': ''}}, {'patterns': [[{'ORTH': 'irdi'}]], 'attrs': {'POS': 'VERB', 'TAG': 'VERB', 'MORPH': ''}}, {'patterns': [[{'ORTH': 'ireddânni'}]], 'attrs': {'POS': 'VERB', 'TAG': 'VERB', 'MORPH': ''}}, {'patterns': [[{'ORTH': 'erteneddi'}]], 'attrs': {'POS': 'VERB', 'TAG': 'VERB', 'MORPH': ''}}, {'patterns': [[{'ORTH': 'ēgi'}]], 'attrs': {'POS': 'VERB', 'TAG': 'VERB', 'MORPH': ''}}, {'patterns': [[{'ORTH': 'iggû'}]], 'attrs': {'POS': 'VERB', 'TAG': 'VERB', 'MORPH': ''}}, {'patterns': [[{'ORTH': 'eggi'}]], 'attrs': {'POS': 'VERB', 'TAG': 'VERB', 'MORPH': ''}}, {'patterns': [[{'ORTH': 'aqqima'}]], 'attrs': {'POS': 'VERB', 'TAG': 'VERB', 'MORPH': ''}}, {'patterns': [[{'ORTH': 'aqqišumma'}]], 'attrs': {'POS': 'VERB', 'TAG': 'VERB', 'MORPH': ''}}, {'patterns': [[{'ORTH': 'aqqâ'}]], 'attrs': {'POS': 'VERB', 'TAG': 'VERB', 'MORPH': ''}}, {'patterns': [[{'ORTH': 'aqqi'}]], 'attrs': {'POS': 'VERB', 'TAG': 'VERB', 'MORPH': ''}}, {'patterns': [[{'ORTH': 'liqqi'}]], 'attrs': {'POS': 'VERB', 'TAG': 'VERB', 'MORPH': ''}}, {'patterns': [[{'ORTH': 'ušarrihi'}]], 'attrs': {'POS': 'VERB', 'TAG': 'VERB', 'MORPH': ''}}, {'patterns': [[{'ORTH': 'ušarrihu'}]], 'attrs': {'POS': 'VERB', 'TAG': 'VERB', 'MORPH': ''}}, {'patterns': [[{'ORTH': 'ušāliṣ'}]], 'attrs': {'POS': 'VERB', 'TAG': 'VERB', 'MORPH': ''}}, {'patterns': [[{'ORTH': 'īliṣ'}]], 'attrs': {'POS': 'VERB', 'TAG': 'VERB', 'MORPH': ''}}, {'patterns': [[{'ORTH': 'ušāliṣma'}]], 'attrs': {'POS': 'VERB', 'TAG': 'VERB', 'MORPH': ''}}, {'patterns': [[{'ORTH': 'ulluṣ'}]], 'attrs': {'POS': 'VERB', 'TAG': 'VERB', 'MORPH': ''}}, {'patterns': [[{'ORTH': 'annadiqma'}]], 'attrs': {'POS': 'VERB', 'TAG': 'VERB', 'MORPH': ''}}, {'patterns': [[{'ORTH': 'uddiqšu'}]], 'attrs': {'POS': 'VERB', 'TAG': 'VERB', 'MORPH': ''}}, {'patterns': [[{'ORTH': 'iqūpāma'}]], 'attrs': {'POS': 'VERB', 'TAG': 'VERB', 'MORPH': ''}}, {'patterns': [[{'ORTH': 'iqūpma'}]], 'attrs': {'POS': 'VERB', 'TAG': 'VERB', 'MORPH': ''}}, {'patterns': [[{'ORTH': 'iqūpū'}]], 'attrs': {'POS': 'VERB', 'TAG': 'VERB', 'MORPH': ''}}, {'patterns': [[{'ORTH': 'iqūp'}]], 'attrs': {'POS': 'VERB', 'TAG': 'VERB', 'MORPH': ''}}, {'patterns': [[{'ORTH': 'iqūpu'}]], 'attrs': {'POS': 'VERB', 'TAG': 'VERB', 'MORPH': ''}}, {'patterns': [[{'ORTH': 'iqūpum'}]], 'attrs': {'POS': 'VERB', 'TAG': 'VERB', 'MORPH': ''}}, {'patterns': [[{'ORTH': 'ahṭuṭ'}]], 'attrs': {'POS': 'VERB', 'TAG': 'VERB', 'MORPH': ''}}, {'patterns': [[{'ORTH': 'ihṭuṭma'}]], 'attrs': {'POS': 'VERB', 'TAG': 'VERB', 'MORPH': ''}}, {'patterns': [[{'ORTH': 'ahṭuṭma'}]], 'attrs': {'POS': 'VERB', 'TAG': 'VERB', 'MORPH': ''}}, {'patterns': [[{'ORTH': 'huṭṭāma'}]], 'attrs': {'POS': 'VERB', 'TAG': 'VERB', 'MORPH': ''}}, {'patterns': [[{'ORTH': 'ihṭuṭūma'}]], 'attrs': {'POS': 'VERB', 'TAG': 'VERB', 'MORPH': ''}}, {'patterns': [[{'ORTH': 'aṭṭuṭma'}]], 'attrs': {'POS': 'VERB', 'TAG': 'VERB', 'MORPH': ''}}, {'patterns': [[{'ORTH': 'aṣê'}]], 'attrs': {'POS': 'VERB', 'TAG': 'VERB', 'MORPH': ''}}, {'patterns': [[{'ORTH': 'aṣêka'}]], 'attrs': {'POS': 'VERB', 'TAG': 'VERB', 'MORPH': ''}}, {'patterns': [[{'ORTH': 'aṣûka'}]], 'attrs': {'POS': 'VERB', 'TAG': 'VERB', 'MORPH': ''}}, {'patterns': [[{'ORTH': 'aṣû'}]], 'attrs': {'POS': 'VERB', 'TAG': 'VERB', 'MORPH': ''}}, {'patterns': [[{'ORTH': 'tuṣûma'}]], 'attrs': {'POS': 'VERB', 'TAG': 'VERB', 'MORPH': ''}}, {'patterns': [[{'ORTH': 'ušēṣima'}]], 'attrs': {'POS': 'VERB', 'TAG': 'VERB', 'MORPH': ''}}, {'patterns': [[{'ORTH': 'ūṣû'}]], 'attrs': {'POS': 'VERB', 'TAG': 'VERB', 'MORPH': ''}}, {'patterns': [[{'ORTH': 'ušēṣû'}]], 'attrs': {'POS': 'VERB', 'TAG': 'VERB', 'MORPH': ''}}, {'patterns': [[{'ORTH': 'sakāpu'}]], 'attrs': {'POS': 'VERB', 'TAG': 'VERB', 'MORPH': ''}}, {'patterns': [[{'ORTH': 'sakāp'}]], 'attrs': {'POS': 'VERB', 'TAG': 'VERB', 'MORPH': ''}}, {'patterns': [[{'ORTH': 'sakāpi'}]], 'attrs': {'POS': 'VERB', 'TAG': 'VERB', 'MORPH': ''}}, {'patterns': [[{'ORTH': 'aqīš'}]], 'attrs': {'POS': 'VERB', 'TAG': 'VERB', 'MORPH': ''}}, {'patterns': [[{'ORTH': 'iqīš'}]], 'attrs': {'POS': 'VERB', 'TAG': 'VERB', 'MORPH': ''}}, {'patterns': [[{'ORTH': 'iqīšūšum'}]], 'attrs': {'POS': 'VERB', 'TAG': 'VERB', 'MORPH': ''}}, {'patterns': [[{'ORTH': 'iqīšanni'}]], 'attrs': {'POS': 'VERB', 'TAG': 'VERB', 'MORPH': ''}}, {'patterns': [[{'ORTH': 'iqīšu'}]], 'attrs': {'POS': 'VERB', 'TAG': 'VERB', 'MORPH': ''}}, {'patterns': [[{'ORTH': 'isbusuma'}]], 'attrs': {'POS': 'VERB', 'TAG': 'VERB', 'MORPH': ''}}, {'patterns': [[{'ORTH': 'isbusu'}]], 'attrs': {'POS': 'VERB', 'TAG': 'VERB', 'MORPH': ''}}, {'patterns': [[{'ORTH': 'innasihma'}]], 'attrs': {'POS': 'VERB', 'TAG': 'VERB', 'MORPH': ''}}, {'patterns': [[{'ORTH': 'assuh'}]], 'attrs': {'POS': 'VERB', 'TAG': 'VERB', 'MORPH': ''}}, {'patterns': [[{'ORTH': 'assuhma'}]], 'attrs': {'POS': 'VERB', 'TAG': 'VERB', 'MORPH': ''}}, {'patterns': [[{'ORTH': 'issuhma'}]], 'attrs': {'POS': 'VERB', 'TAG': 'VERB', 'MORPH': ''}}, {'patterns': [[{'ORTH': 'ihsusma'}]], 'attrs': {'POS': 'VERB', 'TAG': 'VERB', 'MORPH': ''}}, {'patterns': [[{'ORTH': 'lihtassas'}]], 'attrs': {'POS': 'VERB', 'TAG': 'VERB', 'MORPH': ''}}, {'patterns': [[{'ORTH': 'ihsusa'}]], 'attrs': {'POS': 'VERB', 'TAG': 'VERB', 'MORPH': ''}}, {'patterns': [[{'ORTH': 'ihsusu'}]], 'attrs': {'POS': 'VERB', 'TAG': 'VERB', 'MORPH': ''}}, {'patterns': [[{'ORTH': 'ihtassasma'}]], 'attrs': {'POS': 'VERB', 'TAG': 'VERB', 'MORPH': ''}}, {'patterns': [[{'ORTH': 'ihsus'}]], 'attrs': {'POS': 'VERB', 'TAG': 'VERB', 'MORPH': ''}}, {'patterns': [[{'ORTH': 'umaʾʾeranni'}]], 'attrs': {'POS': 'VERB', 'TAG': 'VERB', 'MORPH': ''}}, {'patterns': [[{'ORTH': 'umaʾʾerma'}]], 'attrs': {'POS': 'VERB', 'TAG': 'VERB', 'MORPH': ''}}, {'patterns': [[{'ORTH': 'umaʾʾeršunūti'}]], 'attrs': {'POS': 'VERB', 'TAG': 'VERB', 'MORPH': ''}}, {'patterns': [[{'ORTH': 'umaʾʾeršunūtima'}]], 'attrs': {'POS': 'VERB', 'TAG': 'VERB', 'MORPH': ''}}, {'patterns': [[{'ORTH': 'umarrannima'}]], 'attrs': {'POS': 'VERB', 'TAG': 'VERB', 'MORPH': ''}}, {'patterns': [[{'ORTH': 'uʾʾur'}]], 'attrs': {'POS': 'VERB', 'TAG': 'VERB', 'MORPH': ''}}, {'patterns': [[{'ORTH': 'umaʾʾerūʾinni'}]], 'attrs': {'POS': 'VERB', 'TAG': 'VERB', 'MORPH': ''}}, {'patterns': [[{'ORTH': 'umaʾʾiranni'}]], 'attrs': {'POS': 'VERB', 'TAG': 'VERB', 'MORPH': ''}}, {'patterns': [[{'ORTH': 'uwaʾʾerma'}]], 'attrs': {'POS': 'VERB', 'TAG': 'VERB', 'MORPH': ''}}, {'patterns': [[{'ORTH': 'ubaʾʾima'}]], 'attrs': {'POS': 'VERB', 'TAG': 'VERB', 'MORPH': ''}}, {'patterns': [[{'ORTH': 'ubaʾʾû'}]], 'attrs': {'POS': 'VERB', 'TAG': 'VERB', 'MORPH': ''}}, {'patterns': [[{'ORTH': 'buʾʾî'}]], 'attrs': {'POS': 'VERB', 'TAG': 'VERB', 'MORPH': ''}}, {'patterns': [[{'ORTH': 'nubaʾʾîma'}]], 'attrs': {'POS': 'VERB', 'TAG': 'VERB', 'MORPH': ''}}, {'patterns': [[{'ORTH': 'ubaʾʾûma'}]], 'attrs': {'POS': 'VERB', 'TAG': 'VERB', 'MORPH': ''}}, {'patterns': [[{'ORTH': 'adlipma'}]], 'attrs': {'POS': 'VERB', 'TAG': 'VERB', 'MORPH': ''}}, {'patterns': [[{'ORTH': 'idlipma'}]], 'attrs': {'POS': 'VERB', 'TAG': 'VERB', 'MORPH': ''}}, {'patterns': [[{'ORTH': 'ušatlimušunūtima'}]], 'attrs': {'POS': 'VERB', 'TAG': 'VERB', 'MORPH': ''}}, {'patterns': [[{'ORTH': 'ušatlimūnim'}]], 'attrs': {'POS': 'VERB', 'TAG': 'VERB', 'MORPH': ''}}, {'patterns': [[{'ORTH': 'ušatlimūni'}]], 'attrs': {'POS': 'VERB', 'TAG': 'VERB', 'MORPH': ''}}, {'patterns': [[{'ORTH': 'ušatlimūšuma'}]], 'attrs': {'POS': 'VERB', 'TAG': 'VERB', 'MORPH': ''}}, {'patterns': [[{'ORTH': 'akšiṭma'}]], 'attrs': {'POS': 'VERB', 'TAG': 'VERB', 'MORPH': ''}}, {'patterns': [[{'ORTH': 'ipulūʾinni'}]], 'attrs': {'POS': 'VERB', 'TAG': 'VERB', 'MORPH': ''}}, {'patterns': [[{'ORTH': 'ītappalūʾin'}]], 'attrs': {'POS': 'VERB', 'TAG': 'VERB', 'MORPH': ''}}, {'patterns': [[{'ORTH': 'aplanni'}]], 'attrs': {'POS': 'VERB', 'TAG': 'VERB', 'MORPH': ''}}, {'patterns': [[{'ORTH': 'apalanni'}]], 'attrs': {'POS': 'VERB', 'TAG': 'VERB', 'MORPH': ''}}, {'patterns': [[{'ORTH': 'ītappalūʾinni'}]], 'attrs': {'POS': 'VERB', 'TAG': 'VERB', 'MORPH': ''}}, {'patterns': [[{'ORTH': 'ītappalūʾni'}]], 'attrs': {'POS': 'VERB', 'TAG': 'VERB', 'MORPH': ''}}, {'patterns': [[{'ORTH': 'āpulšuma'}]], 'attrs': {'POS': 'VERB', 'TAG': 'VERB', 'MORPH': ''}}, {'patterns': [[{'ORTH': 'apālušu'}]], 'attrs': {'POS': 'VERB', 'TAG': 'VERB', 'MORPH': ''}}, {'patterns': [[{'ORTH': 'aqqur'}]], 'attrs': {'POS': 'VERB', 'TAG': 'VERB', 'MORPH': ''}}, {'patterns': [[{'ORTH': 'liddišū'}]], 'attrs': {'POS': 'VERB', 'TAG': 'VERB', 'MORPH': ''}}, {'patterns': [[{'ORTH': 'uddišma'}]], 'attrs': {'POS': 'VERB', 'TAG': 'VERB', 'MORPH': ''}}, {'patterns': [[{'ORTH': 'uddušu'}]], 'attrs': {'POS': 'VERB', 'TAG': 'VERB', 'MORPH': ''}}, {'patterns': [[{'ORTH': 'edēšsa'}]], 'attrs': {'POS': 'VERB', 'TAG': 'VERB', 'MORPH': ''}}, {'patterns': [[{'ORTH': 'uddišim'}]], 'attrs': {'POS': 'VERB', 'TAG': 'VERB', 'MORPH': ''}}, {'patterns': [[{'ORTH': 'edēšsu'}]], 'attrs': {'POS': 'VERB', 'TAG': 'VERB', 'MORPH': ''}}, {'patterns': [[{'ORTH': 'edēšum'}]], 'attrs': {'POS': 'VERB', 'TAG': 'VERB', 'MORPH': ''}}, {'patterns': [[{'ORTH': 'ūtaddaš'}]], 'attrs': {'POS': 'VERB', 'TAG': 'VERB', 'MORPH': ''}}, {'patterns': [[{'ORTH': 'iteddušika'}]], 'attrs': {'POS': 'VERB', 'TAG': 'VERB', 'MORPH': ''}}, {'patterns': [[{'ORTH': 'uteddušu'}]], 'attrs': {'POS': 'VERB', 'TAG': 'VERB', 'MORPH': ''}}, {'patterns': [[{'ORTH': 'uddušsun'}]], 'attrs': {'POS': 'VERB', 'TAG': 'VERB', 'MORPH': ''}}, {'patterns': [[{'ORTH': 'uddašma'}]], 'attrs': {'POS': 'VERB', 'TAG': 'VERB', 'MORPH': ''}}, {'patterns': [[{'ORTH': 'luddiš'}]], 'attrs': {'POS': 'VERB', 'TAG': 'VERB', 'MORPH': ''}}, {'patterns': [[{'ORTH': 'akkud'}]], 'attrs': {'POS': 'VERB', 'TAG': 'VERB', 'MORPH': ''}}, {'patterns': [[{'ORTH': 'akkudma'}]], 'attrs': {'POS': 'VERB', 'TAG': 'VERB', 'MORPH': ''}}, {'patterns': [[{'ORTH': 'ikkud'}]], 'attrs': {'POS': 'VERB', 'TAG': 'VERB', 'MORPH': ''}}, {'patterns': [[{'ORTH': 'šummuhu'}]], 'attrs': {'POS': 'VERB', 'TAG': 'VERB', 'MORPH': ''}}, {'patterns': [[{'ORTH': 'uṣammar'}]], 'attrs': {'POS': 'VERB', 'TAG': 'VERB', 'MORPH': ''}}, {'patterns': [[{'ORTH': 'tiṣmurumma'}]], 'attrs': {'POS': 'VERB', 'TAG': 'VERB', 'MORPH': ''}}, {'patterns': [[{'ORTH': 'uṣammaru'}]], 'attrs': {'POS': 'VERB', 'TAG': 'VERB', 'MORPH': ''}}, {'patterns': [[{'ORTH': 'ušanbiṭ'}]], 'attrs': {'POS': 'VERB', 'TAG': 'VERB', 'MORPH': ''}}, {'patterns': [[{'ORTH': 'ušanbiṭma'}]], 'attrs': {'POS': 'VERB', 'TAG': 'VERB', 'MORPH': ''}}, {'patterns': [[{'ORTH': 'ušannabiṭ'}]], 'attrs': {'POS': 'VERB', 'TAG': 'VERB', 'MORPH': ''}}, {'patterns': [[{'ORTH': 'ušanbiṭu'}]], 'attrs': {'POS': 'VERB', 'TAG': 'VERB', 'MORPH': ''}}, {'patterns': [[{'ORTH': 'ittananbiṭu'}]], 'attrs': {'POS': 'VERB', 'TAG': 'VERB', 'MORPH': ''}}, {'patterns': [[{'ORTH': 'akkisa'}]], 'attrs': {'POS': 'VERB', 'TAG': 'VERB', 'MORPH': ''}}, {'patterns': [[{'ORTH': 'akkisma'}]], 'attrs': {'POS': 'VERB', 'TAG': 'VERB', 'MORPH': ''}}, {'patterns': [[{'ORTH': 'ikkisā'}]], 'attrs': {'POS': 'VERB', 'TAG': 'VERB', 'MORPH': ''}}, {'patterns': [[{'ORTH': 'akkisam'}]], 'attrs': {'POS': 'VERB', 'TAG': 'VERB', 'MORPH': ''}}, {'patterns': [[{'ORTH': 'akkisu'}]], 'attrs': {'POS': 'VERB', 'TAG': 'VERB', 'MORPH': ''}}, {'patterns': [[{'ORTH': 'ipparkû'}]], 'attrs': {'POS': 'VERB', 'TAG': 'VERB', 'MORPH': ''}}, {'patterns': [[{'ORTH': 'ušparkima'}]], 'attrs': {'POS': 'VERB', 'TAG': 'VERB', 'MORPH': ''}}, {'patterns': [[{'ORTH': 'ipparakkû'}]], 'attrs': {'POS': 'VERB', 'TAG': 'VERB', 'MORPH': ''}}, {'patterns': [[{'ORTH': 'apparakkâ'}]], 'attrs': {'POS': 'VERB', 'TAG': 'VERB', 'MORPH': ''}}, {'patterns': [[{'ORTH': 'šuhummuṭam'}]], 'attrs': {'POS': 'VERB', 'TAG': 'VERB', 'MORPH': ''}}, {'patterns': [[{'ORTH': 'šuhummuṭa'}]], 'attrs': {'POS': 'VERB', 'TAG': 'VERB', 'MORPH': ''}}, {'patterns': [[{'ORTH': 'ušahmiṭ'}]], 'attrs': {'POS': 'VERB', 'TAG': 'VERB', 'MORPH': ''}}, {'patterns': [[{'ORTH': 'ureʾʾiš'}]], 'attrs': {'POS': 'VERB', 'TAG': 'VERB', 'MORPH': ''}}, {'patterns': [[{'ORTH': 'lirāšū'}]], 'attrs': {'POS': 'VERB', 'TAG': 'VERB', 'MORPH': ''}}, {'patterns': [[{'ORTH': 'irīšū'}]], 'attrs': {'POS': 'VERB', 'TAG': 'VERB', 'MORPH': ''}}, {'patterns': [[{'ORTH': 'lirīšūku'}]], 'attrs': {'POS': 'VERB', 'TAG': 'VERB', 'MORPH': ''}}, {'patterns': [[{'ORTH': 'irabbiṣ'}]], 'attrs': {'POS': 'VERB', 'TAG': 'VERB', 'MORPH': ''}}, {'patterns': [[{'ORTH': 'ušarbiṣma'}]], 'attrs': {'POS': 'VERB', 'TAG': 'VERB', 'MORPH': ''}}, {'patterns': [[{'ORTH': 'ittuṣib'}]], 'attrs': {'POS': 'VERB', 'TAG': 'VERB', 'MORPH': ''}}, {'patterns': [[{'ORTH': 'uṣṣipamma'}]], 'attrs': {'POS': 'VERB', 'TAG': 'VERB', 'MORPH': ''}}, {'patterns': [[{'ORTH': 'uṣṣab'}]], 'attrs': {'POS': 'VERB', 'TAG': 'VERB', 'MORPH': ''}}, {'patterns': [[{'ORTH': 'innaṭalu'}]], 'attrs': {'POS': 'VERB', 'TAG': 'VERB', 'MORPH': ''}}, {'patterns': [[{'ORTH': 'innaṭṭalā'}]], 'attrs': {'POS': 'VERB', 'TAG': 'VERB', 'MORPH': ''}}, {'patterns': [[{'ORTH': 'innaṭṭalu'}]], 'attrs': {'POS': 'VERB', 'TAG': 'VERB', 'MORPH': ''}}, {'patterns': [[{'ORTH': 'attaṭṭalma'}]], 'attrs': {'POS': 'VERB', 'TAG': 'VERB', 'MORPH': ''}}, {'patterns': [[{'ORTH': 'iṭṭulu'}]], 'attrs': {'POS': 'VERB', 'TAG': 'VERB', 'MORPH': ''}}, {'patterns': [[{'ORTH': 'taṭṭulu'}]], 'attrs': {'POS': 'VERB', 'TAG': 'VERB', 'MORPH': ''}}, {'patterns': [[{'ORTH': 'uhhizma'}]], 'attrs': {'POS': 'VERB', 'TAG': 'VERB', 'MORPH': ''}}, {'patterns': [[{'ORTH': 'īhuzu'}]], 'attrs': {'POS': 'VERB', 'TAG': 'VERB', 'MORPH': ''}}, {'patterns': [[{'ORTH': 'uhhiz'}]], 'attrs': {'POS': 'VERB', 'TAG': 'VERB', 'MORPH': ''}}, {'patterns': [[{'ORTH': 'irūmma'}]], 'attrs': {'POS': 'VERB', 'TAG': 'VERB', 'MORPH': ''}}, {'patterns': [[{'ORTH': 'irība'}]], 'attrs': {'POS': 'VERB', 'TAG': 'VERB', 'MORPH': ''}}, {'patterns': [[{'ORTH': 'šadādu'}]], 'attrs': {'POS': 'VERB', 'TAG': 'VERB', 'MORPH': ''}}, {'patterns': [[{'ORTH': 'šadāda'}]], 'attrs': {'POS': 'VERB', 'TAG': 'VERB', 'MORPH': ''}}, {'patterns': [[{'ORTH': 'lišdudū'}]], 'attrs': {'POS': 'VERB', 'TAG': 'VERB', 'MORPH': ''}}, {'patterns': [[{'ORTH': 'šudud'}]], 'attrs': {'POS': 'VERB', 'TAG': 'VERB', 'MORPH': ''}}, {'patterns': [[{'ORTH': 'šadād'}]], 'attrs': {'POS': 'VERB', 'TAG': 'VERB', 'MORPH': ''}}, {'patterns': [[{'ORTH': 'tašdud'}]], 'attrs': {'POS': 'VERB', 'TAG': 'VERB', 'MORPH': ''}}, {'patterns': [[{'ORTH': 'išaddadu'}]], 'attrs': {'POS': 'VERB', 'TAG': 'VERB', 'MORPH': ''}}, {'patterns': [[{'ORTH': 'ištaddūm'}]], 'attrs': {'POS': 'VERB', 'TAG': 'VERB', 'MORPH': ''}}, {'patterns': [[{'ORTH': 'ušadgil'}]], 'attrs': {'POS': 'VERB', 'TAG': 'VERB', 'MORPH': ''}}, {'patterns': [[{'ORTH': 'dagālam'}]], 'attrs': {'POS': 'VERB', 'TAG': 'VERB', 'MORPH': ''}}, {'patterns': [[{'ORTH': 'dagālu'}]], 'attrs': {'POS': 'VERB', 'TAG': 'VERB', 'MORPH': ''}}, {'patterns': [[{'ORTH': 'uqattâ'}]], 'attrs': {'POS': 'VERB', 'TAG': 'VERB', 'MORPH': ''}}, {'patterns': [[{'ORTH': 'uṣallâ'}]], 'attrs': {'POS': 'VERB', 'TAG': 'VERB', 'MORPH': ''}}, {'patterns': [[{'ORTH': 'šupêlam'}]], 'attrs': {'POS': 'VERB', 'TAG': 'VERB', 'MORPH': ''}}, {'patterns': [[{'ORTH': 'uštepêlu'}]], 'attrs': {'POS': 'VERB', 'TAG': 'VERB', 'MORPH': ''}}, {'patterns': [[{'ORTH': 'ušpellū'}]], 'attrs': {'POS': 'VERB', 'TAG': 'VERB', 'MORPH': ''}}, {'patterns': [[{'ORTH': 'šupêlu'}]], 'attrs': {'POS': 'VERB', 'TAG': 'VERB', 'MORPH': ''}}, {'patterns': [[{'ORTH': 'nakāri'}]], 'attrs': {'POS': 'VERB', 'TAG': 'VERB', 'MORPH': ''}}, {'patterns': [[{'ORTH': 'unakkir'}]], 'attrs': {'POS': 'VERB', 'TAG': 'VERB', 'MORPH': ''}}, {'patterns': [[{'ORTH': 'uttakkari'}]], 'attrs': {'POS': 'VERB', 'TAG': 'VERB', 'MORPH': ''}}, {'patterns': [[{'ORTH': 'unakkirma'}]], 'attrs': {'POS': 'VERB', 'TAG': 'VERB', 'MORPH': ''}}, {'patterns': [[{'ORTH': 'tunakkir'}]], 'attrs': {'POS': 'VERB', 'TAG': 'VERB', 'MORPH': ''}}, {'patterns': [[{'ORTH': 'nakārum'}]], 'attrs': {'POS': 'VERB', 'TAG': 'VERB', 'MORPH': ''}}, {'patterns': [[{'ORTH': 'nakri'}]], 'attrs': {'POS': 'VERB', 'TAG': 'VERB', 'MORPH': ''}}, {'patterns': [[{'ORTH': 'unakkiruma'}]], 'attrs': {'POS': 'VERB', 'TAG': 'VERB', 'MORPH': ''}}, {'patterns': [[{'ORTH': 'nakāram'}]], 'attrs': {'POS': 'VERB', 'TAG': 'VERB', 'MORPH': ''}}, {'patterns': [[{'ORTH': 'unakkar'}]], 'attrs': {'POS': 'VERB', 'TAG': 'VERB', 'MORPH': ''}}, {'patterns': [[{'ORTH': 'uttakkara'}]], 'attrs': {'POS': 'VERB', 'TAG': 'VERB', 'MORPH': ''}}, {'patterns': [[{'ORTH': 'nakārim'}]], 'attrs': {'POS': 'VERB', 'TAG': 'VERB', 'MORPH': ''}}, {'patterns': [[{'ORTH': 'unakkiru'}]], 'attrs': {'POS': 'VERB', 'TAG': 'VERB', 'MORPH': ''}}, {'patterns': [[{'ORTH': 'libūrma'}]], 'attrs': {'POS': 'VERB', 'TAG': 'VERB', 'MORPH': ''}}, {'patterns': [[{'ORTH': 'lubūr'}]], 'attrs': {'POS': 'VERB', 'TAG': 'VERB', 'MORPH': ''}}, {'patterns': [[{'ORTH': 'libūr'}]], 'attrs': {'POS': 'VERB', 'TAG': 'VERB', 'MORPH': ''}}, {'patterns': [[{'ORTH': 'šanān'}]], 'attrs': {'POS': 'VERB', 'TAG': 'VERB', 'MORPH': ''}}, {'patterns': [[{'ORTH': 'iššannāma'}]], 'attrs': {'POS': 'VERB', 'TAG': 'VERB', 'MORPH': ''}}, {'patterns': [[{'ORTH': 'šitnunim'}]], 'attrs': {'POS': 'VERB', 'TAG': 'VERB', 'MORPH': ''}}, {'patterns': [[{'ORTH': 'šitnuni'}]], 'attrs': {'POS': 'VERB', 'TAG': 'VERB', 'MORPH': ''}}, {'patterns': [[{'ORTH': 'uštēmiqma'}]], 'attrs': {'POS': 'VERB', 'TAG': 'VERB', 'MORPH': ''}}, {'patterns': [[{'ORTH': 'uqaddišma'}]], 'attrs': {'POS': 'VERB', 'TAG': 'VERB', 'MORPH': ''}}, {'patterns': [[{'ORTH': 'qudduš'}]], 'attrs': {'POS': 'VERB', 'TAG': 'VERB', 'MORPH': ''}}, {'patterns': [[{'ORTH': 'mitluku'}]], 'attrs': {'POS': 'VERB', 'TAG': 'VERB', 'MORPH': ''}}, {'patterns': [[{'ORTH': 'limtallikka'}]], 'attrs': {'POS': 'VERB', 'TAG': 'VERB', 'MORPH': ''}}, {'patterns': [[{'ORTH': 'erteʾʾêm'}]], 'attrs': {'POS': 'VERB', 'TAG': 'VERB', 'MORPH': ''}}, {'patterns': [[{'ORTH': 'reʾâm'}]], 'attrs': {'POS': 'VERB', 'TAG': 'VERB', 'MORPH': ''}}, {'patterns': [[{'ORTH': 'lurʾâm'}]], 'attrs': {'POS': 'VERB', 'TAG': 'VERB', 'MORPH': ''}}, {'patterns': [[{'ORTH': 'lureʾe'}]], 'attrs': {'POS': 'VERB', 'TAG': 'VERB', 'MORPH': ''}}, {'patterns': [[{'ORTH': 'reʾê'}]], 'attrs': {'POS': 'VERB', 'TAG': 'VERB', 'MORPH': ''}}, {'patterns': [[{'ORTH': 'artaneʾʾe'}]], 'attrs': {'POS': 'VERB', 'TAG': 'VERB', 'MORPH': ''}}, {'patterns': [[{'ORTH': 'attallu'}]], 'attrs': {'POS': 'VERB', 'TAG': 'VERB', 'MORPH': ''}}, {'patterns': [[{'ORTH': 'attaʾidma'}]], 'attrs': {'POS': 'VERB', 'TAG': 'VERB', 'MORPH': ''}}, {'patterns': [[{'ORTH': 'attanaʾʾadu'}]], 'attrs': {'POS': 'VERB', 'TAG': 'VERB', 'MORPH': ''}}, {'patterns': [[{'ORTH': 'ekširma'}]], 'attrs': {'POS': 'VERB', 'TAG': 'VERB', 'MORPH': ''}}, {'patterns': [[{'ORTH': 'kešēri'}]], 'attrs': {'POS': 'VERB', 'TAG': 'VERB', 'MORPH': ''}}, {'patterns': [[{'ORTH': 'ikširuma'}]], 'attrs': {'POS': 'VERB', 'TAG': 'VERB', 'MORPH': ''}}, {'patterns': [[{'ORTH': 'ekšir'}]], 'attrs': {'POS': 'VERB', 'TAG': 'VERB', 'MORPH': ''}}, {'patterns': [[{'ORTH': 'ēmidšināti'}]], 'attrs': {'POS': 'VERB', 'TAG': 'VERB', 'MORPH': ''}}, {'patterns': [[{'ORTH': 'ēmid'}]], 'attrs': {'POS': 'VERB', 'TAG': 'VERB', 'MORPH': ''}}, {'patterns': [[{'ORTH': 'ēmidsunūti'}]], 'attrs': {'POS': 'VERB', 'TAG': 'VERB', 'MORPH': ''}}, {'patterns': [[{'ORTH': 'innendū'}]], 'attrs': {'POS': 'VERB', 'TAG': 'VERB', 'MORPH': ''}}, {'patterns': [[{'ORTH': 'ummid'}]], 'attrs': {'POS': 'VERB', 'TAG': 'VERB', 'MORPH': ''}}, {'patterns': [[{'ORTH': 'ēmidma'}]], 'attrs': {'POS': 'VERB', 'TAG': 'VERB', 'MORPH': ''}}, {'patterns': [[{'ORTH': 'īrišu'}]], 'attrs': {'POS': 'VERB', 'TAG': 'VERB', 'MORPH': ''}}, {'patterns': [[{'ORTH': 'īrišanni'}]], 'attrs': {'POS': 'VERB', 'TAG': 'VERB', 'MORPH': ''}}, {'patterns': [[{'ORTH': 'erēš'}]], 'attrs': {'POS': 'VERB', 'TAG': 'VERB', 'MORPH': ''}}, {'patterns': [[{'ORTH': 'īriš'}]], 'attrs': {'POS': 'VERB', 'TAG': 'VERB', 'MORPH': ''}}, {'patterns': [[{'ORTH': 'ibšimu'}]], 'attrs': {'POS': 'VERB', 'TAG': 'VERB', 'MORPH': ''}}, {'patterns': [[{'ORTH': 'ibbaššimu'}]], 'attrs': {'POS': 'VERB', 'TAG': 'VERB', 'MORPH': ''}}, {'patterns': [[{'ORTH': 'ibšimuma'}]], 'attrs': {'POS': 'VERB', 'TAG': 'VERB', 'MORPH': ''}}, {'patterns': [[{'ORTH': 'abšimma'}]], 'attrs': {'POS': 'VERB', 'TAG': 'VERB', 'MORPH': ''}}, {'patterns': [[{'ORTH': 'kumî'}]], 'attrs': {'POS': 'VERB', 'TAG': 'VERB', 'MORPH': ''}}, {'patterns': [[{'ORTH': 'akmi'}]], 'attrs': {'POS': 'VERB', 'TAG': 'VERB', 'MORPH': ''}}, {'patterns': [[{'ORTH': 'šaʾāl'}]], 'attrs': {'POS': 'VERB', 'TAG': 'VERB', 'MORPH': ''}}, {'patterns': [[{'ORTH': 'sapāni'}]], 'attrs': {'POS': 'VERB', 'TAG': 'VERB', 'MORPH': ''}}, {'patterns': [[{'ORTH': 'supun'}]], 'attrs': {'POS': 'VERB', 'TAG': 'VERB', 'MORPH': ''}}, {'patterns': [[{'ORTH': 'ispun'}]], 'attrs': {'POS': 'VERB', 'TAG': 'VERB', 'MORPH': ''}}, {'patterns': [[{'ORTH': 'lispun'}]], 'attrs': {'POS': 'VERB', 'TAG': 'VERB', 'MORPH': ''}}, {'patterns': [[{'ORTH': 'uṣabbima'}]], 'attrs': {'POS': 'VERB', 'TAG': 'VERB', 'MORPH': ''}}, {'patterns': [[{'ORTH': 'uṣabbâ'}]], 'attrs': {'POS': 'VERB', 'TAG': 'VERB', 'MORPH': ''}}, {'patterns': [[{'ORTH': 'uaṣbbima'}]], 'attrs': {'POS': 'VERB', 'TAG': 'VERB', 'MORPH': ''}}, {'patterns': [[{'ORTH': 'uṣṣabbû'}]], 'attrs': {'POS': 'VERB', 'TAG': 'VERB', 'MORPH': ''}}, {'patterns': [[{'ORTH': 'uṣabbû'}]], 'attrs': {'POS': 'VERB', 'TAG': 'VERB', 'MORPH': ''}}, {'patterns': [[{'ORTH': 'uṣabbûma'}]], 'attrs': {'POS': 'VERB', 'TAG': 'VERB', 'MORPH': ''}}, {'patterns': [[{'ORTH': 'uštaṣbû'}]], 'attrs': {'POS': 'VERB', 'TAG': 'VERB', 'MORPH': ''}}, {'patterns': [[{'ORTH': 'amkukma'}]], 'attrs': {'POS': 'VERB', 'TAG': 'VERB', 'MORPH': ''}}, {'patterns': [[{'ORTH': 'išīmam'}]], 'attrs': {'POS': 'VERB', 'TAG': 'VERB', 'MORPH': ''}}, {'patterns': [[{'ORTH': 'išīmu'}]], 'attrs': {'POS': 'VERB', 'TAG': 'VERB', 'MORPH': ''}}, {'patterns': [[{'ORTH': 'išīmū'}]], 'attrs': {'POS': 'VERB', 'TAG': 'VERB', 'MORPH': ''}}, {'patterns': [[{'ORTH': 'išimmū'}]], 'attrs': {'POS': 'VERB', 'TAG': 'VERB', 'MORPH': ''}}, {'patterns': [[{'ORTH': 'parās'}]], 'attrs': {'POS': 'VERB', 'TAG': 'VERB', 'MORPH': ''}}, {'patterns': [[{'ORTH': 'aprussu'}]], 'attrs': {'POS': 'VERB', 'TAG': 'VERB', 'MORPH': ''}}, {'patterns': [[{'ORTH': 'aprusma'}]], 'attrs': {'POS': 'VERB', 'TAG': 'VERB', 'MORPH': ''}}, {'patterns': [[{'ORTH': 'šuprusu'}]], 'attrs': {'POS': 'VERB', 'TAG': 'VERB', 'MORPH': ''}}, {'patterns': [[{'ORTH': 'parāsi'}]], 'attrs': {'POS': 'VERB', 'TAG': 'VERB', 'MORPH': ''}}, {'patterns': [[{'ORTH': 'ukallimu'}]], 'attrs': {'POS': 'VERB', 'TAG': 'VERB', 'MORPH': ''}}, {'patterns': [[{'ORTH': 'likallimu'}]], 'attrs': {'POS': 'VERB', 'TAG': 'VERB', 'MORPH': ''}}, {'patterns': [[{'ORTH': 'ukallim'}]], 'attrs': {'POS': 'VERB', 'TAG': 'VERB', 'MORPH': ''}}, {'patterns': [[{'ORTH': 'ukallimanni'}]], 'attrs': {'POS': 'VERB', 'TAG': 'VERB', 'MORPH': ''}}, {'patterns': [[{'ORTH': 'uqaʾʾânnima'}]], 'attrs': {'POS': 'VERB', 'TAG': 'VERB', 'MORPH': ''}}, {'patterns': [[{'ORTH': 'uqawwânni'}]], 'attrs': {'POS': 'VERB', 'TAG': 'VERB', 'MORPH': ''}}, {'patterns': [[{'ORTH': 'uqawwânni'}]], 'attrs': {'POS': 'VERB', 'TAG': 'VERB', 'MORPH': ''}}, {'patterns': [[{'ORTH': 'uqaʾʾânni'}]], 'attrs': {'POS': 'VERB', 'TAG': 'VERB', 'MORPH': ''}}, {'patterns': [[{'ORTH': 'uqaʾʾûninni'}]], 'attrs': {'POS': 'VERB', 'TAG': 'VERB', 'MORPH': ''}}, {'patterns': [[{'ORTH': 'abālu'}]], 'attrs': {'POS': 'VERB', 'TAG': 'VERB', 'MORPH': ''}}, {'patterns': [[{'ORTH': 'aklâmma'}]], 'attrs': {'POS': 'VERB', 'TAG': 'VERB', 'MORPH': ''}}, {'patterns': [[{'ORTH': 'lurappiš'}]], 'attrs': {'POS': 'VERB', 'TAG': 'VERB', 'MORPH': ''}}, {'patterns': [[{'ORTH': 'ruppušī'}]], 'attrs': {'POS': 'VERB', 'TAG': 'VERB', 'MORPH': ''}}, {'patterns': [[{'ORTH': 'alūṭ'}]], 'attrs': {'POS': 'VERB', 'TAG': 'VERB', 'MORPH': ''}}, {'patterns': [[{'ORTH': 'iqdudū'}]], 'attrs': {'POS': 'VERB', 'TAG': 'VERB', 'MORPH': ''}}, {'patterns': [[{'ORTH': 'uttabbika'}]], 'attrs': {'POS': 'VERB', 'TAG': 'VERB', 'MORPH': ''}}, {'patterns': [[{'ORTH': 'atkalma'}]], 'attrs': {'POS': 'VERB', 'TAG': 'VERB', 'MORPH': ''}}, {'patterns': [[{'ORTH': 'lišāqiri'}]], 'attrs': {'POS': 'VERB', 'TAG': 'VERB', 'MORPH': ''}}, {'patterns': [[{'ORTH': 'innahū'}]], 'attrs': {'POS': 'VERB', 'TAG': 'VERB', 'MORPH': ''}}, {'patterns': [[{'ORTH': 'innahuma'}]], 'attrs': {'POS': 'VERB', 'TAG': 'VERB', 'MORPH': ''}}, {'patterns': [[{'ORTH': 'innahu'}]], 'attrs': {'POS': 'VERB', 'TAG': 'VERB', 'MORPH': ''}}, {'patterns': [[{'ORTH': 'šalāla'}]], 'attrs': {'POS': 'VERB', 'TAG': 'VERB', 'MORPH': ''}}, {'patterns': [[{'ORTH': 'šalālam'}]], 'attrs': {'POS': 'VERB', 'TAG': 'VERB', 'MORPH': ''}}, {'patterns': [[{'ORTH': 'iššallu'}]], 'attrs': {'POS': 'VERB', 'TAG': 'VERB', 'MORPH': ''}}, {'patterns': [[{'ORTH': 'lurhiṣ'}]], 'attrs': {'POS': 'VERB', 'TAG': 'VERB', 'MORPH': ''}}, {'patterns': [[{'ORTH': 'littarri'}]], 'attrs': {'POS': 'VERB', 'TAG': 'VERB', 'MORPH': ''}}, {'patterns': [[{'ORTH': 'itrurma'}]], 'attrs': {'POS': 'VERB', 'TAG': 'VERB', 'MORPH': ''}}, {'patterns': [[{'ORTH': 'itrurā'}]], 'attrs': {'POS': 'VERB', 'TAG': 'VERB', 'MORPH': ''}}, {'patterns': [[{'ORTH': 'napāhišu'}]], 'attrs': {'POS': 'VERB', 'TAG': 'VERB', 'MORPH': ''}}, {'patterns': [[{'ORTH': 'ušpardima'}]], 'attrs': {'POS': 'VERB', 'TAG': 'VERB', 'MORPH': ''}}, {'patterns': [[{'ORTH': 'ipparda'}]], 'attrs': {'POS': 'VERB', 'TAG': 'VERB', 'MORPH': ''}}, {'patterns': [[{'ORTH': 'usappâ'}]], 'attrs': {'POS': 'VERB', 'TAG': 'VERB', 'MORPH': ''}}, {'patterns': [[{'ORTH': 'suppišunūtima'}]], 'attrs': {'POS': 'VERB', 'TAG': 'VERB', 'MORPH': ''}}, {'patterns': [[{'ORTH': 'usappû'}]], 'attrs': {'POS': 'VERB', 'TAG': 'VERB', 'MORPH': ''}}, {'patterns': [[{'ORTH': 'lištēlipū'}]], 'attrs': {'POS': 'VERB', 'TAG': 'VERB', 'MORPH': ''}}, {'patterns': [[{'ORTH': 'lītellipū'}]], 'attrs': {'POS': 'VERB', 'TAG': 'VERB', 'MORPH': ''}}, {'patterns': [[{'ORTH': 'limēsū'}]], 'attrs': {'POS': 'VERB', 'TAG': 'VERB', 'MORPH': ''}}, {'patterns': [[{'ORTH': 'limēsu'}]], 'attrs': {'POS': 'VERB', 'TAG': 'VERB', 'MORPH': ''}}, {'patterns': [[{'ORTH': 'ulliluma'}]], 'attrs': {'POS': 'VERB', 'TAG': 'VERB', 'MORPH': ''}}, {'patterns': [[{'ORTH': 'ullilma'}]], 'attrs': {'POS': 'VERB', 'TAG': 'VERB', 'MORPH': ''}}, {'patterns': [[{'ORTH': 'ullulimma'}]], 'attrs': {'POS': 'VERB', 'TAG': 'VERB', 'MORPH': ''}}, {'patterns': [[{'ORTH': 'ullulu'}]], 'attrs': {'POS': 'VERB', 'TAG': 'VERB', 'MORPH': ''}}, {'patterns': [[{'ORTH': 'itbal'}]], 'attrs': {'POS': 'VERB', 'TAG': 'VERB', 'MORPH': ''}}, {'patterns': [[{'ORTH': 'ilammadu'}]], 'attrs': {'POS': 'VERB', 'TAG': 'VERB', 'MORPH': ''}}, {'patterns': [[{'ORTH': 'šiteʾʾû'}]], 'attrs': {'POS': 'VERB', 'TAG': 'VERB', 'MORPH': ''}}, {'patterns': [[{'ORTH': 'uššišma'}]], 'attrs': {'POS': 'VERB', 'TAG': 'VERB', 'MORPH': ''}}, {'patterns': [[{'ORTH': 'uššešma'}]], 'attrs': {'POS': 'VERB', 'TAG': 'VERB', 'MORPH': ''}}, {'patterns': [[{'ORTH': 'uššišuma'}]], 'attrs': {'POS': 'VERB', 'TAG': 'VERB', 'MORPH': ''}}, {'patterns': [[{'ORTH': 'umašširamma'}]], 'attrs': {'POS': 'VERB', 'TAG': 'VERB', 'MORPH': ''}}, {'patterns': [[{'ORTH': 'šussik'}]], 'attrs': {'POS': 'VERB', 'TAG': 'VERB', 'MORPH': ''}}, {'patterns': [[{'ORTH': 'šussuki'}]], 'attrs': {'POS': 'VERB', 'TAG': 'VERB', 'MORPH': ''}}, {'patterns': [[{'ORTH': 'īpir'}]], 'attrs': {'POS': 'VERB', 'TAG': 'VERB', 'MORPH': ''}}, {'patterns': [[{'ORTH': 'īpiri'}]], 'attrs': {'POS': 'VERB', 'TAG': 'VERB', 'MORPH': ''}}, {'patterns': [[{'ORTH': 'uttûšu'}]], 'attrs': {'POS': 'VERB', 'TAG': 'VERB', 'MORPH': ''}}, {'patterns': [[{'ORTH': 'uttû'}]], 'attrs': {'POS': 'VERB', 'TAG': 'VERB', 'MORPH': ''}}, {'patterns': [[{'ORTH': 'uttûšuma'}]], 'attrs': {'POS': 'VERB', 'TAG': 'VERB', 'MORPH': ''}}, {'patterns': [[{'ORTH': 'ubaʾʾilū'}]], 'attrs': {'POS': 'VERB', 'TAG': 'VERB', 'MORPH': ''}}, {'patterns': [[{'ORTH': 'ibaʾʾil'}]], 'attrs': {'POS': 'VERB', 'TAG': 'VERB', 'MORPH': ''}}, {'patterns': [[{'ORTH': 'innaširma'}]], 'attrs': {'POS': 'VERB', 'TAG': 'VERB', 'MORPH': ''}}, {'patterns': [[{'ORTH': 'islimma'}]], 'attrs': {'POS': 'VERB', 'TAG': 'VERB', 'MORPH': ''}}, {'patterns': [[{'ORTH': 'islimu'}]], 'attrs': {'POS': 'VERB', 'TAG': 'VERB', 'MORPH': ''}}, {'patterns': [[{'ORTH': 'sullumu'}]], 'attrs': {'POS': 'VERB', 'TAG': 'VERB', 'MORPH': ''}}, {'patterns': [[{'ORTH': 'usallamū'}]], 'attrs': {'POS': 'VERB', 'TAG': 'VERB', 'MORPH': ''}}, {'patterns': [[{'ORTH': 'islim'}]], 'attrs': {'POS': 'VERB', 'TAG': 'VERB', 'MORPH': ''}}, {'patterns': [[{'ORTH': 'ippašir'}]], 'attrs': {'POS': 'VERB', 'TAG': 'VERB', 'MORPH': ''}}, {'patterns': [[{'ORTH': 'ipšur'}]], 'attrs': {'POS': 'VERB', 'TAG': 'VERB', 'MORPH': ''}}, {'patterns': [[{'ORTH': 'anâdam'}]], 'attrs': {'POS': 'VERB', 'TAG': 'VERB', 'MORPH': ''}}, {'patterns': [[{'ORTH': 'ittabbalakkatu'}]], 'attrs': {'POS': 'VERB', 'TAG': 'VERB', 'MORPH': ''}}, {'patterns': [[{'ORTH': 'amnâm'}]], 'attrs': {'POS': 'VERB', 'TAG': 'VERB', 'MORPH': ''}}, {'patterns': [[{'ORTH': 'ahruṣma'}]], 'attrs': {'POS': 'VERB', 'TAG': 'VERB', 'MORPH': ''}}, {'patterns': [[{'ORTH': 'uzammaru'}]], 'attrs': {'POS': 'VERB', 'TAG': 'VERB', 'MORPH': ''}}, {'patterns': [[{'ORTH': 'azzulma'}]], 'attrs': {'POS': 'VERB', 'TAG': 'VERB', 'MORPH': ''}}, {'patterns': [[{'ORTH': 'ibbattiq'}]], 'attrs': {'POS': 'VERB', 'TAG': 'VERB', 'MORPH': ''}}, {'patterns': [[{'ORTH': 'sâbu'}]], 'attrs': {'POS': 'VERB', 'TAG': 'VERB', 'MORPH': ''}}, {'patterns': [[{'ORTH': 'iznû'}]], 'attrs': {'POS': 'VERB', 'TAG': 'VERB', 'MORPH': ''}}, {'patterns': [[{'ORTH': 'nuhhu'}]], 'attrs': {'POS': 'VERB', 'TAG': 'VERB', 'MORPH': ''}}, {'patterns': [[{'ORTH': 'inūhma'}]], 'attrs': {'POS': 'VERB', 'TAG': 'VERB', 'MORPH': ''}}, {'patterns': [[{'ORTH': 'adallal'}]], 'attrs': {'POS': 'VERB', 'TAG': 'VERB', 'MORPH': ''}}, {'patterns': [[{'ORTH': 'akassipšunūtima'}]], 'attrs': {'POS': 'VERB', 'TAG': 'VERB', 'MORPH': ''}}, {'patterns': [[{'ORTH': 'upaššišma'}]], 'attrs': {'POS': 'VERB', 'TAG': 'VERB', 'MORPH': ''}}, {'patterns': [[{'ORTH': 'apšuš'}]], 'attrs': {'POS': 'VERB', 'TAG': 'VERB', 'MORPH': ''}}, {'patterns': [[{'ORTH': 'lipšuš'}]], 'attrs': {'POS': 'VERB', 'TAG': 'VERB', 'MORPH': ''}}, {'patterns': [[{'ORTH': 'uṭabbih'}]], 'attrs': {'POS': 'VERB', 'TAG': 'VERB', 'MORPH': ''}}, {'patterns': [[{'ORTH': 'uhallilū'}]], 'attrs': {'POS': 'VERB', 'TAG': 'VERB', 'MORPH': ''}}, {'patterns': [[{'ORTH': 'ugallibūma'}]], 'attrs': {'POS': 'VERB', 'TAG': 'VERB', 'MORPH': ''}}, {'patterns': [[{'ORTH': 'ukammir'}]], 'attrs': {'POS': 'VERB', 'TAG': 'VERB', 'MORPH': ''}}, {'patterns': [[{'ORTH': 'ikkamruma'}]], 'attrs': {'POS': 'VERB', 'TAG': 'VERB', 'MORPH': ''}}, {'patterns': [[{'ORTH': 'innadirma'}]], 'attrs': {'POS': 'VERB', 'TAG': 'VERB', 'MORPH': ''}}, {'patterns': [[{'ORTH': 'naʾdurišu'}]], 'attrs': {'POS': 'VERB', 'TAG': 'VERB', 'MORPH': ''}}, {'patterns': [[{'ORTH': 'ubbibšunūtima'}]], 'attrs': {'POS': 'VERB', 'TAG': 'VERB', 'MORPH': ''}}, {'patterns': [[{'ORTH': 'ubbubimma'}]], 'attrs': {'POS': 'VERB', 'TAG': 'VERB', 'MORPH': ''}}, {'patterns': [[{'ORTH': 'uzakkišunūti'}]], 'attrs': {'POS': 'VERB', 'TAG': 'VERB', 'MORPH': ''}}, {'patterns': [[{'ORTH': 'uššiṭ'}]], 'attrs': {'POS': 'VERB', 'TAG': 'VERB', 'MORPH': ''}}, {'patterns': [[{'ORTH': 'upattinma'}]], 'attrs': {'POS': 'VERB', 'TAG': 'VERB', 'MORPH': ''}}, {'patterns': [[{'ORTH': 'ištanattû'}]], 'attrs': {'POS': 'VERB', 'TAG': 'VERB', 'MORPH': ''}}, {'patterns': [[{'ORTH': 'īnišu'}]], 'attrs': {'POS': 'VERB', 'TAG': 'VERB', 'MORPH': ''}}, {'patterns': [[{'ORTH': 'īnišū'}]], 'attrs': {'POS': 'VERB', 'TAG': 'VERB', 'MORPH': ''}}, {'patterns': [[{'ORTH': 'īnišuma'}]], 'attrs': {'POS': 'VERB', 'TAG': 'VERB', 'MORPH': ''}}, {'patterns': [[{'ORTH': 'īnišma'}]], 'attrs': {'POS': 'VERB', 'TAG': 'VERB', 'MORPH': ''}}, {'patterns': [[{'ORTH': 'īniš'}]], 'attrs': {'POS': 'VERB', 'TAG': 'VERB', 'MORPH': ''}}, {'patterns': [[{'ORTH': 'eskir'}]], 'attrs': {'POS': 'VERB', 'TAG': 'VERB', 'MORPH': ''}}, {'patterns': [[{'ORTH': 'ibāʾ'}]], 'attrs': {'POS': 'VERB', 'TAG': 'VERB', 'MORPH': ''}}, {'patterns': [[{'ORTH': 'sudduru'}]], 'attrs': {'POS': 'VERB', 'TAG': 'VERB', 'MORPH': ''}}, {'patterns': [[{'ORTH': 'ušazziqu'}]], 'attrs': {'POS': 'VERB', 'TAG': 'VERB', 'MORPH': ''}}, {'patterns': [[{'ORTH': 'iktapud'}]], 'attrs': {'POS': 'VERB', 'TAG': 'VERB', 'MORPH': ''}}, {'patterns': [[{'ORTH': 'tarî'}]], 'attrs': {'POS': 'VERB', 'TAG': 'VERB', 'MORPH': ''}}, {'patterns': [[{'ORTH': 'usahhi'}]], 'attrs': {'POS': 'VERB', 'TAG': 'VERB', 'MORPH': ''}}, {'patterns': [[{'ORTH': 'urassibšu'}]], 'attrs': {'POS': 'VERB', 'TAG': 'VERB', 'MORPH': ''}}, {'patterns': [[{'ORTH': 'ušahrib'}]], 'attrs': {'POS': 'VERB', 'TAG': 'VERB', 'MORPH': ''}}, {'patterns': [[{'ORTH': 'uštahribi'}]], 'attrs': {'POS': 'VERB', 'TAG': 'VERB', 'MORPH': ''}}, {'patterns': [[{'ORTH': 'iṣmidsu'}]], 'attrs': {'POS': 'VERB', 'TAG': 'VERB', 'MORPH': ''}}, {'patterns': [[{'ORTH': 'ilsannime'}]], 'attrs': {'POS': 'VERB', 'TAG': 'VERB', 'MORPH': ''}}, {'patterns': [[{'ORTH': 'zabālu'}]], 'attrs': {'POS': 'VERB', 'TAG': 'VERB', 'MORPH': ''}}, {'patterns': [[{'ORTH': 'usazbil'}]], 'attrs': {'POS': 'VERB', 'TAG': 'VERB', 'MORPH': ''}}, {'patterns': [[{'ORTH': 'azbil'}]], 'attrs': {'POS': 'VERB', 'TAG': 'VERB', 'MORPH': ''}}, {'patterns': [[{'ORTH': 'ušazbil'}]], 'attrs': {'POS': 'VERB', 'TAG': 'VERB', 'MORPH': ''}}, {'patterns': [[{'ORTH': 'ītekpuš'}]], 'attrs': {'POS': 'VERB', 'TAG': 'VERB', 'MORPH': ''}}, {'patterns': [[{'ORTH': 'kullišunūti'}]], 'attrs': {'POS': 'VERB', 'TAG': 'VERB', 'MORPH': ''}}, {'patterns': [[{'ORTH': 'ipparšūma'}]], 'attrs': {'POS': 'VERB', 'TAG': 'VERB', 'MORPH': ''}}, {'patterns': [[{'ORTH': 'īdilu'}]], 'attrs': {'POS': 'VERB', 'TAG': 'VERB', 'MORPH': ''}}, {'patterns': [[{'ORTH': 'ālut'}]], 'attrs': {'POS': 'VERB', 'TAG': 'VERB', 'MORPH': ''}}, {'patterns': [[{'ORTH': 'aksû'}]], 'attrs': {'POS': 'VERB', 'TAG': 'VERB', 'MORPH': ''}}, {'patterns': [[{'ORTH': 'īzuzma'}]], 'attrs': {'POS': 'VERB', 'TAG': 'VERB', 'MORPH': ''}}, {'patterns': [[{'ORTH': 'ubbitma'}]], 'attrs': {'POS': 'VERB', 'TAG': 'VERB', 'MORPH': ''}}, {'patterns': [[{'ORTH': 'usappih'}]], 'attrs': {'POS': 'VERB', 'TAG': 'VERB', 'MORPH': ''}}, {'patterns': [[{'ORTH': 'amhaṣma'}]], 'attrs': {'POS': 'VERB', 'TAG': 'VERB', 'MORPH': ''}}, {'patterns': [[{'ORTH': 'ablul'}]], 'attrs': {'POS': 'VERB', 'TAG': 'VERB', 'MORPH': ''}}, {'patterns': [[{'ORTH': 'unakkilu'}]], 'attrs': {'POS': 'VERB', 'TAG': 'VERB', 'MORPH': ''}}, {'patterns': [[{'ORTH': 'ašhut'}]], 'attrs': {'POS': 'VERB', 'TAG': 'VERB', 'MORPH': ''}}, {'patterns': [[{'ORTH': 'šuqribī'}]], 'attrs': {'POS': 'VERB', 'TAG': 'VERB', 'MORPH': ''}}, {'patterns': [[{'ORTH': 'šuqribā'}]], 'attrs': {'POS': 'VERB', 'TAG': 'VERB', 'MORPH': ''}}, {'patterns': [[{'ORTH': 'šalāṭi'}]], 'attrs': {'POS': 'VERB', 'TAG': 'VERB', 'MORPH': ''}}, {'patterns': [[{'ORTH': 'išalliṭsu'}]], 'attrs': {'POS': 'VERB', 'TAG': 'VERB', 'MORPH': ''}}, {'patterns': [[{'ORTH': 'irkab'}]], 'attrs': {'POS': 'VERB', 'TAG': 'VERB', 'MORPH': ''}}, {'patterns': [[{'ORTH': 'umandid'}]], 'attrs': {'POS': 'VERB', 'TAG': 'VERB', 'MORPH': ''}}, {'patterns': [[{'ORTH': 'ukaṣṣipu'}]], 'attrs': {'POS': 'VERB', 'TAG': 'VERB', 'MORPH': ''}}, {'patterns': [[{'ORTH': 'uwaṣṣim'}]], 'attrs': {'POS': 'VERB', 'TAG': 'VERB', 'MORPH': ''}}, {'patterns': [[{'ORTH': 'aknunma'}]], 'attrs': {'POS': 'VERB', 'TAG': 'VERB', 'MORPH': ''}}]
